áhkáduvván	áhkká+Sem/Hum+N+SgGenCmp+Cmp#duvvá+Sem/Ani+N+Ess
áhkáduvván	áhkká+Sem/Hum+N+SgGenCmp+Cmp#duvvá+Sem/Ani+N+Sg+Nom+PxSg1
áhkáduvván	áhkká+Sem/Hum+N+SgGenCmp+Cmp#duvvá+Sem/Ani+N+Sg+Gen+PxSg1
áhkáduvván	áhkká+Sem/Hum+N+SgGenCmp+Cmp#duvvá+Sem/Ani+N+Sg+Acc+PxSg1
ájihuvván	ádji+N+Der/huvva+V+IV+Actor+N+Sg+Nom+PxSg1
ájihuvván	ádji+N+Der/huvva+V+IV+Actor+N+Sg+Gen+PxSg1
ájihuvván	ádji+N+Der/huvva+V+IV+Actor+N+Sg+Acc+PxSg1
álmmostuvván	álbmut+V+TV+Der/stuvva+V+Actor+N+Sg+Nom+PxSg1
álmmostuvván	álbmut+V+TV+Der/stuvva+V+Actor+N+Sg+Gen+PxSg1
álmmostuvván	álbmut+V+TV+Der/stuvva+V+Actor+N+Sg+Acc+PxSg1
árvvosmuvván	árvvosmuvvat+V+IV+Actor+N+Sg+Nom+PxSg1
árvvosmuvván	árvvosmuvvat+V+IV+Actor+N+Sg+Gen+PxSg1
árvvosmuvván	árvvosmuvvat+V+IV+Actor+N+Sg+Acc+PxSg1
árvvuhuvván	árvu+N+Der/huvva+V+IV+Actor+N+Sg+Nom+PxSg1
árvvuhuvván	árvu+N+Der/huvva+V+IV+Actor+N+Sg+Gen+PxSg1
árvvuhuvván	árvu+N+Der/huvva+V+IV+Actor+N+Sg+Acc+PxSg1
árvvuhuvván	árvvuheapme+A+Der/huvva+V+IV+Actor+N+Sg+Nom+PxSg1
árvvuhuvván	árvvuheapme+A+Der/huvva+V+IV+Actor+N+Sg+Gen+PxSg1
árvvuhuvván	árvvuheapme+A+Der/huvva+V+IV+Actor+N+Sg+Acc+PxSg1
ásehuvván	áse+Sem/Ani+N+Der/huvva+V+IV+Actor+N+Sg+Nom+PxSg1
ásehuvván	áse+Sem/Ani+N+Der/huvva+V+IV+Actor+N+Sg+Gen+PxSg1
ásehuvván	áse+Sem/Ani+N+Der/huvva+V+IV+Actor+N+Sg+Acc+PxSg1
befeštuvván	befeštuvvat+V+IV+Actor+N+Sg+Nom+PxSg1
befeštuvván	befeštuvvat+V+IV+Actor+N+Sg+Gen+PxSg1
befeštuvván	befeštuvvat+V+IV+Actor+N+Sg+Acc+PxSg1
bohkáhuvván	bohkká+Sem/Ani+N+Der/huvva+V+IV+Actor+N+Sg+Nom+PxSg1
bohkáhuvván	bohkká+Sem/Ani+N+Der/huvva+V+IV+Actor+N+Sg+Gen+PxSg1
bohkáhuvván	bohkká+Sem/Ani+N+Der/huvva+V+IV+Actor+N+Sg+Acc+PxSg1
bohkášuvván	bohkká+Sem/Ani+N+SgGenCmp+Cmp#šuvvá+N+Ess
bohkášuvván	bohkká+Sem/Ani+N+SgGenCmp+Cmp#šuvvá+N+Sg+Nom+PxSg1
bohkášuvván	bohkká+Sem/Ani+N+SgGenCmp+Cmp#šuvvá+N+Sg+Gen+PxSg1
bohkášuvván	bohkká+Sem/Ani+N+SgGenCmp+Cmp#šuvvá+N+Sg+Acc+PxSg1
boruhuvván	boruhuvvat+V+IV+Actor+N+Sg+Nom+PxSg1
boruhuvván	boruhuvvat+V+IV+Actor+N+Sg+Gen+PxSg1
boruhuvván	boruhuvvat+V+IV+Actor+N+Sg+Acc+PxSg1
boruhuvván	boruheapme+A+Der/huvva+V+IV+Actor+N+Sg+Nom+PxSg1
boruhuvván	boruheapme+A+Der/huvva+V+IV+Actor+N+Sg+Gen+PxSg1
boruhuvván	boruheapme+A+Der/huvva+V+IV+Actor+N+Sg+Acc+PxSg1
bossuluvván	bossu+Sem/Ani+N+SgNomCmp+Cmp#luvvi+N+Sg+Nom+PxSg1
bossuluvván	bossu+Sem/Ani+N+SgNomCmp+Cmp#luvvi+N+Sg+Gen+PxSg1
bossuluvván	bossu+Sem/Ani+N+SgNomCmp+Cmp#luvvi+N+Sg+Acc+PxSg1
bossuluvván	bossu+Sem/Ani+N+SgGenCmp+Cmp#luvvi+N+Sg+Nom+PxSg1
bossuluvván	bossu+Sem/Ani+N+SgGenCmp+Cmp#luvvi+N+Sg+Gen+PxSg1
bossuluvván	bossu+Sem/Ani+N+SgGenCmp+Cmp#luvvi+N+Sg+Acc+PxSg1
bossuluvván	bossut+V+TV+Actor+N+SgNomCmp+Cmp#luvvi+N+Sg+Nom+PxSg1
bossuluvván	bossut+V+TV+Actor+N+SgNomCmp+Cmp#luvvi+N+Sg+Gen+PxSg1
bossuluvván	bossut+V+TV+Actor+N+SgNomCmp+Cmp#luvvi+N+Sg+Acc+PxSg1
bossuluvván	bossut+V+TV+Actor+N+SgGenCmp+Cmp#luvvi+N+Sg+Nom+PxSg1
bossuluvván	bossut+V+TV+Actor+N+SgGenCmp+Cmp#luvvi+N+Sg+Gen+PxSg1
bossuluvván	bossut+V+TV+Actor+N+SgGenCmp+Cmp#luvvi+N+Sg+Acc+PxSg1
bossuluvván	bossu+N+Actor+SgNomCmp+Cmp#luvvi+N+Sg+Nom+PxSg1
bossuluvván	bossu+N+Actor+SgNomCmp+Cmp#luvvi+N+Sg+Gen+PxSg1
bossuluvván	bossu+N+Actor+SgNomCmp+Cmp#luvvi+N+Sg+Acc+PxSg1
bossuluvván	bossu+N+Actor+SgGenCmp+Cmp#luvvi+N+Sg+Nom+PxSg1
bossuluvván	bossu+N+Actor+SgGenCmp+Cmp#luvvi+N+Sg+Gen+PxSg1
bossuluvván	bossu+N+Actor+SgGenCmp+Cmp#luvvi+N+Sg+Acc+PxSg1
bossuluvván	bossuluvvat+V+IV+Actor+N+Sg+Nom+PxSg1
bossuluvván	bossuluvvat+V+IV+Actor+N+Sg+Gen+PxSg1
bossuluvván	bossuluvvat+V+IV+Actor+N+Sg+Acc+PxSg1
bozuiduvván	bozuiduvvat+V+IV+Actor+N+Sg+Nom+PxSg1
bozuiduvván	bozuiduvvat+V+IV+Actor+N+Sg+Gen+PxSg1
bozuiduvván	bozuiduvvat+V+IV+Actor+N+Sg+Acc+PxSg1
buddáduvván	buddáduvvat+V+IV+Actor+N+Sg+Nom+PxSg1
buddáduvván	buddáduvvat+V+IV+Actor+N+Sg+Gen+PxSg1
buddáduvván	buddáduvvat+V+IV+Actor+N+Sg+Acc+PxSg1
buhtásmuvván	buhtásmuvvat+V+IV+Actor+N+Sg+Nom+PxSg1
buhtásmuvván	buhtásmuvvat+V+IV+Actor+N+Sg+Gen+PxSg1
buhtásmuvván	buhtásmuvvat+V+IV+Actor+N+Sg+Acc+PxSg1
buhtástuvván	buhtástuvvat+V+IV+Actor+N+Sg+Nom+PxSg1
buhtástuvván	buhtástuvvat+V+IV+Actor+N+Sg+Gen+PxSg1
buhtástuvván	buhtástuvvat+V+IV+Actor+N+Sg+Acc+PxSg1
buoguiduvván	buoguiduvvat+V+IV+Actor+N+Sg+Nom+PxSg1
buoguiduvván	buoguiduvvat+V+IV+Actor+N+Sg+Gen+PxSg1
buoguiduvván	buoguiduvvat+V+IV+Actor+N+Sg+Acc+PxSg1
buolehuvván	buolehuvvat+V+IV+Actor+N+Sg+Nom+PxSg1
buolehuvván	buolehuvvat+V+IV+Actor+N+Sg+Gen+PxSg1
buolehuvván	buolehuvvat+V+IV+Actor+N+Sg+Acc+PxSg1
buolehuvván	buoleheapme+A+Der/huvva+V+IV+Actor+N+Sg+Nom+PxSg1
buolehuvván	buoleheapme+A+Der/huvva+V+IV+Actor+N+Sg+Gen+PxSg1
buolehuvván	buoleheapme+A+Der/huvva+V+IV+Actor+N+Sg+Acc+PxSg1
buolohuvván	buolohuvvat+V+IV+Actor+N+Sg+Nom+PxSg1
buolohuvván	buolohuvvat+V+IV+Actor+N+Sg+Gen+PxSg1
buolohuvván	buolohuvvat+V+IV+Actor+N+Sg+Acc+PxSg1
buolohuvván	buoloheapme+A+Der/huvva+V+IV+Actor+N+Sg+Nom+PxSg1
buolohuvván	buoloheapme+A+Der/huvva+V+IV+Actor+N+Sg+Gen+PxSg1
buolohuvván	buoloheapme+A+Der/huvva+V+IV+Actor+N+Sg+Acc+PxSg1
buoššuduvván	buoššut+V+IV+Actor+N+SgNomCmp+Cmp#duvvá+Sem/Ani+N+Ess
buoššuduvván	buoššut+V+IV+Actor+N+SgNomCmp+Cmp#duvvá+Sem/Ani+N+Sg+Nom+PxSg1
buoššuduvván	buoššut+V+IV+Actor+N+SgNomCmp+Cmp#duvvá+Sem/Ani+N+Sg+Gen+PxSg1
buoššuduvván	buoššut+V+IV+Actor+N+SgNomCmp+Cmp#duvvá+Sem/Ani+N+Sg+Acc+PxSg1
buoššuduvván	buoššut+V+IV+Actor+N+SgGenCmp+Cmp#duvvá+Sem/Ani+N+Ess
buoššuduvván	buoššut+V+IV+Actor+N+SgGenCmp+Cmp#duvvá+Sem/Ani+N+Sg+Nom+PxSg1
buoššuduvván	buoššut+V+IV+Actor+N+SgGenCmp+Cmp#duvvá+Sem/Ani+N+Sg+Gen+PxSg1
buoššuduvván	buoššut+V+IV+Actor+N+SgGenCmp+Cmp#duvvá+Sem/Ani+N+Sg+Acc+PxSg1
buoššuduvván	buoššuduvvat+V+IV+Actor+N+Sg+Nom+PxSg1
buoššuduvván	buoššuduvvat+V+IV+Actor+N+Sg+Gen+PxSg1
buoššuduvván	buoššuduvvat+V+IV+Actor+N+Sg+Acc+PxSg1
buđđosuvván	buđđosuvvat+V+IV+Actor+N+Sg+Nom+PxSg1
buđđosuvván	buđđosuvvat+V+IV+Actor+N+Sg+Gen+PxSg1
buđđosuvván	buđđosuvvat+V+IV+Actor+N+Sg+Acc+PxSg1
báikkáiduvván	báikkáiduvvat+V+IV+Actor+N+Sg+Nom+PxSg1
báikkáiduvván	báikkáiduvvat+V+IV+Actor+N+Sg+Gen+PxSg1
báikkáiduvván	báikkáiduvvat+V+IV+Actor+N+Sg+Acc+PxSg1
bánehuvván	bátni+N+Der/huvva+V+IV+Actor+N+Sg+Nom+PxSg1
bánehuvván	bátni+N+Der/huvva+V+IV+Actor+N+Sg+Gen+PxSg1
bánehuvván	bátni+N+Der/huvva+V+IV+Actor+N+Sg+Acc+PxSg1
bánehuvván	bánehuvvat+V+IV+Actor+N+Sg+Nom+PxSg1
bánehuvván	bánehuvvat+V+IV+Actor+N+Sg+Gen+PxSg1
bánehuvván	bánehuvvat+V+IV+Actor+N+Sg+Acc+PxSg1
bánehuvván	báneheapme+A+Der/huvva+V+IV+Actor+N+Sg+Nom+PxSg1
bánehuvván	báneheapme+A+Der/huvva+V+IV+Actor+N+Sg+Gen+PxSg1
bánehuvván	báneheapme+A+Der/huvva+V+IV+Actor+N+Sg+Acc+PxSg1
bánáiduvván	bánáiduvvat+V+IV+Actor+N+Sg+Nom+PxSg1
bánáiduvván	bánáiduvvat+V+IV+Actor+N+Sg+Gen+PxSg1
bánáiduvván	bánáiduvvat+V+IV+Actor+N+Sg+Acc+PxSg1
diehppiluvván	diehppiluvvat+V+IV+Actor+N+Sg+Nom+PxSg1
diehppiluvván	diehppiluvvat+V+IV+Actor+N+Sg+Gen+PxSg1
diehppiluvván	diehppiluvvat+V+IV+Actor+N+Sg+Acc+PxSg1
diehppiluvván	diehppat+V+TV+Actor+N+SgGenCmp+Cmp#luvvi+N+Sg+Nom+PxSg1
diehppiluvván	diehppat+V+TV+Actor+N+SgGenCmp+Cmp#luvvi+N+Sg+Gen+PxSg1
diehppiluvván	diehppat+V+TV+Actor+N+SgGenCmp+Cmp#luvvi+N+Sg+Acc+PxSg1
diehppiluvván	diehppat+V+TV+Actor+N+SgNomCmp+Cmp#luvvi+N+Sg+Nom+PxSg1
diehppiluvván	diehppat+V+TV+Actor+N+SgNomCmp+Cmp#luvvi+N+Sg+Gen+PxSg1
diehppiluvván	diehppat+V+TV+Actor+N+SgNomCmp+Cmp#luvvi+N+Sg+Acc+PxSg1
dielkuluvván	dielkuluvvat+V+IV+Actor+N+Sg+Nom+PxSg1
dielkuluvván	dielkuluvvat+V+IV+Actor+N+Sg+Gen+PxSg1
dielkuluvván	dielkuluvvat+V+IV+Actor+N+Sg+Acc+PxSg1
dielvvásmuvván	dielvvásmuvvat+V+IV+Actor+N+Sg+Nom+PxSg1
dielvvásmuvván	dielvvásmuvvat+V+IV+Actor+N+Sg+Gen+PxSg1
dielvvásmuvván	dielvvásmuvvat+V+IV+Actor+N+Sg+Acc+PxSg1
dilihuvván	dilli+N+Der/huvva+V+IV+Actor+N+Sg+Nom+PxSg1
dilihuvván	dilli+N+Der/huvva+V+IV+Actor+N+Sg+Gen+PxSg1
dilihuvván	dilli+N+Der/huvva+V+IV+Actor+N+Sg+Acc+PxSg1
dilihuvván	dilihuvvat+V+IV+Actor+N+Sg+Nom+PxSg1
dilihuvván	dilihuvvat+V+IV+Actor+N+Sg+Gen+PxSg1
dilihuvván	dilihuvvat+V+IV+Actor+N+Sg+Acc+PxSg1
dilihuvván	diliheapme+A+Der/huvva+V+IV+Actor+N+Sg+Nom+PxSg1
dilihuvván	diliheapme+A+Der/huvva+V+IV+Actor+N+Sg+Gen+PxSg1
dilihuvván	diliheapme+A+Der/huvva+V+IV+Actor+N+Sg+Acc+PxSg1
divriluvván	divriluvvat+V+IV+Actor+N+Sg+Nom+PxSg1
divriluvván	divriluvvat+V+IV+Actor+N+Sg+Gen+PxSg1
divriluvván	divriluvvat+V+IV+Actor+N+Sg+Acc+PxSg1
divttásmuvván	divttásmuvvat+V+IV+Actor+N+Sg+Nom+PxSg1
divttásmuvván	divttásmuvvat+V+IV+Actor+N+Sg+Gen+PxSg1
divttásmuvván	divttásmuvvat+V+IV+Actor+N+Sg+Acc+PxSg1
dolggáhuvván	dolggáhuvvat+V+IV+Actor+N+Sg+Nom+PxSg1
dolggáhuvván	dolggáhuvvat+V+IV+Actor+N+Sg+Gen+PxSg1
dolggáhuvván	dolggáhuvvat+V+IV+Actor+N+Sg+Acc+PxSg1
dolkkástuvván	dolkkástuvvat+V+IV+Actor+N+Sg+Nom+PxSg1
dolkkástuvván	dolkkástuvvat+V+IV+Actor+N+Sg+Gen+PxSg1
dolkkástuvván	dolkkástuvvat+V+IV+Actor+N+Sg+Acc+PxSg1
dopmuluvván	dopmuluvvat+V+IV+Actor+N+Sg+Nom+PxSg1
dopmuluvván	dopmuluvvat+V+IV+Actor+N+Sg+Gen+PxSg1
dopmuluvván	dopmuluvvat+V+IV+Actor+N+Sg+Acc+PxSg1
doppástuvván	doppástuvvat+V+IV+Actor+N+Sg+Nom+PxSg1
doppástuvván	doppástuvvat+V+IV+Actor+N+Sg+Gen+PxSg1
doppástuvván	doppástuvvat+V+IV+Actor+N+Sg+Acc+PxSg1
dorvvuhuvván	dorvu+N+Der/huvva+V+IV+Actor+N+Sg+Nom+PxSg1
dorvvuhuvván	dorvu+N+Der/huvva+V+IV+Actor+N+Sg+Gen+PxSg1
dorvvuhuvván	dorvu+N+Der/huvva+V+IV+Actor+N+Sg+Acc+PxSg1
dorvvuhuvván	dorvvuhuvvat+V+IV+Actor+N+Sg+Nom+PxSg1
dorvvuhuvván	dorvvuhuvvat+V+IV+Actor+N+Sg+Gen+PxSg1
dorvvuhuvván	dorvvuhuvvat+V+IV+Actor+N+Sg+Acc+PxSg1
dorvvuhuvván	dorvvuheapme+A+Der/huvva+V+IV+Actor+N+Sg+Nom+PxSg1
dorvvuhuvván	dorvvuheapme+A+Der/huvva+V+IV+Actor+N+Sg+Gen+PxSg1
dorvvuhuvván	dorvvuheapme+A+Der/huvva+V+IV+Actor+N+Sg+Acc+PxSg1
duolluluvván	duollu+G3+Sem/Org+Sem/Plc+N+SgGenCmp+Cmp#luvvi+N+Sg+Nom+PxSg1
duolluluvván	duollu+G3+Sem/Org+Sem/Plc+N+SgGenCmp+Cmp#luvvi+N+Sg+Gen+PxSg1
duolluluvván	duollu+G3+Sem/Org+Sem/Plc+N+SgGenCmp+Cmp#luvvi+N+Sg+Acc+PxSg1
duolluluvván	duolluluvvat+V+IV+Actor+N+Sg+Nom+PxSg1
duolluluvván	duolluluvvat+V+IV+Actor+N+Sg+Gen+PxSg1
duolluluvván	duolluluvvat+V+IV+Actor+N+Sg+Acc+PxSg1
duolmmustuvván	duolmmustuvvat+V+IV+Actor+N+Sg+Nom+PxSg1
duolmmustuvván	duolmmustuvvat+V+IV+Actor+N+Sg+Gen+PxSg1
duolmmustuvván	duolmmustuvvat+V+IV+Actor+N+Sg+Acc+PxSg1
duolmmástuvván	duolmmástuvvat+V+IV+Actor+N+Sg+Nom+PxSg1
duolmmástuvván	duolmmástuvvat+V+IV+Actor+N+Sg+Gen+PxSg1
duolmmástuvván	duolmmástuvvat+V+IV+Actor+N+Sg+Acc+PxSg1
duskkástuvván	duskkástuvvat+V+IV+Actor+N+Sg+Nom+PxSg1
duskkástuvván	duskkástuvvat+V+IV+Actor+N+Sg+Gen+PxSg1
duskkástuvván	duskkástuvvat+V+IV+Actor+N+Sg+Acc+PxSg1
duvváluvván	duvvá+Sem/Ani+N+SgNomCmp+Cmp#luvvi+N+Sg+Nom+PxSg1
duvváluvván	duvvá+Sem/Ani+N+SgNomCmp+Cmp#luvvi+N+Sg+Gen+PxSg1
duvváluvván	duvvá+Sem/Ani+N+SgNomCmp+Cmp#luvvi+N+Sg+Acc+PxSg1
duvváluvván	duvvá+Sem/Ani+N+SgGenCmp+Cmp#luvvi+N+Sg+Nom+PxSg1
duvváluvván	duvvá+Sem/Ani+N+SgGenCmp+Cmp#luvvi+N+Sg+Gen+PxSg1
duvváluvván	duvvá+Sem/Ani+N+SgGenCmp+Cmp#luvvi+N+Sg+Acc+PxSg1
duššástuvván	duššástuvvat+V+IV+Actor+N+Sg+Nom+PxSg1
duššástuvván	duššástuvvat+V+IV+Actor+N+Sg+Gen+PxSg1
duššástuvván	duššástuvvat+V+IV+Actor+N+Sg+Acc+PxSg1
duššástuvván	duššástuvvat+V+IV+Actor+N+Sg+Nom+PxSg1
duššástuvván	duššástuvvat+V+IV+Actor+N+Sg+Gen+PxSg1
duššástuvván	duššástuvvat+V+IV+Actor+N+Sg+Acc+PxSg1
dáhpáhuvván	dáhpáhuvvat+V+IV+Actor+N+Sg+Nom+PxSg1
dáhpáhuvván	dáhpáhuvvat+V+IV+Actor+N+Sg+Gen+PxSg1
dáhpáhuvván	dáhpáhuvvat+V+IV+Actor+N+Sg+Acc+PxSg1
dáluiduvván	dáluiduvvat+V+IV+Actor+N+Sg+Nom+PxSg1
dáluiduvván	dáluiduvvat+V+IV+Actor+N+Sg+Gen+PxSg1
dáluiduvván	dáluiduvvat+V+IV+Actor+N+Sg+Acc+PxSg1
dálvváhuvván	dálvváhuvvat+V+IV+Actor+N+Sg+Nom+PxSg1
dálvváhuvván	dálvváhuvvat+V+IV+Actor+N+Sg+Gen+PxSg1
dálvváhuvván	dálvváhuvvat+V+IV+Actor+N+Sg+Acc+PxSg1
dálvváiduvván	dálvváiduvvat+V+IV+Actor+N+Sg+Nom+PxSg1
dálvváiduvván	dálvváiduvvat+V+IV+Actor+N+Sg+Gen+PxSg1
dálvváiduvván	dálvváiduvvat+V+IV+Actor+N+Sg+Acc+PxSg1
dárjjohuvván	dárjjohuvvat+V+IV+Actor+N+Sg+Nom+PxSg1
dárjjohuvván	dárjjohuvvat+V+IV+Actor+N+Sg+Gen+PxSg1
dárjjohuvván	dárjjohuvvat+V+IV+Actor+N+Sg+Acc+PxSg1
dárjjohuvván	dárjjoheapme+A+Der/huvva+V+IV+Actor+N+Sg+Nom+PxSg1
dárjjohuvván	dárjjoheapme+A+Der/huvva+V+IV+Actor+N+Sg+Gen+PxSg1
dárjjohuvván	dárjjoheapme+A+Der/huvva+V+IV+Actor+N+Sg+Acc+PxSg1
dárkkálmuvván	dárkkálmuvvat+V+IV+Actor+N+Sg+Nom+PxSg1
dárkkálmuvván	dárkkálmuvvat+V+IV+Actor+N+Sg+Gen+PxSg1
dárkkálmuvván	dárkkálmuvvat+V+IV+Actor+N+Sg+Acc+PxSg1
dárkkálnuvván	dárkkálnuvvat+V+IV+Actor+N+Sg+Nom+PxSg1
dárkkálnuvván	dárkkálnuvvat+V+IV+Actor+N+Sg+Gen+PxSg1
dárkkálnuvván	dárkkálnuvvat+V+IV+Actor+N+Sg+Acc+PxSg1
dárpmehuvván	dárbmi+N+Der/huvva+V+IV+Actor+N+Sg+Nom+PxSg1
dárpmehuvván	dárbmi+N+Der/huvva+V+IV+Actor+N+Sg+Gen+PxSg1
dárpmehuvván	dárbmi+N+Der/huvva+V+IV+Actor+N+Sg+Acc+PxSg1
dárpmehuvván	dárpmehuvvat+V+IV+Actor+N+Sg+Nom+PxSg1
dárpmehuvván	dárpmehuvvat+V+IV+Actor+N+Sg+Gen+PxSg1
dárpmehuvván	dárpmehuvvat+V+IV+Actor+N+Sg+Acc+PxSg1
dárpmohuvván	dárbmu+N+Der/huvva+V+IV+Actor+N+Sg+Nom+PxSg1
dárpmohuvván	dárbmu+N+Der/huvva+V+IV+Actor+N+Sg+Gen+PxSg1
dárpmohuvván	dárbmu+N+Der/huvva+V+IV+Actor+N+Sg+Acc+PxSg1
dárpmohuvván	dárpmohuvvat+V+IV+Actor+N+Sg+Nom+PxSg1
dárpmohuvván	dárpmohuvvat+V+IV+Actor+N+Sg+Gen+PxSg1
dárpmohuvván	dárpmohuvvat+V+IV+Actor+N+Sg+Acc+PxSg1
dáruiduvván	dáruiduvvat+V+IV+Actor+N+Sg+Nom+PxSg1
dáruiduvván	dáruiduvvat+V+IV+Actor+N+Sg+Gen+PxSg1
dáruiduvván	dáruiduvvat+V+IV+Actor+N+Sg+Acc+PxSg1
dásáiduvván	dásáiduvvat+V+IV+Actor+N+Sg+Nom+PxSg1
dásáiduvván	dásáiduvvat+V+IV+Actor+N+Sg+Gen+PxSg1
dásáiduvván	dásáiduvvat+V+IV+Actor+N+Sg+Acc+PxSg1
dásásmuvván	dásásmuvvat+V+IV+Actor+N+Sg+Nom+PxSg1
dásásmuvván	dásásmuvvat+V+IV+Actor+N+Sg+Gen+PxSg1
dásásmuvván	dásásmuvvat+V+IV+Actor+N+Sg+Acc+PxSg1
eluiduvván	eluiduvvat+V+IV+Actor+N+Sg+Nom+PxSg1
eluiduvván	eluiduvvat+V+IV+Actor+N+Sg+Gen+PxSg1
eluiduvván	eluiduvvat+V+IV+Actor+N+Sg+Acc+PxSg1
fierpmástuvván	fierpmástuvvat+V+IV+Actor+N+Sg+Nom+PxSg1
fierpmástuvván	fierpmástuvvat+V+IV+Actor+N+Sg+Gen+PxSg1
fierpmástuvván	fierpmástuvvat+V+IV+Actor+N+Sg+Acc+PxSg1
fálbmáiduvván	fálbmáiduvvat+V+IV+Actor+N+Sg+Nom+PxSg1
fálbmáiduvván	fálbmáiduvvat+V+IV+Actor+N+Sg+Gen+PxSg1
fálbmáiduvván	fálbmáiduvvat+V+IV+Actor+N+Sg+Acc+PxSg1
fálmmehuvván	fálbmi+N+Der/huvva+V+IV+Actor+N+Sg+Nom+PxSg1
fálmmehuvván	fálbmi+N+Der/huvva+V+IV+Actor+N+Sg+Gen+PxSg1
fálmmehuvván	fálbmi+N+Der/huvva+V+IV+Actor+N+Sg+Acc+PxSg1
fálmmehuvván	fálmmehuvvat+V+IV+Actor+N+Sg+Nom+PxSg1
fálmmehuvván	fálmmehuvvat+V+IV+Actor+N+Sg+Gen+PxSg1
fálmmehuvván	fálmmehuvvat+V+IV+Actor+N+Sg+Acc+PxSg1
fálmmehuvván	fálmmeheapme+A+Der/huvva+V+IV+Actor+N+Sg+Nom+PxSg1
fálmmehuvván	fálmmeheapme+A+Der/huvva+V+IV+Actor+N+Sg+Gen+PxSg1
fálmmehuvván	fálmmeheapme+A+Der/huvva+V+IV+Actor+N+Sg+Acc+PxSg1
fálmmáiduvván	fálmmáiduvvat+V+IV+Actor+N+Sg+Nom+PxSg1
fálmmáiduvván	fálmmáiduvvat+V+IV+Actor+N+Sg+Gen+PxSg1
fálmmáiduvván	fálmmáiduvvat+V+IV+Actor+N+Sg+Acc+PxSg1
fámohuvván	fápmu+N+Der/huvva+V+IV+Actor+N+Sg+Nom+PxSg1
fámohuvván	fápmu+N+Der/huvva+V+IV+Actor+N+Sg+Gen+PxSg1
fámohuvván	fápmu+N+Der/huvva+V+IV+Actor+N+Sg+Acc+PxSg1
fámohuvván	fámohuvvat+V+IV+Actor+N+Sg+Nom+PxSg1
fámohuvván	fámohuvvat+V+IV+Actor+N+Sg+Gen+PxSg1
fámohuvván	fámohuvvat+V+IV+Actor+N+Sg+Acc+PxSg1
fámohuvván	fámoheapme+A+Der/huvva+V+IV+Actor+N+Sg+Nom+PxSg1
fámohuvván	fámoheapme+A+Der/huvva+V+IV+Actor+N+Sg+Gen+PxSg1
fámohuvván	fámoheapme+A+Der/huvva+V+IV+Actor+N+Sg+Acc+PxSg1
fámosmuvván	fámosmuvvat+V+IV+Actor+N+Sg+Nom+PxSg1
fámosmuvván	fámosmuvvat+V+IV+Actor+N+Sg+Gen+PxSg1
fámosmuvván	fámosmuvvat+V+IV+Actor+N+Sg+Acc+PxSg1
fámosnuvván	fámosnuvvat+V+IV+Actor+N+Sg+Nom+PxSg1
fámosnuvván	fámosnuvvat+V+IV+Actor+N+Sg+Gen+PxSg1
fámosnuvván	fámosnuvvat+V+IV+Actor+N+Sg+Acc+PxSg1
fámuhuvván	fápmu+N+Der/huvva+V+IV+Actor+N+Sg+Nom+PxSg1
fámuhuvván	fápmu+N+Der/huvva+V+IV+Actor+N+Sg+Gen+PxSg1
fámuhuvván	fápmu+N+Der/huvva+V+IV+Actor+N+Sg+Acc+PxSg1
fámuhuvván	fámuhuvvat+V+IV+Actor+N+Sg+Nom+PxSg1
fámuhuvván	fámuhuvvat+V+IV+Actor+N+Sg+Gen+PxSg1
fámuhuvván	fámuhuvvat+V+IV+Actor+N+Sg+Acc+PxSg1
fámuhuvván	fámuheapme+A+Der/huvva+V+IV+Actor+N+Sg+Nom+PxSg1
fámuhuvván	fámuheapme+A+Der/huvva+V+IV+Actor+N+Sg+Gen+PxSg1
fámuhuvván	fámuheapme+A+Der/huvva+V+IV+Actor+N+Sg+Acc+PxSg1
fámuiduvván	fámuiduvvat+V+IV+Actor+N+Sg+Nom+PxSg1
fámuiduvván	fámuiduvvat+V+IV+Actor+N+Sg+Gen+PxSg1
fámuiduvván	fámuiduvvat+V+IV+Actor+N+Sg+Acc+PxSg1
fávrrosmuvván	fávrrosmuvvat+V+IV+Actor+N+Sg+Nom+PxSg1
fávrrosmuvván	fávrrosmuvvat+V+IV+Actor+N+Sg+Gen+PxSg1
fávrrosmuvván	fávrrosmuvvat+V+IV+Actor+N+Sg+Acc+PxSg1
gieloluvván	gielu+N+SgNomCmp+Cmp#luvvi+N+Sg+Nom+PxSg1
gieloluvván	gielu+N+SgNomCmp+Cmp#luvvi+N+Sg+Gen+PxSg1
gieloluvván	gielu+N+SgNomCmp+Cmp#luvvi+N+Sg+Acc+PxSg1
gieloluvván	gieloluvvat+V+IV+Actor+N+Sg+Nom+PxSg1
gieloluvván	gieloluvvat+V+IV+Actor+N+Sg+Gen+PxSg1
gieloluvván	gieloluvvat+V+IV+Actor+N+Sg+Acc+PxSg1
gieluiduvván	gieluiduvvat+V+IV+Actor+N+Sg+Nom+PxSg1
gieluiduvván	gieluiduvvat+V+IV+Actor+N+Sg+Gen+PxSg1
gieluiduvván	gieluiduvvat+V+IV+Actor+N+Sg+Acc+PxSg1
gieluluvván	gieluluvvat+V+IV+Actor+N+Sg+Nom+PxSg1
gieluluvván	gieluluvvat+V+IV+Actor+N+Sg+Gen+PxSg1
gieluluvván	gieluluvvat+V+IV+Actor+N+Sg+Acc+PxSg1
gierásmuvván	gierásmuvvat+V+IV+Actor+N+Sg+Nom+PxSg1
gierásmuvván	gierásmuvvat+V+IV+Actor+N+Sg+Gen+PxSg1
gierásmuvván	gierásmuvvat+V+IV+Actor+N+Sg+Acc+PxSg1
giettáiduvván	giettáiduvvat+V+IV+Actor+N+Sg+Nom+PxSg1
giettáiduvván	giettáiduvvat+V+IV+Actor+N+Sg+Gen+PxSg1
giettáiduvván	giettáiduvvat+V+IV+Actor+N+Sg+Acc+PxSg1
gillásuvván	gillásuvvat+V+IV+Actor+N+Sg+Nom+PxSg1
gillásuvván	gillásuvvat+V+IV+Actor+N+Sg+Gen+PxSg1
gillásuvván	gillásuvvat+V+IV+Actor+N+Sg+Acc+PxSg1
giluiduvván	giluiduvvat+V+IV+Actor+N+Sg+Nom+PxSg1
giluiduvván	giluiduvvat+V+IV+Actor+N+Sg+Gen+PxSg1
giluiduvván	giluiduvvat+V+IV+Actor+N+Sg+Acc+PxSg1
givssástuvván	givssástuvvat+V+IV+Actor+N+Sg+Nom+PxSg1
givssástuvván	givssástuvvat+V+IV+Actor+N+Sg+Gen+PxSg1
givssástuvván	givssástuvvat+V+IV+Actor+N+Sg+Acc+PxSg1
goddiluvván	goddiluvvat+V+IV+Actor+N+Sg+Nom+PxSg1
goddiluvván	goddiluvvat+V+IV+Actor+N+Sg+Gen+PxSg1
goddiluvván	goddiluvvat+V+IV+Actor+N+Sg+Acc+PxSg1
goddiluvván	goddit+V+TV+Actor+N+SgNomCmp+Cmp#luvvi+N+Sg+Nom+PxSg1
goddiluvván	goddit+V+TV+Actor+N+SgNomCmp+Cmp#luvvi+N+Sg+Gen+PxSg1
goddiluvván	goddit+V+TV+Actor+N+SgNomCmp+Cmp#luvvi+N+Sg+Acc+PxSg1
goddiluvván	goddit+V+TV+Actor+N+SgGenCmp+Cmp#luvvi+N+Sg+Nom+PxSg1
goddiluvván	goddit+V+TV+Actor+N+SgGenCmp+Cmp#luvvi+N+Sg+Gen+PxSg1
goddiluvván	goddit+V+TV+Actor+N+SgGenCmp+Cmp#luvvi+N+Sg+Acc+PxSg1
goddiluvván	goddi+N+Actor+SgNomCmp+Cmp#luvvi+N+Sg+Nom+PxSg1
goddiluvván	goddi+N+Actor+SgNomCmp+Cmp#luvvi+N+Sg+Gen+PxSg1
goddiluvván	goddi+N+Actor+SgNomCmp+Cmp#luvvi+N+Sg+Acc+PxSg1
goddiluvván	goddi+N+Actor+SgGenCmp+Cmp#luvvi+N+Sg+Nom+PxSg1
goddiluvván	goddi+N+Actor+SgGenCmp+Cmp#luvvi+N+Sg+Gen+PxSg1
goddiluvván	goddi+N+Actor+SgGenCmp+Cmp#luvvi+N+Sg+Acc+PxSg1
golggohuvván	golgu+N+Der/huvva+V+IV+Actor+N+Sg+Nom+PxSg1
golggohuvván	golgu+N+Der/huvva+V+IV+Actor+N+Sg+Gen+PxSg1
golggohuvván	golgu+N+Der/huvva+V+IV+Actor+N+Sg+Acc+PxSg1
golggohuvván	golggohuvvat+V+IV+Actor+N+Sg+Nom+PxSg1
golggohuvván	golggohuvvat+V+IV+Actor+N+Sg+Gen+PxSg1
golggohuvván	golggohuvvat+V+IV+Actor+N+Sg+Acc+PxSg1
gottáiduvván	gottáiduvvat+V+IV+Actor+N+Sg+Nom+PxSg1
gottáiduvván	gottáiduvvat+V+IV+Actor+N+Sg+Gen+PxSg1
gottáiduvván	gottáiduvvat+V+IV+Actor+N+Sg+Acc+PxSg1
gožuduvván	gožu+N+SgNomCmp+Cmp#duvvá+Sem/Ani+N+Ess
gožuduvván	gožu+N+SgNomCmp+Cmp#duvvá+Sem/Ani+N+Sg+Nom+PxSg1
gožuduvván	gožu+N+SgNomCmp+Cmp#duvvá+Sem/Ani+N+Sg+Gen+PxSg1
gožuduvván	gožu+N+SgNomCmp+Cmp#duvvá+Sem/Ani+N+Sg+Acc+PxSg1
gožuduvván	gožuduvvat+V+IV+Actor+N+Sg+Nom+PxSg1
gožuduvván	gožuduvvat+V+IV+Actor+N+Sg+Gen+PxSg1
gožuduvván	gožuduvvat+V+IV+Actor+N+Sg+Acc+PxSg1
gožuduvván	gožu+N+SgNomCmp+Cmp#duvvá+Sem/Ani+N+Ess
gožuduvván	gožu+N+SgNomCmp+Cmp#duvvá+Sem/Ani+N+Sg+Nom+PxSg1
gožuduvván	gožu+N+SgNomCmp+Cmp#duvvá+Sem/Ani+N+Sg+Gen+PxSg1
gožuduvván	gožu+N+SgNomCmp+Cmp#duvvá+Sem/Ani+N+Sg+Acc+PxSg1
gožuduvván	gožu+N+SgGenCmp+Cmp#duvvá+Sem/Ani+N+Ess
gožuduvván	gožu+N+SgGenCmp+Cmp#duvvá+Sem/Ani+N+Sg+Nom+PxSg1
gožuduvván	gožu+N+SgGenCmp+Cmp#duvvá+Sem/Ani+N+Sg+Gen+PxSg1
gožuduvván	gožu+N+SgGenCmp+Cmp#duvvá+Sem/Ani+N+Sg+Acc+PxSg1
gožuiduvván	gožuiduvvat+V+IV+Actor+N+Sg+Nom+PxSg1
gožuiduvván	gožuiduvvat+V+IV+Actor+N+Sg+Gen+PxSg1
gožuiduvván	gožuiduvvat+V+IV+Actor+N+Sg+Acc+PxSg1
gudnehuvván	gudnehuvvat+V+IV+Actor+N+Sg+Nom+PxSg1
gudnehuvván	gudnehuvvat+V+IV+Actor+N+Sg+Gen+PxSg1
gudnehuvván	gudnehuvvat+V+IV+Actor+N+Sg+Acc+PxSg1
gudnehuvván	gudneheapme+A+Der/huvva+V+IV+Actor+N+Sg+Nom+PxSg1
gudnehuvván	gudneheapme+A+Der/huvva+V+IV+Actor+N+Sg+Gen+PxSg1
gudnehuvván	gudneheapme+A+Der/huvva+V+IV+Actor+N+Sg+Acc+PxSg1
gullostuvván	gullostuvvat+V+IV+Actor+N+Sg+Nom+PxSg1
gullostuvván	gullostuvvat+V+IV+Actor+N+Sg+Gen+PxSg1
gullostuvván	gullostuvvat+V+IV+Actor+N+Sg+Acc+PxSg1
gulluluvván	gulluluvvat+V+IV+Actor+N+Sg+Nom+PxSg1
gulluluvván	gulluluvvat+V+IV+Actor+N+Sg+Gen+PxSg1
gulluluvván	gulluluvvat+V+IV+Actor+N+Sg+Acc+PxSg1
gulluluvván	gullu+N+SgNomCmp+Cmp#luvvi+N+Sg+Nom+PxSg1
gulluluvván	gullu+N+SgNomCmp+Cmp#luvvi+N+Sg+Gen+PxSg1
gulluluvván	gullu+N+SgNomCmp+Cmp#luvvi+N+Sg+Acc+PxSg1
guluhuvván	gullu+N+Der/huvva+V+IV+Actor+N+Sg+Nom+PxSg1
guluhuvván	gullu+N+Der/huvva+V+IV+Actor+N+Sg+Gen+PxSg1
guluhuvván	gullu+N+Der/huvva+V+IV+Actor+N+Sg+Acc+PxSg1
guluhuvván	guluhuvvat+V+IV+Actor+N+Sg+Nom+PxSg1
guluhuvván	guluhuvvat+V+IV+Actor+N+Sg+Gen+PxSg1
guluhuvván	guluhuvvat+V+IV+Actor+N+Sg+Acc+PxSg1
guluhuvván	guluheapme+A+Der/huvva+V+IV+Actor+N+Sg+Nom+PxSg1
guluhuvván	guluheapme+A+Der/huvva+V+IV+Actor+N+Sg+Gen+PxSg1
guluhuvván	guluheapme+A+Der/huvva+V+IV+Actor+N+Sg+Acc+PxSg1
gulustuvván	gulustuvvat+V+IV+Actor+N+Sg+Nom+PxSg1
gulustuvván	gulustuvvat+V+IV+Actor+N+Sg+Gen+PxSg1
gulustuvván	gulustuvvat+V+IV+Actor+N+Sg+Acc+PxSg1
gunešluvván	gunešluvvat+V+IV+Actor+N+Sg+Nom+PxSg1
gunešluvván	gunešluvvat+V+IV+Actor+N+Sg+Gen+PxSg1
gunešluvván	gunešluvvat+V+IV+Actor+N+Sg+Acc+PxSg1
guohpášuvván	guohpá+N+SgNomCmp+Cmp#šuvvá+N+Ess
guohpášuvván	guohpá+N+SgNomCmp+Cmp#šuvvá+N+Sg+Nom+PxSg1
guohpášuvván	guohpá+N+SgNomCmp+Cmp#šuvvá+N+Sg+Gen+PxSg1
guohpášuvván	guohpá+N+SgNomCmp+Cmp#šuvvá+N+Sg+Acc+PxSg1
guolehuvván	guolli+Sem/Ani+N+Der/huvva+V+IV+Actor+N+Sg+Nom+PxSg1
guolehuvván	guolli+Sem/Ani+N+Der/huvva+V+IV+Actor+N+Sg+Gen+PxSg1
guolehuvván	guolli+Sem/Ani+N+Der/huvva+V+IV+Actor+N+Sg+Acc+PxSg1
guolehuvván	guolehuvvat+V+IV+Actor+N+Sg+Nom+PxSg1
guolehuvván	guolehuvvat+V+IV+Actor+N+Sg+Gen+PxSg1
guolehuvván	guolehuvvat+V+IV+Actor+N+Sg+Acc+PxSg1
guolehuvván	guoleheapme+A+Der/huvva+V+IV+Actor+N+Sg+Nom+PxSg1
guolehuvván	guoleheapme+A+Der/huvva+V+IV+Actor+N+Sg+Gen+PxSg1
guolehuvván	guoleheapme+A+Der/huvva+V+IV+Actor+N+Sg+Acc+PxSg1
guoláiduvván	guoláiduvvat+V+IV+Actor+N+Sg+Nom+PxSg1
guoláiduvván	guoláiduvvat+V+IV+Actor+N+Sg+Gen+PxSg1
guoláiduvván	guoláiduvvat+V+IV+Actor+N+Sg+Acc+PxSg1
guomohuvván	guomu+N+Der/huvva+V+IV+Actor+N+Sg+Nom+PxSg1
guomohuvván	guomu+N+Der/huvva+V+IV+Actor+N+Sg+Gen+PxSg1
guomohuvván	guomu+N+Der/huvva+V+IV+Actor+N+Sg+Acc+PxSg1
guomohuvván	guomohuvvat+V+IV+Actor+N+Sg+Nom+PxSg1
guomohuvván	guomohuvvat+V+IV+Actor+N+Sg+Gen+PxSg1
guomohuvván	guomohuvvat+V+IV+Actor+N+Sg+Acc+PxSg1
guomáiduvván	guomáiduvvat+V+IV+Actor+N+Sg+Nom+PxSg1
guomáiduvván	guomáiduvvat+V+IV+Actor+N+Sg+Gen+PxSg1
guomáiduvván	guomáiduvvat+V+IV+Actor+N+Sg+Acc+PxSg1
guoržžuluvván	guoržžuluvvat+V+IV+Actor+N+Sg+Nom+PxSg1
guoržžuluvván	guoržžuluvvat+V+IV+Actor+N+Sg+Gen+PxSg1
guoržžuluvván	guoržžuluvvat+V+IV+Actor+N+Sg+Acc+PxSg1
guovduluvván	guovduluvvat+V+IV+Actor+N+Sg+Nom+PxSg1
guovduluvván	guovduluvvat+V+IV+Actor+N+Sg+Gen+PxSg1
guovduluvván	guovduluvvat+V+IV+Actor+N+Sg+Acc+PxSg1
guovttálduvván	guovttálduvvat+V+IV+Actor+N+Sg+Nom+PxSg1
guovttálduvván	guovttálduvvat+V+IV+Actor+N+Sg+Gen+PxSg1
guovttálduvván	guovttálduvvat+V+IV+Actor+N+Sg+Acc+PxSg1
guođálduvván	guođálduvvat+V+IV+Actor+N+Sg+Nom+PxSg1
guođálduvván	guođálduvvat+V+IV+Actor+N+Sg+Gen+PxSg1
guođálduvván	guođálduvvat+V+IV+Actor+N+Sg+Acc+PxSg1
gurosmuvván	gurosmuvvat+V+IV+Actor+N+Sg+Nom+PxSg1
gurosmuvván	gurosmuvvat+V+IV+Actor+N+Sg+Gen+PxSg1
gurosmuvván	gurosmuvvat+V+IV+Actor+N+Sg+Acc+PxSg1
gutnehuvván	gutnehuvvat+V+IV+Actor+N+Sg+Nom+PxSg1
gutnehuvván	gutnehuvvat+V+IV+Actor+N+Sg+Gen+PxSg1
gutnehuvván	gutnehuvvat+V+IV+Actor+N+Sg+Acc+PxSg1
gutnehuvván	gutneheapme+A+Der/huvva+V+IV+Actor+N+Sg+Nom+PxSg1
gutnehuvván	gutneheapme+A+Der/huvva+V+IV+Actor+N+Sg+Gen+PxSg1
gutnehuvván	gutneheapme+A+Der/huvva+V+IV+Actor+N+Sg+Acc+PxSg1
guđolduvván	guđolduvvat+V+IV+Actor+N+Sg+Nom+PxSg1
guđolduvván	guđolduvvat+V+IV+Actor+N+Sg+Gen+PxSg1
guđolduvván	guđolduvvat+V+IV+Actor+N+Sg+Acc+PxSg1
gáfestuvván	gáfestuvvat+V+IV+Actor+N+Sg+Nom+PxSg1
gáfestuvván	gáfestuvvat+V+IV+Actor+N+Sg+Gen+PxSg1
gáfestuvván	gáfestuvvat+V+IV+Actor+N+Sg+Acc+PxSg1
gággáiduvván	gággáiduvvat+V+IV+Actor+N+Sg+Nom+PxSg1
gággáiduvván	gággáiduvvat+V+IV+Actor+N+Sg+Gen+PxSg1
gággáiduvván	gággáiduvvat+V+IV+Actor+N+Sg+Acc+PxSg1
gáiggehuvván	gáiggehuvvat+V+IV+Actor+N+Sg+Nom+PxSg1
gáiggehuvván	gáiggehuvvat+V+IV+Actor+N+Sg+Gen+PxSg1
gáiggehuvván	gáiggehuvvat+V+IV+Actor+N+Sg+Acc+PxSg1
gáitáluvván	gáittát+N+SgNomCmp+Cmp#luvvi+N+Sg+Nom+PxSg1
gáitáluvván	gáittát+N+SgNomCmp+Cmp#luvvi+N+Sg+Gen+PxSg1
gáitáluvván	gáittát+N+SgNomCmp+Cmp#luvvi+N+Sg+Acc+PxSg1
gáitáluvván	gáitáluvvat+V+IV+Actor+N+Sg+Nom+PxSg1
gáitáluvván	gáitáluvvat+V+IV+Actor+N+Sg+Gen+PxSg1
gáitáluvván	gáitáluvvat+V+IV+Actor+N+Sg+Acc+PxSg1
gárihuvván	gárri+N+Der/huvva+V+IV+Actor+N+Sg+Nom+PxSg1
gárihuvván	gárri+N+Der/huvva+V+IV+Actor+N+Sg+Gen+PxSg1
gárihuvván	gárri+N+Der/huvva+V+IV+Actor+N+Sg+Acc+PxSg1
gárihuvván	gárihuvvat+V+IV+Actor+N+Sg+Nom+PxSg1
gárihuvván	gárihuvvat+V+IV+Actor+N+Sg+Gen+PxSg1
gárihuvván	gárihuvvat+V+IV+Actor+N+Sg+Acc+PxSg1
gárostuvván	gárrut+V+IV+Der/stuvva+V+Actor+N+Sg+Nom+PxSg1
gárostuvván	gárrut+V+IV+Der/stuvva+V+Actor+N+Sg+Gen+PxSg1
gárostuvván	gárrut+V+IV+Der/stuvva+V+Actor+N+Sg+Acc+PxSg1
gárostuvván	gárostuvvat+V+IV+Actor+N+Sg+Nom+PxSg1
gárostuvván	gárostuvvat+V+IV+Actor+N+Sg+Gen+PxSg1
gárostuvván	gárostuvvat+V+IV+Actor+N+Sg+Acc+PxSg1
gárvvásmuvván	gárvvásmuvvat+V+IV+Actor+N+Sg+Nom+PxSg1
gárvvásmuvván	gárvvásmuvvat+V+IV+Actor+N+Sg+Gen+PxSg1
gárvvásmuvván	gárvvásmuvvat+V+IV+Actor+N+Sg+Acc+PxSg1
gáŋggeštuvván	gáŋggeštuvvat+V+IV+Actor+N+Sg+Nom+PxSg1
gáŋggeštuvván	gáŋggeštuvvat+V+IV+Actor+N+Sg+Gen+PxSg1
gáŋggeštuvván	gáŋggeštuvvat+V+IV+Actor+N+Sg+Acc+PxSg1
heittohuvván	heittohuvvat+V+IV+Actor+N+Sg+Nom+PxSg1
heittohuvván	heittohuvvat+V+IV+Actor+N+Sg+Gen+PxSg1
heittohuvván	heittohuvvat+V+IV+Actor+N+Sg+Acc+PxSg1
hirpmástuvván	hirpmástuvvat+V+IV+Actor+N+Sg+Nom+PxSg1
hirpmástuvván	hirpmástuvvat+V+IV+Actor+N+Sg+Gen+PxSg1
hirpmástuvván	hirpmástuvvat+V+IV+Actor+N+Sg+Acc+PxSg1
hiđásmuvván	hiđásmuvvat+V+IV+Actor+N+Sg+Nom+PxSg1
hiđásmuvván	hiđásmuvvat+V+IV+Actor+N+Sg+Gen+PxSg1
hiđásmuvván	hiđásmuvvat+V+IV+Actor+N+Sg+Acc+PxSg1
hovkkehuvván	hovkkehuvvat+V+IV+Actor+N+Sg+Nom+PxSg1
hovkkehuvván	hovkkehuvvat+V+IV+Actor+N+Sg+Gen+PxSg1
hovkkehuvván	hovkkehuvvat+V+IV+Actor+N+Sg+Acc+PxSg1
hovkkiiduvván	hovkkiiduvvat+V+IV+Actor+N+Sg+Nom+PxSg1
hovkkiiduvván	hovkkiiduvvat+V+IV+Actor+N+Sg+Gen+PxSg1
hovkkiiduvván	hovkkiiduvvat+V+IV+Actor+N+Sg+Acc+PxSg1
hujosnuvván	hujosnuvvat+V+IV+Actor+N+Sg+Nom+PxSg1
hujosnuvván	hujosnuvvat+V+IV+Actor+N+Sg+Gen+PxSg1
hujosnuvván	hujosnuvvat+V+IV+Actor+N+Sg+Acc+PxSg1
hujusnuvván	hudju+A+Attr+Cmp#nuvvat+V+TV+Actor+N+Sg+Nom+PxSg1
hujusnuvván	hudju+A+Attr+Cmp#nuvvat+V+TV+Actor+N+Sg+Gen+PxSg1
hujusnuvván	hudju+A+Attr+Cmp#nuvvat+V+TV+Actor+N+Sg+Acc+PxSg1
hujusnuvván	hujusnuvvat+V+IV+Actor+N+Sg+Nom+PxSg1
hujusnuvván	hujusnuvvat+V+IV+Actor+N+Sg+Gen+PxSg1
hujusnuvván	hujusnuvvat+V+IV+Actor+N+Sg+Acc+PxSg1
humuhuvván	hupmu+N+Der/huvva+V+IV+Actor+N+Sg+Nom+PxSg1
humuhuvván	hupmu+N+Der/huvva+V+IV+Actor+N+Sg+Gen+PxSg1
humuhuvván	hupmu+N+Der/huvva+V+IV+Actor+N+Sg+Acc+PxSg1
humuhuvván	humuhuvvat+V+IV+Actor+N+Sg+Nom+PxSg1
humuhuvván	humuhuvvat+V+IV+Actor+N+Sg+Gen+PxSg1
humuhuvván	humuhuvvat+V+IV+Actor+N+Sg+Acc+PxSg1
humuhuvván	humuheapme+A+Der/huvva+V+IV+Actor+N+Sg+Nom+PxSg1
humuhuvván	humuheapme+A+Der/huvva+V+IV+Actor+N+Sg+Gen+PxSg1
humuhuvván	humuheapme+A+Der/huvva+V+IV+Actor+N+Sg+Acc+PxSg1
háliduvván	háliduvvat+V+IV+Actor+N+Sg+Nom+PxSg1
háliduvván	háliduvvat+V+IV+Actor+N+Sg+Gen+PxSg1
háliduvván	háliduvvat+V+IV+Actor+N+Sg+Acc+PxSg1
háliiduvván	háliiduvvat+V+IV+Actor+N+Sg+Nom+PxSg1
háliiduvván	háliiduvvat+V+IV+Actor+N+Sg+Gen+PxSg1
háliiduvván	háliiduvvat+V+IV+Actor+N+Sg+Acc+PxSg1
hámehuvván	hápmi+N+Der/huvva+V+IV+Actor+N+Sg+Nom+PxSg1
hámehuvván	hápmi+N+Der/huvva+V+IV+Actor+N+Sg+Gen+PxSg1
hámehuvván	hápmi+N+Der/huvva+V+IV+Actor+N+Sg+Acc+PxSg1
hámehuvván	hámehuvvat+V+IV+Actor+N+Sg+Nom+PxSg1
hámehuvván	hámehuvvat+V+IV+Actor+N+Sg+Gen+PxSg1
hámehuvván	hámehuvvat+V+IV+Actor+N+Sg+Acc+PxSg1
hámehuvván	hámeheapme+A+Der/huvva+V+IV+Actor+N+Sg+Nom+PxSg1
hámehuvván	hámeheapme+A+Der/huvva+V+IV+Actor+N+Sg+Gen+PxSg1
hámehuvván	hámeheapme+A+Der/huvva+V+IV+Actor+N+Sg+Acc+PxSg1
hámáiduvván	hámáiduvvat+V+IV+Actor+N+Sg+Nom+PxSg1
hámáiduvván	hámáiduvvat+V+IV+Actor+N+Sg+Gen+PxSg1
hámáiduvván	hámáiduvvat+V+IV+Actor+N+Sg+Acc+PxSg1
hávváduvván	hávváduvvat+V+IV+Actor+N+Sg+Nom+PxSg1
hávváduvván	hávváduvvat+V+IV+Actor+N+Sg+Gen+PxSg1
hávváduvván	hávváduvvat+V+IV+Actor+N+Sg+Acc+PxSg1
iežáhuvván	iežáhuvvat+V+IV+Actor+N+Sg+Nom+PxSg1
iežáhuvván	iežáhuvvat+V+IV+Actor+N+Sg+Gen+PxSg1
iežáhuvván	iežáhuvvat+V+IV+Actor+N+Sg+Acc+PxSg1
ihtáluvván	ihtá+A+Attr+Cmp#luvvi+N+Sg+Nom+PxSg1
ihtáluvván	ihtá+A+Attr+Cmp#luvvi+N+Sg+Gen+PxSg1
ihtáluvván	ihtá+A+Attr+Cmp#luvvi+N+Sg+Acc+PxSg1
illástuvván	illástuvvat+V+IV+Actor+N+Sg+Nom+PxSg1
illástuvván	illástuvvat+V+IV+Actor+N+Sg+Gen+PxSg1
illástuvván	illástuvvat+V+IV+Actor+N+Sg+Acc+PxSg1
ilosmuvván	ilosmuvvat+V+IV+Actor+N+Sg+Nom+PxSg1
ilosmuvván	ilosmuvvat+V+IV+Actor+N+Sg+Gen+PxSg1
ilosmuvván	ilosmuvvat+V+IV+Actor+N+Sg+Acc+PxSg1
ilostuvván	ilostuvvat+V+IV+Actor+N+Sg+Nom+PxSg1
ilostuvván	ilostuvvat+V+IV+Actor+N+Sg+Gen+PxSg1
ilostuvván	ilostuvvat+V+IV+Actor+N+Sg+Acc+PxSg1
iluhuvván	illu+N+Der/huvva+V+IV+Actor+N+Sg+Nom+PxSg1
iluhuvván	illu+N+Der/huvva+V+IV+Actor+N+Sg+Gen+PxSg1
iluhuvván	illu+N+Der/huvva+V+IV+Actor+N+Sg+Acc+PxSg1
iluhuvván	iluhuvvat+V+IV+Actor+N+Sg+Nom+PxSg1
iluhuvván	iluhuvvat+V+IV+Actor+N+Sg+Gen+PxSg1
iluhuvván	iluhuvvat+V+IV+Actor+N+Sg+Acc+PxSg1
iluhuvván	iluheapme+A+Der/huvva+V+IV+Actor+N+Sg+Nom+PxSg1
iluhuvván	iluheapme+A+Der/huvva+V+IV+Actor+N+Sg+Gen+PxSg1
iluhuvván	iluheapme+A+Der/huvva+V+IV+Actor+N+Sg+Acc+PxSg1
ittáiduvván	ittáiduvvat+V+IV+Actor+N+Sg+Nom+PxSg1
ittáiduvván	ittáiduvvat+V+IV+Actor+N+Sg+Gen+PxSg1
ittáiduvván	ittáiduvvat+V+IV+Actor+N+Sg+Acc+PxSg1
ittásmuvván	ittásmuvvat+V+IV+Actor+N+Sg+Nom+PxSg1
ittásmuvván	ittásmuvvat+V+IV+Actor+N+Sg+Gen+PxSg1
ittásmuvván	ittásmuvvat+V+IV+Actor+N+Sg+Acc+PxSg1
ivnnehuvván	ivdni+N+Der/huvva+V+IV+Actor+N+Sg+Nom+PxSg1
ivnnehuvván	ivdni+N+Der/huvva+V+IV+Actor+N+Sg+Gen+PxSg1
ivnnehuvván	ivdni+N+Der/huvva+V+IV+Actor+N+Sg+Acc+PxSg1
ivnnehuvván	ivnnehuvvat+V+IV+Actor+N+Sg+Nom+PxSg1
ivnnehuvván	ivnnehuvvat+V+IV+Actor+N+Sg+Gen+PxSg1
ivnnehuvván	ivnnehuvvat+V+IV+Actor+N+Sg+Acc+PxSg1
ivnnehuvván	ivnneheapme+A+Der/huvva+V+IV+Actor+N+Sg+Nom+PxSg1
ivnnehuvván	ivnneheapme+A+Der/huvva+V+IV+Actor+N+Sg+Gen+PxSg1
ivnnehuvván	ivnneheapme+A+Der/huvva+V+IV+Actor+N+Sg+Acc+PxSg1
ivnnáiduvván	ivnnáiduvvat+V+IV+Actor+N+Sg+Nom+PxSg1
ivnnáiduvván	ivnnáiduvvat+V+IV+Actor+N+Sg+Gen+PxSg1
ivnnáiduvván	ivnnáiduvvat+V+IV+Actor+N+Sg+Acc+PxSg1
jegosnuvván	jegosnuvvat+V+IV+Actor+N+Sg+Nom+PxSg1
jegosnuvván	jegosnuvvat+V+IV+Actor+N+Sg+Gen+PxSg1
jegosnuvván	jegosnuvvat+V+IV+Actor+N+Sg+Acc+PxSg1
jiehkkiluvván	jiehkkiluvvat+V+IV+Actor+N+Sg+Nom+PxSg1
jiehkkiluvván	jiehkkiluvvat+V+IV+Actor+N+Sg+Gen+PxSg1
jiehkkiluvván	jiehkkiluvvat+V+IV+Actor+N+Sg+Acc+PxSg1
jierpmehuvván	jierbmi+N+Der/huvva+V+IV+Actor+N+Sg+Nom+PxSg1
jierpmehuvván	jierbmi+N+Der/huvva+V+IV+Actor+N+Sg+Gen+PxSg1
jierpmehuvván	jierbmi+N+Der/huvva+V+IV+Actor+N+Sg+Acc+PxSg1
jierpmehuvván	jierpmehuvvat+V+IV+Actor+N+Sg+Nom+PxSg1
jierpmehuvván	jierpmehuvvat+V+IV+Actor+N+Sg+Gen+PxSg1
jierpmehuvván	jierpmehuvvat+V+IV+Actor+N+Sg+Acc+PxSg1
jierpmehuvván	jierpmeheapme+A+Der/huvva+V+IV+Actor+N+Sg+Nom+PxSg1
jierpmehuvván	jierpmeheapme+A+Der/huvva+V+IV+Actor+N+Sg+Gen+PxSg1
jierpmehuvván	jierpmeheapme+A+Der/huvva+V+IV+Actor+N+Sg+Acc+PxSg1
jierásmuvván	jierásmuvvat+V+IV+Actor+N+Sg+Nom+PxSg1
jierásmuvván	jierásmuvvat+V+IV+Actor+N+Sg+Gen+PxSg1
jierásmuvván	jierásmuvvat+V+IV+Actor+N+Sg+Acc+PxSg1
jierásnuvván	jierásnuvvat+V+IV+Actor+N+Sg+Nom+PxSg1
jierásnuvván	jierásnuvvat+V+IV+Actor+N+Sg+Gen+PxSg1
jierásnuvván	jierásnuvvat+V+IV+Actor+N+Sg+Acc+PxSg1
jierástuvván	jierástuvvat+V+IV+Actor+N+Sg+Nom+PxSg1
jierástuvván	jierástuvvat+V+IV+Actor+N+Sg+Gen+PxSg1
jierástuvván	jierástuvvat+V+IV+Actor+N+Sg+Acc+PxSg1
jolihuvván	jolli+N+Der/huvva+V+IV+Actor+N+Sg+Nom+PxSg1
jolihuvván	jolli+N+Der/huvva+V+IV+Actor+N+Sg+Gen+PxSg1
jolihuvván	jolli+N+Der/huvva+V+IV+Actor+N+Sg+Acc+PxSg1
jolihuvván	jolihuvvat+V+IV+Actor+N+Sg+Nom+PxSg1
jolihuvván	jolihuvvat+V+IV+Actor+N+Sg+Gen+PxSg1
jolihuvván	jolihuvvat+V+IV+Actor+N+Sg+Acc+PxSg1
jolihuvván	joliheapme+A+Der/huvva+V+IV+Actor+N+Sg+Nom+PxSg1
jolihuvván	joliheapme+A+Der/huvva+V+IV+Actor+N+Sg+Gen+PxSg1
jolihuvván	joliheapme+A+Der/huvva+V+IV+Actor+N+Sg+Acc+PxSg1
jođihuvván	jođihuvvat+V+IV+Actor+N+Sg+Nom+PxSg1
jođihuvván	jođihuvvat+V+IV+Actor+N+Sg+Gen+PxSg1
jođihuvván	jođihuvvat+V+IV+Actor+N+Sg+Acc+PxSg1
jođihuvván	jođiheapme+A+Der/huvva+V+IV+Actor+N+Sg+Nom+PxSg1
jođihuvván	jođiheapme+A+Der/huvva+V+IV+Actor+N+Sg+Gen+PxSg1
jođihuvván	jođiheapme+A+Der/huvva+V+IV+Actor+N+Sg+Acc+PxSg1
jođohuvván	johtu+N+Der/huvva+V+IV+Actor+N+Sg+Nom+PxSg1
jođohuvván	johtu+N+Der/huvva+V+IV+Actor+N+Sg+Gen+PxSg1
jođohuvván	johtu+N+Der/huvva+V+IV+Actor+N+Sg+Acc+PxSg1
jođohuvván	jođohuvvat+V+IV+Actor+N+Sg+Nom+PxSg1
jođohuvván	jođohuvvat+V+IV+Actor+N+Sg+Gen+PxSg1
jođohuvván	jođohuvvat+V+IV+Actor+N+Sg+Acc+PxSg1
jođohuvván	jođoheapme+A+Der/huvva+V+IV+Actor+N+Sg+Nom+PxSg1
jođohuvván	jođoheapme+A+Der/huvva+V+IV+Actor+N+Sg+Gen+PxSg1
jođohuvván	jođoheapme+A+Der/huvva+V+IV+Actor+N+Sg+Acc+PxSg1
jođuhuvván	johtu+N+Der/huvva+V+IV+Actor+N+Sg+Nom+PxSg1
jođuhuvván	johtu+N+Der/huvva+V+IV+Actor+N+Sg+Gen+PxSg1
jođuhuvván	johtu+N+Der/huvva+V+IV+Actor+N+Sg+Acc+PxSg1
jođuhuvván	jođuhuvvat+V+IV+Actor+N+Sg+Nom+PxSg1
jođuhuvván	jođuhuvvat+V+IV+Actor+N+Sg+Gen+PxSg1
jođuhuvván	jođuhuvvat+V+IV+Actor+N+Sg+Acc+PxSg1
jođuhuvván	jođuheapme+A+Der/huvva+V+IV+Actor+N+Sg+Nom+PxSg1
jođuhuvván	jođuheapme+A+Der/huvva+V+IV+Actor+N+Sg+Gen+PxSg1
jođuhuvván	jođuheapme+A+Der/huvva+V+IV+Actor+N+Sg+Acc+PxSg1
jođálmuvván	jođálmuvvat+V+IV+Actor+N+Sg+Nom+PxSg1
jođálmuvván	jođálmuvvat+V+IV+Actor+N+Sg+Gen+PxSg1
jođálmuvván	jođálmuvvat+V+IV+Actor+N+Sg+Acc+PxSg1
juguhuvván	juguhuvvat+V+IV+Actor+N+Sg+Nom+PxSg1
juguhuvván	juguhuvvat+V+IV+Actor+N+Sg+Gen+PxSg1
juguhuvván	juguhuvvat+V+IV+Actor+N+Sg+Acc+PxSg1
juguhuvván	juguheapme+A+Der/huvva+V+IV+Actor+N+Sg+Nom+PxSg1
juguhuvván	juguheapme+A+Der/huvva+V+IV+Actor+N+Sg+Gen+PxSg1
juguhuvván	juguheapme+A+Der/huvva+V+IV+Actor+N+Sg+Acc+PxSg1
juolggehuvván	juolgi+N+Der/huvva+V+IV+Actor+N+Sg+Nom+PxSg1
juolggehuvván	juolgi+N+Der/huvva+V+IV+Actor+N+Sg+Gen+PxSg1
juolggehuvván	juolgi+N+Der/huvva+V+IV+Actor+N+Sg+Acc+PxSg1
juolggehuvván	juolggehuvvat+V+IV+Actor+N+Sg+Nom+PxSg1
juolggehuvván	juolggehuvvat+V+IV+Actor+N+Sg+Gen+PxSg1
juolggehuvván	juolggehuvvat+V+IV+Actor+N+Sg+Acc+PxSg1
juolggehuvván	juolggeheapme+A+Der/huvva+V+IV+Actor+N+Sg+Nom+PxSg1
juolggehuvván	juolggeheapme+A+Der/huvva+V+IV+Actor+N+Sg+Gen+PxSg1
juolggehuvván	juolggeheapme+A+Der/huvva+V+IV+Actor+N+Sg+Acc+PxSg1
jábáiduvván	jábáiduvvat+V+IV+Actor+N+Sg+Nom+PxSg1
jábáiduvván	jábáiduvvat+V+IV+Actor+N+Sg+Gen+PxSg1
jábáiduvván	jábáiduvvat+V+IV+Actor+N+Sg+Acc+PxSg1
jábálduvván	jábálduvvat+V+IV+Actor+N+Sg+Nom+PxSg1
jábálduvván	jábálduvvat+V+IV+Actor+N+Sg+Gen+PxSg1
jábálduvván	jábálduvvat+V+IV+Actor+N+Sg+Acc+PxSg1
jáffuluvván	jáffuluvvat+V+IV+Actor+N+Sg+Nom+PxSg1
jáffuluvván	jáffuluvvat+V+IV+Actor+N+Sg+Gen+PxSg1
jáffuluvván	jáffuluvvat+V+IV+Actor+N+Sg+Acc+PxSg1
jáffohuvván	jáffu+G3+N+Der/huvva+V+IV+Actor+N+Sg+Nom+PxSg1
jáffohuvván	jáffu+G3+N+Der/huvva+V+IV+Actor+N+Sg+Gen+PxSg1
jáffohuvván	jáffu+G3+N+Der/huvva+V+IV+Actor+N+Sg+Acc+PxSg1
jáffohuvván	jáffut+N+Der/huvva+V+IV+Actor+N+Sg+Nom+PxSg1
jáffohuvván	jáffut+N+Der/huvva+V+IV+Actor+N+Sg+Gen+PxSg1
jáffohuvván	jáffut+N+Der/huvva+V+IV+Actor+N+Sg+Acc+PxSg1
jáffohuvván	jáffohuvvat+V+IV+Actor+N+Sg+Nom+PxSg1
jáffohuvván	jáffohuvvat+V+IV+Actor+N+Sg+Gen+PxSg1
jáffohuvván	jáffohuvvat+V+IV+Actor+N+Sg+Acc+PxSg1
jáfohuvván	jáfohuvvat+V+IV+Actor+N+Sg+Nom+PxSg1
jáfohuvván	jáfohuvvat+V+IV+Actor+N+Sg+Gen+PxSg1
jáfohuvván	jáfohuvvat+V+IV+Actor+N+Sg+Acc+PxSg1
jálddosmuvván	jálddosmuvvat+V+IV+Actor+N+Sg+Nom+PxSg1
jálddosmuvván	jálddosmuvvat+V+IV+Actor+N+Sg+Gen+PxSg1
jálddosmuvván	jálddosmuvvat+V+IV+Actor+N+Sg+Acc+PxSg1
jálddosnuvván	jálddosnuvvat+V+IV+Actor+N+Sg+Nom+PxSg1
jálddosnuvván	jálddosnuvvat+V+IV+Actor+N+Sg+Gen+PxSg1
jálddosnuvván	jálddosnuvvat+V+IV+Actor+N+Sg+Acc+PxSg1
jálddosnuvván	jálddos+A+Attr+Cmp#nuvvat+V+TV+Actor+N+Sg+Nom+PxSg1
jálddosnuvván	jálddos+A+Attr+Cmp#nuvvat+V+TV+Actor+N+Sg+Gen+PxSg1
jálddosnuvván	jálddos+A+Attr+Cmp#nuvvat+V+TV+Actor+N+Sg+Acc+PxSg1
jálosmuvván	jálosmuvvat+V+IV+Actor+N+Sg+Nom+PxSg1
jálosmuvván	jálosmuvvat+V+IV+Actor+N+Sg+Gen+PxSg1
jálosmuvván	jálosmuvvat+V+IV+Actor+N+Sg+Acc+PxSg1
jálostuvván	jálostuvvat+V+IV+Actor+N+Sg+Nom+PxSg1
jálostuvván	jálostuvvat+V+IV+Actor+N+Sg+Gen+PxSg1
jálostuvván	jálostuvvat+V+IV+Actor+N+Sg+Acc+PxSg1
jávohuvván	jávohuvvat+V+IV+Actor+N+Sg+Nom+PxSg1
jávohuvván	jávohuvvat+V+IV+Actor+N+Sg+Gen+PxSg1
jávohuvván	jávohuvvat+V+IV+Actor+N+Sg+Acc+PxSg1
jávohuvván	jávoheapme+A+Der/huvva+V+IV+Actor+N+Sg+Nom+PxSg1
jávohuvván	jávoheapme+A+Der/huvva+V+IV+Actor+N+Sg+Gen+PxSg1
jávohuvván	jávoheapme+A+Der/huvva+V+IV+Actor+N+Sg+Acc+PxSg1
jávvásuvván	jávvásuvvat+V+IV+Actor+N+Sg+Nom+PxSg1
jávvásuvván	jávvásuvvat+V+IV+Actor+N+Sg+Gen+PxSg1
jávvásuvván	jávvásuvvat+V+IV+Actor+N+Sg+Acc+PxSg1
jáválduvván	jáválduvvat+V+IV+Actor+N+Sg+Nom+PxSg1
jáválduvván	jáválduvvat+V+IV+Actor+N+Sg+Gen+PxSg1
jáválduvván	jáválduvvat+V+IV+Actor+N+Sg+Acc+PxSg1
ligguluvván	ligguluvvat+V+IV+Actor+N+Sg+Nom+PxSg1
ligguluvván	ligguluvvat+V+IV+Actor+N+Sg+Gen+PxSg1
ligguluvván	ligguluvvat+V+IV+Actor+N+Sg+Acc+PxSg1
lihkkosuvván	lihkkosuvvat+V+IV+Actor+N+Sg+Nom+PxSg1
lihkkosuvván	lihkkosuvvat+V+IV+Actor+N+Sg+Gen+PxSg1
lihkkosuvván	lihkkosuvvat+V+IV+Actor+N+Sg+Acc+PxSg1
lihkohuvván	lihkohuvvat+V+IV+Actor+N+Sg+Nom+PxSg1
lihkohuvván	lihkohuvvat+V+IV+Actor+N+Sg+Gen+PxSg1
lihkohuvván	lihkohuvvat+V+IV+Actor+N+Sg+Acc+PxSg1
lihkohuvván	lihkoheapme+A+Der/huvva+V+IV+Actor+N+Sg+Nom+PxSg1
lihkohuvván	lihkoheapme+A+Der/huvva+V+IV+Actor+N+Sg+Gen+PxSg1
lihkohuvván	lihkoheapme+A+Der/huvva+V+IV+Actor+N+Sg+Acc+PxSg1
lihkosmuvván	lihkosmuvvat+V+IV+Actor+N+Sg+Nom+PxSg1
lihkosmuvván	lihkosmuvvat+V+IV+Actor+N+Sg+Gen+PxSg1
lihkosmuvván	lihkosmuvvat+V+IV+Actor+N+Sg+Acc+PxSg1
lihkosnuvván	lihkosnuvvat+V+IV+Actor+N+Sg+Nom+PxSg1
lihkosnuvván	lihkosnuvvat+V+IV+Actor+N+Sg+Gen+PxSg1
lihkosnuvván	lihkosnuvvat+V+IV+Actor+N+Sg+Acc+PxSg1
lihkostuvván	lihkostuvvat+V+IV+Actor+N+Sg+Nom+PxSg1
lihkostuvván	lihkostuvvat+V+IV+Actor+N+Sg+Gen+PxSg1
lihkostuvván	lihkostuvvat+V+IV+Actor+N+Sg+Acc+PxSg1
lihkuhuvván	lihkku+N+Der/huvva+V+IV+Actor+N+Sg+Nom+PxSg1
lihkuhuvván	lihkku+N+Der/huvva+V+IV+Actor+N+Sg+Gen+PxSg1
lihkuhuvván	lihkku+N+Der/huvva+V+IV+Actor+N+Sg+Acc+PxSg1
lihkuhuvván	lihkuhuvvat+V+IV+Actor+N+Sg+Nom+PxSg1
lihkuhuvván	lihkuhuvvat+V+IV+Actor+N+Sg+Gen+PxSg1
lihkuhuvván	lihkuhuvvat+V+IV+Actor+N+Sg+Acc+PxSg1
lihkuhuvván	lihkuheapme+A+Der/huvva+V+IV+Actor+N+Sg+Nom+PxSg1
lihkuhuvván	lihkuheapme+A+Der/huvva+V+IV+Actor+N+Sg+Gen+PxSg1
lihkuhuvván	lihkuheapme+A+Der/huvva+V+IV+Actor+N+Sg+Acc+PxSg1
lihkustuvván	lihkustuvvat+V+IV+Actor+N+Sg+Nom+PxSg1
lihkustuvván	lihkustuvvat+V+IV+Actor+N+Sg+Gen+PxSg1
lihkustuvván	lihkustuvvat+V+IV+Actor+N+Sg+Acc+PxSg1
lihtehuvván	lihtti+N+Der/huvva+V+IV+Actor+N+Sg+Nom+PxSg1
lihtehuvván	lihtti+N+Der/huvva+V+IV+Actor+N+Sg+Gen+PxSg1
lihtehuvván	lihtti+N+Der/huvva+V+IV+Actor+N+Sg+Acc+PxSg1
lihtehuvván	lihtehuvvat+V+IV+Actor+N+Sg+Nom+PxSg1
lihtehuvván	lihtehuvvat+V+IV+Actor+N+Sg+Gen+PxSg1
lihtehuvván	lihtehuvvat+V+IV+Actor+N+Sg+Acc+PxSg1
lihtihuvván	lihtihuvvat+V+IV+Actor+N+Sg+Nom+PxSg1
lihtihuvván	lihtihuvvat+V+IV+Actor+N+Sg+Gen+PxSg1
lihtihuvván	lihtihuvvat+V+IV+Actor+N+Sg+Acc+PxSg1
liikkástuvván	liikkástuvvat+V+IV+Actor+N+Sg+Nom+PxSg1
liikkástuvván	liikkástuvvat+V+IV+Actor+N+Sg+Gen+PxSg1
liikkástuvván	liikkástuvvat+V+IV+Actor+N+Sg+Acc+PxSg1
liikkáiduvván	liikkáiduvvat+V+IV+Actor+N+Sg+Nom+PxSg1
liikkáiduvván	liikkáiduvvat+V+IV+Actor+N+Sg+Gen+PxSg1
liikkáiduvván	liikkáiduvvat+V+IV+Actor+N+Sg+Acc+PxSg1
liikkástuvván	liikkástuvvat+V+IV+Actor+N+Sg+Nom+PxSg1
liikkástuvván	liikkástuvvat+V+IV+Actor+N+Sg+Gen+PxSg1
liikkástuvván	liikkástuvvat+V+IV+Actor+N+Sg+Acc+PxSg1
likkosmuvván	likkosmuvvat+V+IV+Actor+N+Sg+Nom+PxSg1
likkosmuvván	likkosmuvvat+V+IV+Actor+N+Sg+Gen+PxSg1
likkosmuvván	likkosmuvvat+V+IV+Actor+N+Sg+Acc+PxSg1
linásmuvván	linásmuvvat+V+IV+Actor+N+Sg+Nom+PxSg1
linásmuvván	linásmuvvat+V+IV+Actor+N+Sg+Gen+PxSg1
linásmuvván	linásmuvvat+V+IV+Actor+N+Sg+Acc+PxSg1
livttásmuvván	livttásmuvvat+V+IV+Actor+N+Sg+Nom+PxSg1
livttásmuvván	livttásmuvvat+V+IV+Actor+N+Sg+Gen+PxSg1
livttásmuvván	livttásmuvvat+V+IV+Actor+N+Sg+Acc+PxSg1
lumosmuvván	lumosmuvvat+V+IV+Actor+N+Sg+Nom+PxSg1
lumosmuvván	lumosmuvvat+V+IV+Actor+N+Sg+Gen+PxSg1
lumosmuvván	lumosmuvvat+V+IV+Actor+N+Sg+Acc+PxSg1
luomusmuvván	luomusmuvvat+V+IV+Actor+N+Sg+Nom+PxSg1
luomusmuvván	luomusmuvvat+V+IV+Actor+N+Sg+Gen+PxSg1
luomusmuvván	luomusmuvvat+V+IV+Actor+N+Sg+Acc+PxSg1
luomusnuvván	luomus+A+SgNomCmp+Cmp#nuvvat+V+TV+Actor+N+Sg+Nom+PxSg1
luomusnuvván	luomus+A+SgNomCmp+Cmp#nuvvat+V+TV+Actor+N+Sg+Gen+PxSg1
luomusnuvván	luomus+A+SgNomCmp+Cmp#nuvvat+V+TV+Actor+N+Sg+Acc+PxSg1
luomusnuvván	luomusnuvvat+V+IV+Actor+N+Sg+Nom+PxSg1
luomusnuvván	luomusnuvvat+V+IV+Actor+N+Sg+Gen+PxSg1
luomusnuvván	luomusnuvvat+V+IV+Actor+N+Sg+Acc+PxSg1
lusttuhuvván	lustu+N+Der/huvva+V+IV+Actor+N+Sg+Nom+PxSg1
lusttuhuvván	lustu+N+Der/huvva+V+IV+Actor+N+Sg+Gen+PxSg1
lusttuhuvván	lustu+N+Der/huvva+V+IV+Actor+N+Sg+Acc+PxSg1
lusttuhuvván	lusttuhuvvat+V+IV+Actor+N+Sg+Nom+PxSg1
lusttuhuvván	lusttuhuvvat+V+IV+Actor+N+Sg+Gen+PxSg1
lusttuhuvván	lusttuhuvvat+V+IV+Actor+N+Sg+Acc+PxSg1
lusttuhuvván	lusttuheapme+A+Der/huvva+V+IV+Actor+N+Sg+Nom+PxSg1
lusttuhuvván	lusttuheapme+A+Der/huvva+V+IV+Actor+N+Sg+Gen+PxSg1
lusttuhuvván	lusttuheapme+A+Der/huvva+V+IV+Actor+N+Sg+Acc+PxSg1
lutkkosmuvván	lutkkosmuvvat+V+IV+Actor+N+Sg+Nom+PxSg1
lutkkosmuvván	lutkkosmuvvat+V+IV+Actor+N+Sg+Gen+PxSg1
lutkkosmuvván	lutkkosmuvvat+V+IV+Actor+N+Sg+Acc+PxSg1
láddeluvván	láddi+N+SgNomCmp+Cmp#luvvi+N+Sg+Nom+PxSg1
láddeluvván	láddi+N+SgNomCmp+Cmp#luvvi+N+Sg+Gen+PxSg1
láddeluvván	láddi+N+SgNomCmp+Cmp#luvvi+N+Sg+Acc+PxSg1
láddeluvván	láddeluvvat+V+IV+Actor+N+Sg+Nom+PxSg1
láddeluvván	láddeluvvat+V+IV+Actor+N+Sg+Gen+PxSg1
láddeluvván	láddeluvvat+V+IV+Actor+N+Sg+Acc+PxSg1
láddiluvván	láddat+V+IV+Actor+N+SgGenCmp+Cmp#luvvi+N+Sg+Nom+PxSg1
láddiluvván	láddat+V+IV+Actor+N+SgGenCmp+Cmp#luvvi+N+Sg+Gen+PxSg1
láddiluvván	láddat+V+IV+Actor+N+SgGenCmp+Cmp#luvvi+N+Sg+Acc+PxSg1
láddiluvván	láddat+V+IV+Actor+N+SgNomCmp+Cmp#luvvi+N+Sg+Nom+PxSg1
láddiluvván	láddat+V+IV+Actor+N+SgNomCmp+Cmp#luvvi+N+Sg+Gen+PxSg1
láddiluvván	láddat+V+IV+Actor+N+SgNomCmp+Cmp#luvvi+N+Sg+Acc+PxSg1
láddiluvván	láddiluvvat+V+IV+Actor+N+Sg+Nom+PxSg1
láddiluvván	láddiluvvat+V+IV+Actor+N+Sg+Gen+PxSg1
láddiluvván	láddiluvvat+V+IV+Actor+N+Sg+Acc+PxSg1
láirrehuvván	láiri+N+Der/huvva+V+IV+Actor+N+Sg+Nom+PxSg1
láirrehuvván	láiri+N+Der/huvva+V+IV+Actor+N+Sg+Gen+PxSg1
láirrehuvván	láiri+N+Der/huvva+V+IV+Actor+N+Sg+Acc+PxSg1
láirrehuvván	láirrehuvvat+V+IV+Actor+N+Sg+Nom+PxSg1
láirrehuvván	láirrehuvvat+V+IV+Actor+N+Sg+Gen+PxSg1
láirrehuvván	láirrehuvvat+V+IV+Actor+N+Sg+Acc+PxSg1
láirráhuvván	láirá+N+Der/huvva+V+IV+Actor+N+Sg+Nom+PxSg1
láirráhuvván	láirá+N+Der/huvva+V+IV+Actor+N+Sg+Gen+PxSg1
láirráhuvván	láirá+N+Der/huvva+V+IV+Actor+N+Sg+Acc+PxSg1
láirráhuvván	láirráhuvvat+V+IV+Actor+N+Sg+Nom+PxSg1
láirráhuvván	láirráhuvvat+V+IV+Actor+N+Sg+Gen+PxSg1
láirráhuvván	láirráhuvvat+V+IV+Actor+N+Sg+Acc+PxSg1
mássášuvván	mássá+G3+N+SgNomCmp+Cmp#šuvvá+N+Ess
mássášuvván	mássá+G3+N+SgNomCmp+Cmp#šuvvá+N+Sg+Nom+PxSg1
mássášuvván	mássá+G3+N+SgNomCmp+Cmp#šuvvá+N+Sg+Gen+PxSg1
mássášuvván	mássá+G3+N+SgNomCmp+Cmp#šuvvá+N+Sg+Acc+PxSg1
mássášuvván	mássá+G3+N+SgGenCmp+Cmp#šuvvá+N+Ess
mássášuvván	mássá+G3+N+SgGenCmp+Cmp#šuvvá+N+Sg+Nom+PxSg1
mássášuvván	mássá+G3+N+SgGenCmp+Cmp#šuvvá+N+Sg+Gen+PxSg1
mássášuvván	mássá+G3+N+SgGenCmp+Cmp#šuvvá+N+Sg+Acc+PxSg1
meinnestuvván	meinnet+V+IV+Der/stuvva+V+Actor+N+Sg+Nom+PxSg1
meinnestuvván	meinnet+V+IV+Der/stuvva+V+Actor+N+Sg+Gen+PxSg1
meinnestuvván	meinnet+V+IV+Der/stuvva+V+Actor+N+Sg+Acc+PxSg1
meinnestuvván	meinnestuvvat+V+IV+Actor+N+Sg+Nom+PxSg1
meinnestuvván	meinnestuvvat+V+IV+Actor+N+Sg+Gen+PxSg1
meinnestuvván	meinnestuvvat+V+IV+Actor+N+Sg+Acc+PxSg1
menestuvván	menestuvvat+V+IV+Actor+N+Sg+Nom+PxSg1
menestuvván	menestuvvat+V+IV+Actor+N+Sg+Gen+PxSg1
menestuvván	menestuvvat+V+IV+Actor+N+Sg+Acc+PxSg1
mielkkehuvván	mielki+N+Der/huvva+V+IV+Actor+N+Sg+Nom+PxSg1
mielkkehuvván	mielki+N+Der/huvva+V+IV+Actor+N+Sg+Gen+PxSg1
mielkkehuvván	mielki+N+Der/huvva+V+IV+Actor+N+Sg+Acc+PxSg1
mielkkehuvván	mielkkehuvvat+V+IV+Actor+N+Sg+Nom+PxSg1
mielkkehuvván	mielkkehuvvat+V+IV+Actor+N+Sg+Gen+PxSg1
mielkkehuvván	mielkkehuvvat+V+IV+Actor+N+Sg+Acc+PxSg1
mielkkehuvván	mielkkeheapme+A+Der/huvva+V+IV+Actor+N+Sg+Nom+PxSg1
mielkkehuvván	mielkkeheapme+A+Der/huvva+V+IV+Actor+N+Sg+Gen+PxSg1
mielkkehuvván	mielkkeheapme+A+Der/huvva+V+IV+Actor+N+Sg+Acc+PxSg1
mielkkáhuvván	mielkkáhuvvat+V+IV+Actor+N+Sg+Nom+PxSg1
mielkkáhuvván	mielkkáhuvvat+V+IV+Actor+N+Sg+Gen+PxSg1
mielkkáhuvván	mielkkáhuvvat+V+IV+Actor+N+Sg+Acc+PxSg1
mierkkáiduvván	mierkkáiduvvat+V+IV+Actor+N+Sg+Nom+PxSg1
mierkkáiduvván	mierkkáiduvvat+V+IV+Actor+N+Sg+Gen+PxSg1
mierkkáiduvván	mierkkáiduvvat+V+IV+Actor+N+Sg+Acc+PxSg1
miesehuvván	miessi+Sem/Ani+N+Der/huvva+V+IV+Actor+N+Sg+Nom+PxSg1
miesehuvván	miessi+Sem/Ani+N+Der/huvva+V+IV+Actor+N+Sg+Gen+PxSg1
miesehuvván	miessi+Sem/Ani+N+Der/huvva+V+IV+Actor+N+Sg+Acc+PxSg1
miesehuvván	miesehuvvat+V+IV+Actor+N+Sg+Nom+PxSg1
miesehuvván	miesehuvvat+V+IV+Actor+N+Sg+Gen+PxSg1
miesehuvván	miesehuvvat+V+IV+Actor+N+Sg+Acc+PxSg1
miesehuvván	mieseheapme+A+Der/huvva+V+IV+Actor+N+Sg+Nom+PxSg1
miesehuvván	mieseheapme+A+Der/huvva+V+IV+Actor+N+Sg+Gen+PxSg1
miesehuvván	mieseheapme+A+Der/huvva+V+IV+Actor+N+Sg+Acc+PxSg1
miesáiduvván	miesáiduvvat+V+IV+Actor+N+Sg+Nom+PxSg1
miesáiduvván	miesáiduvvat+V+IV+Actor+N+Sg+Gen+PxSg1
miesáiduvván	miesáiduvvat+V+IV+Actor+N+Sg+Acc+PxSg1
mieđuiduvván	mieđuiduvvat+V+IV+Actor+N+Sg+Nom+PxSg1
mieđuiduvván	mieđuiduvvat+V+IV+Actor+N+Sg+Gen+PxSg1
mieđuiduvván	mieđuiduvvat+V+IV+Actor+N+Sg+Acc+PxSg1
millosuvván	millosuvvat+V+IV+Actor+N+Sg+Nom+PxSg1
millosuvván	millosuvvat+V+IV+Actor+N+Sg+Gen+PxSg1
millosuvván	millosuvvat+V+IV+Actor+N+Sg+Acc+PxSg1
mirkoluvván	mirku+N+SgNomCmp+Cmp#luvvi+N+Sg+Nom+PxSg1
mirkoluvván	mirku+N+SgNomCmp+Cmp#luvvi+N+Sg+Gen+PxSg1
mirkoluvván	mirku+N+SgNomCmp+Cmp#luvvi+N+Sg+Acc+PxSg1
mirkoluvván	mirko+N+SgNomCmp+Cmp#luvvi+N+Sg+Nom+PxSg1
mirkoluvván	mirko+N+SgNomCmp+Cmp#luvvi+N+Sg+Gen+PxSg1
mirkoluvván	mirko+N+SgNomCmp+Cmp#luvvi+N+Sg+Acc+PxSg1
mirkoluvván	mirkoluvvat+V+IV+Actor+N+Sg+Nom+PxSg1
mirkoluvván	mirkoluvvat+V+IV+Actor+N+Sg+Gen+PxSg1
mirkoluvván	mirkoluvvat+V+IV+Actor+N+Sg+Acc+PxSg1
miđuiduvván	miđuiduvvat+V+IV+Actor+N+Sg+Nom+PxSg1
miđuiduvván	miđuiduvvat+V+IV+Actor+N+Sg+Gen+PxSg1
miđuiduvván	miđuiduvvat+V+IV+Actor+N+Sg+Acc+PxSg1
mohtiluvván	mohtiluvvat+V+IV+Actor+N+Sg+Nom+PxSg1
mohtiluvván	mohtiluvvat+V+IV+Actor+N+Sg+Gen+PxSg1
mohtiluvván	mohtiluvvat+V+IV+Actor+N+Sg+Acc+PxSg1
moskkosmuvván	moskkosmuvvat+V+IV+Actor+N+Sg+Nom+PxSg1
moskkosmuvván	moskkosmuvvat+V+IV+Actor+N+Sg+Gen+PxSg1
moskkosmuvván	moskkosmuvvat+V+IV+Actor+N+Sg+Acc+PxSg1
movttiiduvván	movttiiduvvat+V+IV+Actor+N+Sg+Nom+PxSg1
movttiiduvván	movttiiduvvat+V+IV+Actor+N+Sg+Gen+PxSg1
movttiiduvván	movttiiduvvat+V+IV+Actor+N+Sg+Acc+PxSg1
muittohuvván	muitu+N+Der/huvva+V+IV+Actor+N+Sg+Nom+PxSg1
muittohuvván	muitu+N+Der/huvva+V+IV+Actor+N+Sg+Gen+PxSg1
muittohuvván	muitu+N+Der/huvva+V+IV+Actor+N+Sg+Acc+PxSg1
muittohuvván	muittohuvvat+V+IV+Actor+N+Sg+Nom+PxSg1
muittohuvván	muittohuvvat+V+IV+Actor+N+Sg+Gen+PxSg1
muittohuvván	muittohuvvat+V+IV+Actor+N+Sg+Acc+PxSg1
muittohuvván	muittoheapme+A+Der/huvva+V+IV+Actor+N+Sg+Nom+PxSg1
muittohuvván	muittoheapme+A+Der/huvva+V+IV+Actor+N+Sg+Gen+PxSg1
muittohuvván	muittoheapme+A+Der/huvva+V+IV+Actor+N+Sg+Acc+PxSg1
muoddáluvván	muoddáluvvat+V+IV+Actor+N+Sg+Nom+PxSg1
muoddáluvván	muoddáluvvat+V+IV+Actor+N+Sg+Gen+PxSg1
muoddáluvván	muoddáluvvat+V+IV+Actor+N+Sg+Acc+PxSg1
muoddáluvván	muoddá+N+SgNomCmp+Cmp#luvvi+N+Sg+Nom+PxSg1
muoddáluvván	muoddá+N+SgNomCmp+Cmp#luvvi+N+Sg+Gen+PxSg1
muoddáluvván	muoddá+N+SgNomCmp+Cmp#luvvi+N+Sg+Acc+PxSg1
muohttiluvván	muohttiluvvat+V+IV+Actor+N+Sg+Nom+PxSg1
muohttiluvván	muohttiluvvat+V+IV+Actor+N+Sg+Gen+PxSg1
muohttiluvván	muohttiluvvat+V+IV+Actor+N+Sg+Acc+PxSg1
muohttiluvván	muohtti+G3+Sem/Wthr+N+SgGenCmp+Cmp#luvvi+N+Sg+Nom+PxSg1
muohttiluvván	muohtti+G3+Sem/Wthr+N+SgGenCmp+Cmp#luvvi+N+Sg+Gen+PxSg1
muohttiluvván	muohtti+G3+Sem/Wthr+N+SgGenCmp+Cmp#luvvi+N+Sg+Acc+PxSg1
muosehuvván	muossi+N+Der/huvva+V+IV+Actor+N+Sg+Nom+PxSg1
muosehuvván	muossi+N+Der/huvva+V+IV+Actor+N+Sg+Gen+PxSg1
muosehuvván	muossi+N+Der/huvva+V+IV+Actor+N+Sg+Acc+PxSg1
muosehuvván	muosehuvvat+V+IV+Actor+N+Sg+Nom+PxSg1
muosehuvván	muosehuvvat+V+IV+Actor+N+Sg+Gen+PxSg1
muosehuvván	muosehuvvat+V+IV+Actor+N+Sg+Acc+PxSg1
muosehuvván	muoseheapme+A+Der/huvva+V+IV+Actor+N+Sg+Nom+PxSg1
muosehuvván	muoseheapme+A+Der/huvva+V+IV+Actor+N+Sg+Gen+PxSg1
muosehuvván	muoseheapme+A+Der/huvva+V+IV+Actor+N+Sg+Acc+PxSg1
muozuiduvván	muozuiduvvat+V+IV+Actor+N+Sg+Nom+PxSg1
muozuiduvván	muozuiduvvat+V+IV+Actor+N+Sg+Gen+PxSg1
muozuiduvván	muozuiduvvat+V+IV+Actor+N+Sg+Acc+PxSg1
muođohuvván	muođohuvvat+V+IV+Actor+N+Sg+Nom+PxSg1
muođohuvván	muođohuvvat+V+IV+Actor+N+Sg+Gen+PxSg1
muođohuvván	muođohuvvat+V+IV+Actor+N+Sg+Acc+PxSg1
muođuhuvván	muohtu+N+Der/huvva+V+IV+Actor+N+Sg+Nom+PxSg1
muođuhuvván	muohtu+N+Der/huvva+V+IV+Actor+N+Sg+Gen+PxSg1
muođuhuvván	muohtu+N+Der/huvva+V+IV+Actor+N+Sg+Acc+PxSg1
muođuhuvván	muođut+N+Der/huvva+V+IV+Actor+N+Sg+Nom+PxSg1
muođuhuvván	muođut+N+Der/huvva+V+IV+Actor+N+Sg+Gen+PxSg1
muođuhuvván	muođut+N+Der/huvva+V+IV+Actor+N+Sg+Acc+PxSg1
muođuhuvván	muođuhuvvat+V+IV+Actor+N+Sg+Nom+PxSg1
muođuhuvván	muođuhuvvat+V+IV+Actor+N+Sg+Gen+PxSg1
muođuhuvván	muođuhuvvat+V+IV+Actor+N+Sg+Acc+PxSg1
muođuiduvván	muođuiduvvat+V+IV+Actor+N+Sg+Nom+PxSg1
muođuiduvván	muođuiduvvat+V+IV+Actor+N+Sg+Gen+PxSg1
muođuiduvván	muođuiduvvat+V+IV+Actor+N+Sg+Acc+PxSg1
muđuiduvván	muđuiduvvat+V+IV+Actor+N+Sg+Nom+PxSg1
muđuiduvván	muđuiduvvat+V+IV+Actor+N+Sg+Gen+PxSg1
muđuiduvván	muđuiduvvat+V+IV+Actor+N+Sg+Acc+PxSg1
máihllehuvván	máihli+N+Der/huvva+V+IV+Actor+N+Sg+Nom+PxSg1
máihllehuvván	máihli+N+Der/huvva+V+IV+Actor+N+Sg+Gen+PxSg1
máihllehuvván	máihli+N+Der/huvva+V+IV+Actor+N+Sg+Acc+PxSg1
máihllehuvván	máihllehuvvat+V+IV+Actor+N+Sg+Nom+PxSg1
máihllehuvván	máihllehuvvat+V+IV+Actor+N+Sg+Gen+PxSg1
máihllehuvván	máihllehuvvat+V+IV+Actor+N+Sg+Acc+PxSg1
máihllehuvván	máihlleheapme+A+Der/huvva+V+IV+Actor+N+Sg+Nom+PxSg1
máihllehuvván	máihlleheapme+A+Der/huvva+V+IV+Actor+N+Sg+Gen+PxSg1
máihllehuvván	máihlleheapme+A+Der/huvva+V+IV+Actor+N+Sg+Acc+PxSg1
mánnoluvván	mánnu+N+SgNomCmp+Cmp#luvvi+N+Sg+Nom+PxSg1
mánnoluvván	mánnu+N+SgNomCmp+Cmp#luvvi+N+Sg+Gen+PxSg1
mánnoluvván	mánnu+N+SgNomCmp+Cmp#luvvi+N+Sg+Acc+PxSg1
mánnoluvván	mánnoluvvat+V+IV+Actor+N+Sg+Nom+PxSg1
mánnoluvván	mánnoluvvat+V+IV+Actor+N+Sg+Gen+PxSg1
mánnoluvván	mánnoluvvat+V+IV+Actor+N+Sg+Acc+PxSg1
mánáhuvván	mánná+Sem/Hum+N+Der/huvva+V+IV+Actor+N+Sg+Nom+PxSg1
mánáhuvván	mánná+Sem/Hum+N+Der/huvva+V+IV+Actor+N+Sg+Gen+PxSg1
mánáhuvván	mánná+Sem/Hum+N+Der/huvva+V+IV+Actor+N+Sg+Acc+PxSg1
mánáhuvván	mánáhuvvat+V+IV+Actor+N+Sg+Nom+PxSg1
mánáhuvván	mánáhuvvat+V+IV+Actor+N+Sg+Gen+PxSg1
mánáhuvván	mánáhuvvat+V+IV+Actor+N+Sg+Acc+PxSg1
mánáhuvván	mánáheapme+A+Der/huvva+V+IV+Actor+N+Sg+Nom+PxSg1
mánáhuvván	mánáheapme+A+Der/huvva+V+IV+Actor+N+Sg+Gen+PxSg1
mánáhuvván	mánáheapme+A+Der/huvva+V+IV+Actor+N+Sg+Acc+PxSg1
mánáiduvván	mánáiduvvat+V+IV+Actor+N+Sg+Nom+PxSg1
mánáiduvván	mánáiduvvat+V+IV+Actor+N+Sg+Gen+PxSg1
mánáiduvván	mánáiduvvat+V+IV+Actor+N+Sg+Acc+PxSg1
márskkilduvván	márskkilduvvat+V+IV+Actor+N+Sg+Nom+PxSg1
márskkilduvván	márskkilduvvat+V+IV+Actor+N+Sg+Gen+PxSg1
márskkilduvván	márskkilduvvat+V+IV+Actor+N+Sg+Acc+PxSg1
mátkkáiduvván	mátkkáiduvvat+V+IV+Actor+N+Sg+Nom+PxSg1
mátkkáiduvván	mátkkáiduvvat+V+IV+Actor+N+Sg+Gen+PxSg1
mátkkáiduvván	mátkkáiduvvat+V+IV+Actor+N+Sg+Acc+PxSg1
mášohuvván	máššu+N+Der/huvva+V+IV+Actor+N+Sg+Nom+PxSg1
mášohuvván	máššu+N+Der/huvva+V+IV+Actor+N+Sg+Gen+PxSg1
mášohuvván	máššu+N+Der/huvva+V+IV+Actor+N+Sg+Acc+PxSg1
mášohuvván	mášohuvvat+V+IV+Actor+N+Sg+Nom+PxSg1
mášohuvván	mášohuvvat+V+IV+Actor+N+Sg+Gen+PxSg1
mášohuvván	mášohuvvat+V+IV+Actor+N+Sg+Acc+PxSg1
mášohuvván	mášoheapme+A+Der/huvva+V+IV+Actor+N+Sg+Nom+PxSg1
mášohuvván	mášoheapme+A+Der/huvva+V+IV+Actor+N+Sg+Gen+PxSg1
mášohuvván	mášoheapme+A+Der/huvva+V+IV+Actor+N+Sg+Acc+PxSg1
mášuiduvván	mášuiduvvat+V+IV+Actor+N+Sg+Nom+PxSg1
mášuiduvván	mášuiduvvat+V+IV+Actor+N+Sg+Gen+PxSg1
mášuiduvván	mášuiduvvat+V+IV+Actor+N+Sg+Acc+PxSg1
negosmuvván	negosmuvvat+V+IV+Actor+N+Sg+Nom+PxSg1
negosmuvván	negosmuvvat+V+IV+Actor+N+Sg+Gen+PxSg1
negosmuvván	negosmuvvat+V+IV+Actor+N+Sg+Acc+PxSg1
niesttehuvván	niesti+N+Der/huvva+V+IV+Actor+N+Sg+Nom+PxSg1
niesttehuvván	niesti+N+Der/huvva+V+IV+Actor+N+Sg+Gen+PxSg1
niesttehuvván	niesti+N+Der/huvva+V+IV+Actor+N+Sg+Acc+PxSg1
niesttehuvván	niesttehuvvat+V+IV+Actor+N+Sg+Nom+PxSg1
niesttehuvván	niesttehuvvat+V+IV+Actor+N+Sg+Gen+PxSg1
niesttehuvván	niesttehuvvat+V+IV+Actor+N+Sg+Acc+PxSg1
niesttehuvván	niestteheapme+A+Der/huvva+V+IV+Actor+N+Sg+Nom+PxSg1
niesttehuvván	niestteheapme+A+Der/huvva+V+IV+Actor+N+Sg+Gen+PxSg1
niesttehuvván	niestteheapme+A+Der/huvva+V+IV+Actor+N+Sg+Acc+PxSg1
niesttáiduvván	niesttáiduvvat+V+IV+Actor+N+Sg+Nom+PxSg1
niesttáiduvván	niesttáiduvvat+V+IV+Actor+N+Sg+Gen+PxSg1
niesttáiduvván	niesttáiduvvat+V+IV+Actor+N+Sg+Acc+PxSg1
njielohuvván	njiellu+N+Der/huvva+V+IV+Actor+N+Sg+Nom+PxSg1
njielohuvván	njiellu+N+Der/huvva+V+IV+Actor+N+Sg+Gen+PxSg1
njielohuvván	njiellu+N+Der/huvva+V+IV+Actor+N+Sg+Acc+PxSg1
njielohuvván	njielohuvvat+V+IV+Actor+N+Sg+Nom+PxSg1
njielohuvván	njielohuvvat+V+IV+Actor+N+Sg+Gen+PxSg1
njielohuvván	njielohuvvat+V+IV+Actor+N+Sg+Acc+PxSg1
njielohuvván	njieloheapme+A+Der/huvva+V+IV+Actor+N+Sg+Nom+PxSg1
njielohuvván	njieloheapme+A+Der/huvva+V+IV+Actor+N+Sg+Gen+PxSg1
njielohuvván	njieloheapme+A+Der/huvva+V+IV+Actor+N+Sg+Acc+PxSg1
njieluhuvván	njiellu+N+Der/huvva+V+IV+Actor+N+Sg+Nom+PxSg1
njieluhuvván	njiellu+N+Der/huvva+V+IV+Actor+N+Sg+Gen+PxSg1
njieluhuvván	njiellu+N+Der/huvva+V+IV+Actor+N+Sg+Acc+PxSg1
njieluhuvván	njieluhuvvat+V+IV+Actor+N+Sg+Nom+PxSg1
njieluhuvván	njieluhuvvat+V+IV+Actor+N+Sg+Gen+PxSg1
njieluhuvván	njieluhuvvat+V+IV+Actor+N+Sg+Acc+PxSg1
njieluhuvván	njieluheapme+A+Der/huvva+V+IV+Actor+N+Sg+Nom+PxSg1
njieluhuvván	njieluheapme+A+Der/huvva+V+IV+Actor+N+Sg+Gen+PxSg1
njieluhuvván	njieluheapme+A+Der/huvva+V+IV+Actor+N+Sg+Acc+PxSg1
njoiddosmuvván	njoiddosmuvvat+V+IV+Actor+N+Sg+Nom+PxSg1
njoiddosmuvván	njoiddosmuvvat+V+IV+Actor+N+Sg+Gen+PxSg1
njoiddosmuvván	njoiddosmuvvat+V+IV+Actor+N+Sg+Acc+PxSg1
njunnáduvván	njunnáduvvat+V+IV+Actor+N+Sg+Nom+PxSg1
njunnáduvván	njunnáduvvat+V+IV+Actor+N+Sg+Gen+PxSg1
njunnáduvván	njunnáduvvat+V+IV+Actor+N+Sg+Acc+PxSg1
njuovohuvván	njuovvu+N+Der/huvva+V+IV+Actor+N+Sg+Nom+PxSg1
njuovohuvván	njuovvu+N+Der/huvva+V+IV+Actor+N+Sg+Gen+PxSg1
njuovohuvván	njuovvu+N+Der/huvva+V+IV+Actor+N+Sg+Acc+PxSg1
njuovohuvván	njuovu+N+Der/huvva+V+IV+Actor+N+Sg+Nom+PxSg1
njuovohuvván	njuovu+N+Der/huvva+V+IV+Actor+N+Sg+Gen+PxSg1
njuovohuvván	njuovu+N+Der/huvva+V+IV+Actor+N+Sg+Acc+PxSg1
njuovohuvván	njuovohuvvat+V+IV+Actor+N+Sg+Nom+PxSg1
njuovohuvván	njuovohuvvat+V+IV+Actor+N+Sg+Gen+PxSg1
njuovohuvván	njuovohuvvat+V+IV+Actor+N+Sg+Acc+PxSg1
njuovuhuvván	njuovvu+N+Der/huvva+V+IV+Actor+N+Sg+Nom+PxSg1
njuovuhuvván	njuovvu+N+Der/huvva+V+IV+Actor+N+Sg+Gen+PxSg1
njuovuhuvván	njuovvu+N+Der/huvva+V+IV+Actor+N+Sg+Acc+PxSg1
njuovuhuvván	njuovuhuvvat+V+IV+Actor+N+Sg+Nom+PxSg1
njuovuhuvván	njuovuhuvvat+V+IV+Actor+N+Sg+Gen+PxSg1
njuovuhuvván	njuovuhuvvat+V+IV+Actor+N+Sg+Acc+PxSg1
njáiggosmuvván	njáiggosmuvvat+V+IV+Actor+N+Sg+Nom+PxSg1
njáiggosmuvván	njáiggosmuvvat+V+IV+Actor+N+Sg+Gen+PxSg1
njáiggosmuvván	njáiggosmuvvat+V+IV+Actor+N+Sg+Acc+PxSg1
njálmmehuvván	njálbmi+N+Der/huvva+V+IV+Actor+N+Sg+Nom+PxSg1
njálmmehuvván	njálbmi+N+Der/huvva+V+IV+Actor+N+Sg+Gen+PxSg1
njálmmehuvván	njálbmi+N+Der/huvva+V+IV+Actor+N+Sg+Acc+PxSg1
njálmmehuvván	njálmmehuvvat+V+IV+Actor+N+Sg+Nom+PxSg1
njálmmehuvván	njálmmehuvvat+V+IV+Actor+N+Sg+Gen+PxSg1
njálmmehuvván	njálmmehuvvat+V+IV+Actor+N+Sg+Acc+PxSg1
njálmmehuvván	njálmmeheapme+A+Der/huvva+V+IV+Actor+N+Sg+Nom+PxSg1
njálmmehuvván	njálmmeheapme+A+Der/huvva+V+IV+Actor+N+Sg+Gen+PxSg1
njálmmehuvván	njálmmeheapme+A+Der/huvva+V+IV+Actor+N+Sg+Acc+PxSg1
njázuduvván	njáhcu+Sem/Wthr+N+SgGenCmp+Cmp#duvvá+Sem/Ani+N+Ess
njázuduvván	njáhcu+Sem/Wthr+N+SgGenCmp+Cmp#duvvá+Sem/Ani+N+Sg+Nom+PxSg1
njázuduvván	njáhcu+Sem/Wthr+N+SgGenCmp+Cmp#duvvá+Sem/Ani+N+Sg+Gen+PxSg1
njázuduvván	njáhcu+Sem/Wthr+N+SgGenCmp+Cmp#duvvá+Sem/Ani+N+Sg+Acc+PxSg1
njázuduvván	njázuduvvat+V+IV+Actor+N+Sg+Nom+PxSg1
njázuduvván	njázuduvvat+V+IV+Actor+N+Sg+Gen+PxSg1
njázuduvván	njázuduvvat+V+IV+Actor+N+Sg+Acc+PxSg1
njázuiduvván	njázuiduvvat+V+IV+Actor+N+Sg+Nom+PxSg1
njázuiduvván	njázuiduvvat+V+IV+Actor+N+Sg+Gen+PxSg1
njázuiduvván	njázuiduvvat+V+IV+Actor+N+Sg+Acc+PxSg1
nuppástuvván	nuppástuvvat+V+IV+Actor+N+Sg+Nom+PxSg1
nuppástuvván	nuppástuvvat+V+IV+Actor+N+Sg+Gen+PxSg1
nuppástuvván	nuppástuvvat+V+IV+Actor+N+Sg+Acc+PxSg1
nállásuvván	nállásuvvat+V+IV+Actor+N+Sg+Nom+PxSg1
nállásuvván	nállásuvvat+V+IV+Actor+N+Sg+Gen+PxSg1
nállásuvván	nállásuvvat+V+IV+Actor+N+Sg+Acc+PxSg1
nálluluvván	nálluluvvat+V+IV+Actor+N+Sg+Nom+PxSg1
nálluluvván	nálluluvvat+V+IV+Actor+N+Sg+Gen+PxSg1
nálluluvván	nálluluvvat+V+IV+Actor+N+Sg+Acc+PxSg1
nállásuvván	nállásuvvat+V+IV+Actor+N+Sg+Nom+PxSg1
nállásuvván	nállásuvvat+V+IV+Actor+N+Sg+Gen+PxSg1
nállásuvván	nállásuvvat+V+IV+Actor+N+Sg+Acc+PxSg1
olbmohuvván	olbmohuvvat+V+IV+Actor+N+Sg+Nom+PxSg1
olbmohuvván	olbmohuvvat+V+IV+Actor+N+Sg+Gen+PxSg1
olbmohuvván	olbmohuvvat+V+IV+Actor+N+Sg+Acc+PxSg1
olbmohuvván	olbmoheapme+A+Der/huvva+V+IV+Actor+N+Sg+Nom+PxSg1
olbmohuvván	olbmoheapme+A+Der/huvva+V+IV+Actor+N+Sg+Gen+PxSg1
olbmohuvván	olbmoheapme+A+Der/huvva+V+IV+Actor+N+Sg+Acc+PxSg1
olmmáiduvván	olmmáiduvvat+V+IV+Actor+N+Sg+Nom+PxSg1
olmmáiduvván	olmmáiduvvat+V+IV+Actor+N+Sg+Gen+PxSg1
olmmáiduvván	olmmáiduvvat+V+IV+Actor+N+Sg+Acc+PxSg1
olmmáiduvván	olmmái+N+SgNomCmp+Cmp#duvvá+Sem/Ani+N+Ess
olmmáiduvván	olmmái+N+SgNomCmp+Cmp#duvvá+Sem/Ani+N+Sg+Nom+PxSg1
olmmáiduvván	olmmái+N+SgNomCmp+Cmp#duvvá+Sem/Ani+N+Sg+Gen+PxSg1
olmmáiduvván	olmmái+N+SgNomCmp+Cmp#duvvá+Sem/Ani+N+Sg+Acc+PxSg1
onnestuvván	onnestuvvat+V+IV+Actor+N+Sg+Nom+PxSg1
onnestuvván	onnestuvvat+V+IV+Actor+N+Sg+Gen+PxSg1
onnestuvván	onnestuvvat+V+IV+Actor+N+Sg+Acc+PxSg1
orustuvván	orustuvvat+V+IV+Actor+N+Sg+Nom+PxSg1
orustuvván	orustuvvat+V+IV+Actor+N+Sg+Gen+PxSg1
orustuvván	orustuvvat+V+IV+Actor+N+Sg+Acc+PxSg1
rápmáduvván	rábmá+N+SgGenCmp+Cmp#duvvá+Sem/Ani+N+Ess
rápmáduvván	rábmá+N+SgGenCmp+Cmp#duvvá+Sem/Ani+N+Sg+Nom+PxSg1
rápmáduvván	rábmá+N+SgGenCmp+Cmp#duvvá+Sem/Ani+N+Sg+Gen+PxSg1
rápmáduvván	rábmá+N+SgGenCmp+Cmp#duvvá+Sem/Ani+N+Sg+Acc+PxSg1
rápmáluvván	rábmá+N+SgGenCmp+Cmp#luvvi+N+Sg+Nom+PxSg1
rápmáluvván	rábmá+N+SgGenCmp+Cmp#luvvi+N+Sg+Gen+PxSg1
rápmáluvván	rábmá+N+SgGenCmp+Cmp#luvvi+N+Sg+Acc+PxSg1
ribihuvván	ribihuvvat+V+IV+Actor+N+Sg+Nom+PxSg1
ribihuvván	ribihuvvat+V+IV+Actor+N+Sg+Gen+PxSg1
ribihuvván	ribihuvvat+V+IV+Actor+N+Sg+Acc+PxSg1
ribihuvván	ribiheapme+A+Der/huvva+V+IV+Actor+N+Sg+Nom+PxSg1
ribihuvván	ribiheapme+A+Der/huvva+V+IV+Actor+N+Sg+Gen+PxSg1
ribihuvván	ribiheapme+A+Der/huvva+V+IV+Actor+N+Sg+Acc+PxSg1
rikkustuvván	rikkustuvvat+V+IV+Actor+N+Sg+Nom+PxSg1
rikkustuvván	rikkustuvvat+V+IV+Actor+N+Sg+Gen+PxSg1
rikkustuvván	rikkustuvvat+V+IV+Actor+N+Sg+Acc+PxSg1
rivguluvván	rivguluvvat+V+IV+Actor+N+Sg+Nom+PxSg1
rivguluvván	rivguluvvat+V+IV+Actor+N+Sg+Gen+PxSg1
rivguluvván	rivguluvvat+V+IV+Actor+N+Sg+Acc+PxSg1
rivguluvván	rivgu+Sem/Hum+N+SgGenCmp+Cmp#luvvi+N+Sg+Nom+PxSg1
rivguluvván	rivgu+Sem/Hum+N+SgGenCmp+Cmp#luvvi+N+Sg+Gen+PxSg1
rivguluvván	rivgu+Sem/Hum+N+SgGenCmp+Cmp#luvvi+N+Sg+Acc+PxSg1
rivihuvván	rivihuvvat+V+IV+Actor+N+Sg+Nom+PxSg1
rivihuvván	rivihuvvat+V+IV+Actor+N+Sg+Gen+PxSg1
rivihuvván	rivihuvvat+V+IV+Actor+N+Sg+Acc+PxSg1
rivihuvván	riviheapme+A+Der/huvva+V+IV+Actor+N+Sg+Nom+PxSg1
rivihuvván	riviheapme+A+Der/huvva+V+IV+Actor+N+Sg+Gen+PxSg1
rivihuvván	riviheapme+A+Der/huvva+V+IV+Actor+N+Sg+Acc+PxSg1
rujosmuvván	rujosmuvvat+V+IV+Actor+N+Sg+Nom+PxSg1
rujosmuvván	rujosmuvvat+V+IV+Actor+N+Sg+Gen+PxSg1
rujosmuvván	rujosmuvvat+V+IV+Actor+N+Sg+Acc+PxSg1
ruojusmuvván	ruojusmuvvat+V+IV+Actor+N+Sg+Nom+PxSg1
ruojusmuvván	ruojusmuvvat+V+IV+Actor+N+Sg+Gen+PxSg1
ruojusmuvván	ruojusmuvvat+V+IV+Actor+N+Sg+Acc+PxSg1
ruovddástuvván	ruovddástuvvat+V+IV+Actor+N+Sg+Nom+PxSg1
ruovddástuvván	ruovddástuvvat+V+IV+Actor+N+Sg+Gen+PxSg1
ruovddástuvván	ruovddástuvvat+V+IV+Actor+N+Sg+Acc+PxSg1
ruovttuiduvván	ruovttuiduvvat+V+IV+Actor+N+Sg+Nom+PxSg1
ruovttuiduvván	ruovttuiduvvat+V+IV+Actor+N+Sg+Gen+PxSg1
ruovttuiduvván	ruovttuiduvvat+V+IV+Actor+N+Sg+Acc+PxSg1
ruvvášuvván	ruvvá+Sem/Hum+N+SgNomCmp+Cmp#šuvvá+N+Ess
ruvvášuvván	ruvvá+Sem/Hum+N+SgNomCmp+Cmp#šuvvá+N+Sg+Nom+PxSg1
ruvvášuvván	ruvvá+Sem/Hum+N+SgNomCmp+Cmp#šuvvá+N+Sg+Gen+PxSg1
ruvvášuvván	ruvvá+Sem/Hum+N+SgNomCmp+Cmp#šuvvá+N+Sg+Acc+PxSg1
ruvvášuvván	ruvvá+Sem/Hum+N+SgGenCmp+Cmp#šuvvá+N+Ess
ruvvášuvván	ruvvá+Sem/Hum+N+SgGenCmp+Cmp#šuvvá+N+Sg+Nom+PxSg1
ruvvášuvván	ruvvá+Sem/Hum+N+SgGenCmp+Cmp#šuvvá+N+Sg+Gen+PxSg1
ruvvášuvván	ruvvá+Sem/Hum+N+SgGenCmp+Cmp#šuvvá+N+Sg+Acc+PxSg1
rábáhuvván	rábáhuvvat+V+IV+Actor+N+Sg+Nom+PxSg1
rábáhuvván	rábáhuvvat+V+IV+Actor+N+Sg+Gen+PxSg1
rábáhuvván	rábáhuvvat+V+IV+Actor+N+Sg+Acc+PxSg1
rábáluvván	rábáluvvat+V+IV+Actor+N+Sg+Nom+PxSg1
rábáluvván	rábáluvvat+V+IV+Actor+N+Sg+Gen+PxSg1
rábáluvván	rábáluvvat+V+IV+Actor+N+Sg+Acc+PxSg1
ráddiluvván	ráddat+V+IV+Actor+N+SgGenCmp+Cmp#luvvi+N+Sg+Nom+PxSg1
ráddiluvván	ráddat+V+IV+Actor+N+SgGenCmp+Cmp#luvvi+N+Sg+Gen+PxSg1
ráddiluvván	ráddat+V+IV+Actor+N+SgGenCmp+Cmp#luvvi+N+Sg+Acc+PxSg1
ráddiluvván	ráddat+V+IV+Actor+N+SgNomCmp+Cmp#luvvi+N+Sg+Nom+PxSg1
ráddiluvván	ráddat+V+IV+Actor+N+SgNomCmp+Cmp#luvvi+N+Sg+Gen+PxSg1
ráddiluvván	ráddat+V+IV+Actor+N+SgNomCmp+Cmp#luvvi+N+Sg+Acc+PxSg1
ráddiluvván	ráddiluvvat+V+IV+Actor+N+Sg+Nom+PxSg1
ráddiluvván	ráddiluvvat+V+IV+Actor+N+Sg+Gen+PxSg1
ráddiluvván	ráddiluvvat+V+IV+Actor+N+Sg+Acc+PxSg1
rádjášuvván	rádjá+N+SgNomCmp+Cmp#šuvvá+N+Ess
rádjášuvván	rádjá+N+SgNomCmp+Cmp#šuvvá+N+Sg+Nom+PxSg1
rádjášuvván	rádjá+N+SgNomCmp+Cmp#šuvvá+N+Sg+Gen+PxSg1
rádjášuvván	rádjá+N+SgNomCmp+Cmp#šuvvá+N+Sg+Acc+PxSg1
ráfehuvván	ráfehuvvat+V+IV+Actor+N+Sg+Nom+PxSg1
ráfehuvván	ráfehuvvat+V+IV+Actor+N+Sg+Gen+PxSg1
ráfehuvván	ráfehuvvat+V+IV+Actor+N+Sg+Acc+PxSg1
ráfehuvván	ráfeheapme+A+Der/huvva+V+IV+Actor+N+Sg+Nom+PxSg1
ráfehuvván	ráfeheapme+A+Der/huvva+V+IV+Actor+N+Sg+Gen+PxSg1
ráfehuvván	ráfeheapme+A+Der/huvva+V+IV+Actor+N+Sg+Acc+PxSg1
ráfáiduvván	ráfáiduvvat+V+IV+Actor+N+Sg+Nom+PxSg1
ráfáiduvván	ráfáiduvvat+V+IV+Actor+N+Sg+Gen+PxSg1
ráfáiduvván	ráfáiduvvat+V+IV+Actor+N+Sg+Acc+PxSg1
ráhkistuvván	ráhkistuvvat+V+IV+Actor+N+Sg+Nom+PxSg1
ráhkistuvván	ráhkistuvvat+V+IV+Actor+N+Sg+Gen+PxSg1
ráhkistuvván	ráhkistuvvat+V+IV+Actor+N+Sg+Acc+PxSg1
ráhkásmuvván	ráhkásmuvvat+V+IV+Actor+N+Sg+Nom+PxSg1
ráhkásmuvván	ráhkásmuvvat+V+IV+Actor+N+Sg+Gen+PxSg1
ráhkásmuvván	ráhkásmuvvat+V+IV+Actor+N+Sg+Acc+PxSg1
ráhkásnuvván	ráhkásnuvvat+V+IV+Actor+N+Sg+Nom+PxSg1
ráhkásnuvván	ráhkásnuvvat+V+IV+Actor+N+Sg+Gen+PxSg1
ráhkásnuvván	ráhkásnuvvat+V+IV+Actor+N+Sg+Acc+PxSg1
ráhpásmuvván	ráhpásmuvvat+V+IV+Actor+N+Sg+Nom+PxSg1
ráhpásmuvván	ráhpásmuvvat+V+IV+Actor+N+Sg+Gen+PxSg1
ráhpásmuvván	ráhpásmuvvat+V+IV+Actor+N+Sg+Acc+PxSg1
rájuhuvván	rádju+N+Der/huvva+V+IV+Actor+N+Sg+Nom+PxSg1
rájuhuvván	rádju+N+Der/huvva+V+IV+Actor+N+Sg+Gen+PxSg1
rájuhuvván	rádju+N+Der/huvva+V+IV+Actor+N+Sg+Acc+PxSg1
rájuhuvván	rájuhuvvat+V+IV+Actor+N+Sg+Nom+PxSg1
rájuhuvván	rájuhuvvat+V+IV+Actor+N+Sg+Gen+PxSg1
rájuhuvván	rájuhuvvat+V+IV+Actor+N+Sg+Acc+PxSg1
rájuhuvván	rájuheapme+A+Der/huvva+V+IV+Actor+N+Sg+Nom+PxSg1
rájuhuvván	rájuheapme+A+Der/huvva+V+IV+Actor+N+Sg+Gen+PxSg1
rájuhuvván	rájuheapme+A+Der/huvva+V+IV+Actor+N+Sg+Acc+PxSg1
rásehuvván	rássi+N+Der/huvva+V+IV+Actor+N+Sg+Nom+PxSg1
rásehuvván	rássi+N+Der/huvva+V+IV+Actor+N+Sg+Gen+PxSg1
rásehuvván	rássi+N+Der/huvva+V+IV+Actor+N+Sg+Acc+PxSg1
rásehuvván	rásehuvvat+V+IV+Actor+N+Sg+Nom+PxSg1
rásehuvván	rásehuvvat+V+IV+Actor+N+Sg+Gen+PxSg1
rásehuvván	rásehuvvat+V+IV+Actor+N+Sg+Acc+PxSg1
rásehuvván	ráseheapme+A+Der/huvva+V+IV+Actor+N+Sg+Nom+PxSg1
rásehuvván	ráseheapme+A+Der/huvva+V+IV+Actor+N+Sg+Gen+PxSg1
rásehuvván	ráseheapme+A+Der/huvva+V+IV+Actor+N+Sg+Acc+PxSg1
rásáiduvván	rásáiduvvat+V+IV+Actor+N+Sg+Nom+PxSg1
rásáiduvván	rásáiduvvat+V+IV+Actor+N+Sg+Gen+PxSg1
rásáiduvván	rásáiduvvat+V+IV+Actor+N+Sg+Acc+PxSg1
ráttástuvván	ráttástuvvat+V+IV+Actor+N+Sg+Nom+PxSg1
ráttástuvván	ráttástuvvat+V+IV+Actor+N+Sg+Gen+PxSg1
ráttástuvván	ráttástuvvat+V+IV+Actor+N+Sg+Acc+PxSg1
rávddásmuvván	rávddásmuvvat+V+IV+Actor+N+Sg+Nom+PxSg1
rávddásmuvván	rávddásmuvvat+V+IV+Actor+N+Sg+Gen+PxSg1
rávddásmuvván	rávddásmuvvat+V+IV+Actor+N+Sg+Acc+PxSg1
rávnnjehuvván	rávdnji+Sem/Plc+N+Der/huvva+V+IV+Actor+N+Sg+Nom+PxSg1
rávnnjehuvván	rávdnji+Sem/Plc+N+Der/huvva+V+IV+Actor+N+Sg+Gen+PxSg1
rávnnjehuvván	rávdnji+Sem/Plc+N+Der/huvva+V+IV+Actor+N+Sg+Acc+PxSg1
rávnnjehuvván	rávnnjehuvvat+V+IV+Actor+N+Sg+Nom+PxSg1
rávnnjehuvván	rávnnjehuvvat+V+IV+Actor+N+Sg+Gen+PxSg1
rávnnjehuvván	rávnnjehuvvat+V+IV+Actor+N+Sg+Acc+PxSg1
rávnnjehuvván	rávnnjeheapme+A+Der/huvva+V+IV+Actor+N+Sg+Nom+PxSg1
rávnnjehuvván	rávnnjeheapme+A+Der/huvva+V+IV+Actor+N+Sg+Gen+PxSg1
rávnnjehuvván	rávnnjeheapme+A+Der/huvva+V+IV+Actor+N+Sg+Acc+PxSg1
rávnnjáiduvván	rávnnjáiduvvat+V+IV+Actor+N+Sg+Nom+PxSg1
rávnnjáiduvván	rávnnjáiduvvat+V+IV+Actor+N+Sg+Gen+PxSg1
rávnnjáiduvván	rávnnjáiduvvat+V+IV+Actor+N+Sg+Acc+PxSg1
rávnnuiduvván	rávnnuiduvvat+V+IV+Actor+N+Sg+Nom+PxSg1
rávnnuiduvván	rávnnuiduvvat+V+IV+Actor+N+Sg+Gen+PxSg1
rávnnuiduvván	rávnnuiduvvat+V+IV+Actor+N+Sg+Acc+PxSg1
rávásmuvván	rávásmuvvat+V+IV+Actor+N+Sg+Nom+PxSg1
rávásmuvván	rávásmuvvat+V+IV+Actor+N+Sg+Gen+PxSg1
rávásmuvván	rávásmuvvat+V+IV+Actor+N+Sg+Acc+PxSg1
rávásnuvván	rávásnuvvat+V+IV+Actor+N+Sg+Nom+PxSg1
rávásnuvván	rávásnuvvat+V+IV+Actor+N+Sg+Gen+PxSg1
rávásnuvván	rávásnuvvat+V+IV+Actor+N+Sg+Acc+PxSg1
rávástuvván	rávástuvvat+V+IV+Actor+N+Sg+Nom+PxSg1
rávástuvván	rávástuvvat+V+IV+Actor+N+Sg+Gen+PxSg1
rávástuvván	rávástuvvat+V+IV+Actor+N+Sg+Acc+PxSg1
sevnnjoduvván	sevnnjoduvvat+V+IV+Actor+N+Sg+Nom+PxSg1
sevnnjoduvván	sevnnjoduvvat+V+IV+Actor+N+Sg+Gen+PxSg1
sevnnjoduvván	sevnnjoduvvat+V+IV+Actor+N+Sg+Acc+PxSg1
sielohuvván	sielohuvvat+V+IV+Actor+N+Sg+Nom+PxSg1
sielohuvván	sielohuvvat+V+IV+Actor+N+Sg+Gen+PxSg1
sielohuvván	sielohuvvat+V+IV+Actor+N+Sg+Acc+PxSg1
sielohuvván	sieloheapme+A+Der/huvva+V+IV+Actor+N+Sg+Nom+PxSg1
sielohuvván	sieloheapme+A+Der/huvva+V+IV+Actor+N+Sg+Gen+PxSg1
sielohuvván	sieloheapme+A+Der/huvva+V+IV+Actor+N+Sg+Acc+PxSg1
sieluhuvván	siellu+Sem/Hum+N+Der/huvva+V+IV+Actor+N+Sg+Nom+PxSg1
sieluhuvván	siellu+Sem/Hum+N+Der/huvva+V+IV+Actor+N+Sg+Gen+PxSg1
sieluhuvván	siellu+Sem/Hum+N+Der/huvva+V+IV+Actor+N+Sg+Acc+PxSg1
sieluhuvván	sieluhuvvat+V+IV+Actor+N+Sg+Nom+PxSg1
sieluhuvván	sieluhuvvat+V+IV+Actor+N+Sg+Gen+PxSg1
sieluhuvván	sieluhuvvat+V+IV+Actor+N+Sg+Acc+PxSg1
sieluhuvván	sieluheapme+A+Der/huvva+V+IV+Actor+N+Sg+Nom+PxSg1
sieluhuvván	sieluheapme+A+Der/huvva+V+IV+Actor+N+Sg+Gen+PxSg1
sieluhuvván	sieluheapme+A+Der/huvva+V+IV+Actor+N+Sg+Acc+PxSg1
siivvosmuvván	siivvosmuvvat+V+IV+Actor+N+Sg+Nom+PxSg1
siivvosmuvván	siivvosmuvvat+V+IV+Actor+N+Sg+Gen+PxSg1
siivvosmuvván	siivvosmuvvat+V+IV+Actor+N+Sg+Acc+PxSg1
siivvuiduvván	siivvuiduvvat+V+IV+Actor+N+Sg+Nom+PxSg1
siivvuiduvván	siivvuiduvvat+V+IV+Actor+N+Sg+Gen+PxSg1
siivvuiduvván	siivvuiduvvat+V+IV+Actor+N+Sg+Acc+PxSg1
sinuiduvván	sinuiduvvat+V+IV+Actor+N+Sg+Nom+PxSg1
sinuiduvván	sinuiduvvat+V+IV+Actor+N+Sg+Gen+PxSg1
sinuiduvván	sinuiduvvat+V+IV+Actor+N+Sg+Acc+PxSg1
siskkuštuvván	siskkuštuvvat+V+IV+Actor+N+Sg+Nom+PxSg1
siskkuštuvván	siskkuštuvvat+V+IV+Actor+N+Sg+Gen+PxSg1
siskkuštuvván	siskkuštuvvat+V+IV+Actor+N+Sg+Acc+PxSg1
siskkálduvván	siskkálduvvat+V+IV+Actor+N+Sg+Nom+PxSg1
siskkálduvván	siskkálduvvat+V+IV+Actor+N+Sg+Gen+PxSg1
siskkálduvván	siskkálduvvat+V+IV+Actor+N+Sg+Acc+PxSg1
sitnáduvván	sitnáduvvat+V+IV+Actor+N+Sg+Nom+PxSg1
sitnáduvván	sitnáduvvat+V+IV+Actor+N+Sg+Gen+PxSg1
sitnáduvván	sitnáduvvat+V+IV+Actor+N+Sg+Acc+PxSg1
skiedduluvván	skiedduluvvat+V+IV+Actor+N+Sg+Nom+PxSg1
skiedduluvván	skiedduluvvat+V+IV+Actor+N+Sg+Gen+PxSg1
skiedduluvván	skiedduluvvat+V+IV+Actor+N+Sg+Acc+PxSg1
skiluhuvván	skillu+N+Der/huvva+V+IV+Actor+N+Sg+Nom+PxSg1
skiluhuvván	skillu+N+Der/huvva+V+IV+Actor+N+Sg+Gen+PxSg1
skiluhuvván	skillu+N+Der/huvva+V+IV+Actor+N+Sg+Acc+PxSg1
skiluhuvván	skiluhuvvat+V+IV+Actor+N+Sg+Nom+PxSg1
skiluhuvván	skiluhuvvat+V+IV+Actor+N+Sg+Gen+PxSg1
skiluhuvván	skiluhuvvat+V+IV+Actor+N+Sg+Acc+PxSg1
skiluhuvván	skiluheapme+A+Der/huvva+V+IV+Actor+N+Sg+Nom+PxSg1
skiluhuvván	skiluheapme+A+Der/huvva+V+IV+Actor+N+Sg+Gen+PxSg1
skiluhuvván	skiluheapme+A+Der/huvva+V+IV+Actor+N+Sg+Acc+PxSg1
skáđđášuvván	skáđđá+N+SgNomCmp+Cmp#šuvvá+N+Ess
skáđđášuvván	skáđđá+N+SgNomCmp+Cmp#šuvvá+N+Sg+Nom+PxSg1
skáđđášuvván	skáđđá+N+SgNomCmp+Cmp#šuvvá+N+Sg+Gen+PxSg1
skáđđášuvván	skáđđá+N+SgNomCmp+Cmp#šuvvá+N+Sg+Acc+PxSg1
smáitiluvván	smáiti+A+SgNomCmp+Cmp#luvvi+N+Sg+Nom+PxSg1
smáitiluvván	smáiti+A+SgNomCmp+Cmp#luvvi+N+Sg+Gen+PxSg1
smáitiluvván	smáiti+A+SgNomCmp+Cmp#luvvi+N+Sg+Acc+PxSg1
smáitiluvván	smáitiluvvat+V+IV+Actor+N+Sg+Nom+PxSg1
smáitiluvván	smáitiluvvat+V+IV+Actor+N+Sg+Gen+PxSg1
smáitiluvván	smáitiluvvat+V+IV+Actor+N+Sg+Acc+PxSg1
smáđáhkásmuvván	smáđáhkásmuvvat+V+IV+Actor+N+Sg+Nom+PxSg1
smáđáhkásmuvván	smáđáhkásmuvvat+V+IV+Actor+N+Sg+Gen+PxSg1
smáđáhkásmuvván	smáđáhkásmuvvat+V+IV+Actor+N+Sg+Acc+PxSg1
smáđáhkásnuvván	smáđáhkásnuvvat+V+IV+Actor+N+Sg+Nom+PxSg1
smáđáhkásnuvván	smáđáhkásnuvvat+V+IV+Actor+N+Sg+Gen+PxSg1
smáđáhkásnuvván	smáđáhkásnuvvat+V+IV+Actor+N+Sg+Acc+PxSg1
snielásmuvván	snielásmuvvat+V+IV+Actor+N+Sg+Nom+PxSg1
snielásmuvván	snielásmuvvat+V+IV+Actor+N+Sg+Gen+PxSg1
snielásmuvván	snielásmuvvat+V+IV+Actor+N+Sg+Acc+PxSg1
snurtuluvván	snurtuluvvat+V+IV+Actor+N+Sg+Nom+PxSg1
snurtuluvván	snurtuluvvat+V+IV+Actor+N+Sg+Gen+PxSg1
snurtuluvván	snurtuluvvat+V+IV+Actor+N+Sg+Acc+PxSg1
soddiluvván	soddiluvvat+V+IV+Actor+N+Sg+Nom+PxSg1
soddiluvván	soddiluvvat+V+IV+Actor+N+Sg+Gen+PxSg1
soddiluvván	soddiluvvat+V+IV+Actor+N+Sg+Acc+PxSg1
stáđásmuvván	stáđásmuvvat+V+IV+Actor+N+Sg+Nom+PxSg1
stáđásmuvván	stáđásmuvvat+V+IV+Actor+N+Sg+Gen+PxSg1
stáđásmuvván	stáđásmuvvat+V+IV+Actor+N+Sg+Acc+PxSg1
sudduduvván	sudduduvvat+V+IV+Actor+N+Sg+Nom+PxSg1
sudduduvván	sudduduvvat+V+IV+Actor+N+Sg+Gen+PxSg1
sudduduvván	sudduduvvat+V+IV+Actor+N+Sg+Acc+PxSg1
suivvástuvván	suivvástuvvat+V+IV+Actor+N+Sg+Nom+PxSg1
suivvástuvván	suivvástuvvat+V+IV+Actor+N+Sg+Gen+PxSg1
suivvástuvván	suivvástuvvat+V+IV+Actor+N+Sg+Acc+PxSg1
suivvástuvván	suivvástuvvat+V+IV+Actor+N+Sg+Nom+PxSg1
suivvástuvván	suivvástuvvat+V+IV+Actor+N+Sg+Gen+PxSg1
suivvástuvván	suivvástuvvat+V+IV+Actor+N+Sg+Acc+PxSg1
suohppásuvván	suohppásuvvat+V+IV+Actor+N+Sg+Nom+PxSg1
suohppásuvván	suohppásuvvat+V+IV+Actor+N+Sg+Gen+PxSg1
suohppásuvván	suohppásuvvat+V+IV+Actor+N+Sg+Acc+PxSg1
suojehuvván	suodji+N+Der/huvva+V+IV+Actor+N+Sg+Nom+PxSg1
suojehuvván	suodji+N+Der/huvva+V+IV+Actor+N+Sg+Gen+PxSg1
suojehuvván	suodji+N+Der/huvva+V+IV+Actor+N+Sg+Acc+PxSg1
suojehuvván	suojehuvvat+V+IV+Actor+N+Sg+Nom+PxSg1
suojehuvván	suojehuvvat+V+IV+Actor+N+Sg+Gen+PxSg1
suojehuvván	suojehuvvat+V+IV+Actor+N+Sg+Acc+PxSg1
suojehuvván	suojeheapme+A+Der/huvva+V+IV+Actor+N+Sg+Nom+PxSg1
suojehuvván	suojeheapme+A+Der/huvva+V+IV+Actor+N+Sg+Gen+PxSg1
suojehuvván	suojeheapme+A+Der/huvva+V+IV+Actor+N+Sg+Acc+PxSg1
suojihuvván	suojihuvvat+V+IV+Actor+N+Sg+Nom+PxSg1
suojihuvván	suojihuvvat+V+IV+Actor+N+Sg+Gen+PxSg1
suojihuvván	suojihuvvat+V+IV+Actor+N+Sg+Acc+PxSg1
suojáiduvván	suojáiduvvat+V+IV+Actor+N+Sg+Nom+PxSg1
suojáiduvván	suojáiduvvat+V+IV+Actor+N+Sg+Gen+PxSg1
suojáiduvván	suojáiduvvat+V+IV+Actor+N+Sg+Acc+PxSg1
suojásmuvván	suojásmuvvat+V+IV+Actor+N+Sg+Nom+PxSg1
suojásmuvván	suojásmuvvat+V+IV+Actor+N+Sg+Gen+PxSg1
suojásmuvván	suojásmuvvat+V+IV+Actor+N+Sg+Acc+PxSg1
suoláduvván	suoláduvvat+V+IV+Actor+N+Sg+Nom+PxSg1
suoláduvván	suoláduvvat+V+IV+Actor+N+Sg+Gen+PxSg1
suoláduvván	suoláduvvat+V+IV+Actor+N+Sg+Acc+PxSg1
suruhuvván	surru+N+Der/huvva+V+IV+Actor+N+Sg+Nom+PxSg1
suruhuvván	surru+N+Der/huvva+V+IV+Actor+N+Sg+Gen+PxSg1
suruhuvván	surru+N+Der/huvva+V+IV+Actor+N+Sg+Acc+PxSg1
suruhuvván	suruhuvvat+V+IV+Actor+N+Sg+Nom+PxSg1
suruhuvván	suruhuvvat+V+IV+Actor+N+Sg+Gen+PxSg1
suruhuvván	suruhuvvat+V+IV+Actor+N+Sg+Acc+PxSg1
suruhuvván	suruheapme+A+Der/huvva+V+IV+Actor+N+Sg+Nom+PxSg1
suruhuvván	suruheapme+A+Der/huvva+V+IV+Actor+N+Sg+Gen+PxSg1
suruhuvván	suruheapme+A+Der/huvva+V+IV+Actor+N+Sg+Acc+PxSg1
suttuhuvván	suddu+N+Der/huvva+V+IV+Actor+N+Sg+Nom+PxSg1
suttuhuvván	suddu+N+Der/huvva+V+IV+Actor+N+Sg+Gen+PxSg1
suttuhuvván	suddu+N+Der/huvva+V+IV+Actor+N+Sg+Acc+PxSg1
suttuhuvván	suttuhuvvat+V+IV+Actor+N+Sg+Nom+PxSg1
suttuhuvván	suttuhuvvat+V+IV+Actor+N+Sg+Gen+PxSg1
suttuhuvván	suttuhuvvat+V+IV+Actor+N+Sg+Acc+PxSg1
suttuhuvván	suttuheapme+A+Der/huvva+V+IV+Actor+N+Sg+Nom+PxSg1
suttuhuvván	suttuheapme+A+Der/huvva+V+IV+Actor+N+Sg+Gen+PxSg1
suttuhuvván	suttuheapme+A+Der/huvva+V+IV+Actor+N+Sg+Acc+PxSg1
suvrrásmuvván	suvrrásmuvvat+V+IV+Actor+N+Sg+Nom+PxSg1
suvrrásmuvván	suvrrásmuvvat+V+IV+Actor+N+Sg+Gen+PxSg1
suvrrásmuvván	suvrrásmuvvat+V+IV+Actor+N+Sg+Acc+PxSg1
ságáhuvván	ságá+N+Der/huvva+V+IV+Actor+N+Sg+Nom+PxSg1
ságáhuvván	ságá+N+Der/huvva+V+IV+Actor+N+Sg+Gen+PxSg1
ságáhuvván	ságá+N+Der/huvva+V+IV+Actor+N+Sg+Acc+PxSg1
sámáiduvván	sámáiduvvat+V+IV+Actor+N+Sg+Nom+PxSg1
sámáiduvván	sámáiduvvat+V+IV+Actor+N+Sg+Gen+PxSg1
sámáiduvván	sámáiduvvat+V+IV+Actor+N+Sg+Acc+PxSg1
sánehuvván	sátni+N+Der/huvva+V+IV+Actor+N+Sg+Nom+PxSg1
sánehuvván	sátni+N+Der/huvva+V+IV+Actor+N+Sg+Gen+PxSg1
sánehuvván	sátni+N+Der/huvva+V+IV+Actor+N+Sg+Acc+PxSg1
sánehuvván	sánehuvvat+V+IV+Actor+N+Sg+Nom+PxSg1
sánehuvván	sánehuvvat+V+IV+Actor+N+Sg+Gen+PxSg1
sánehuvván	sánehuvvat+V+IV+Actor+N+Sg+Acc+PxSg1
sánehuvván	sáneheapme+A+Der/huvva+V+IV+Actor+N+Sg+Nom+PxSg1
sánehuvván	sáneheapme+A+Der/huvva+V+IV+Actor+N+Sg+Gen+PxSg1
sánehuvván	sáneheapme+A+Der/huvva+V+IV+Actor+N+Sg+Acc+PxSg1
sárgášuvván	sárggis+N+SgGenCmp+Cmp#šuvvá+N+Ess
sárgášuvván	sárggis+N+SgGenCmp+Cmp#šuvvá+N+Sg+Nom+PxSg1
sárgášuvván	sárggis+N+SgGenCmp+Cmp#šuvvá+N+Sg+Gen+PxSg1
sárgášuvván	sárggis+N+SgGenCmp+Cmp#šuvvá+N+Sg+Acc+PxSg1
sárjášuvván	sárjá+N+SgNomCmp+Cmp#šuvvá+N+Ess
sárjášuvván	sárjá+N+SgNomCmp+Cmp#šuvvá+N+Sg+Nom+PxSg1
sárjášuvván	sárjá+N+SgNomCmp+Cmp#šuvvá+N+Sg+Gen+PxSg1
sárjášuvván	sárjá+N+SgNomCmp+Cmp#šuvvá+N+Sg+Acc+PxSg1
sáttohuvván	sáddu+N+Der/huvva+V+IV+Actor+N+Sg+Nom+PxSg1
sáttohuvván	sáddu+N+Der/huvva+V+IV+Actor+N+Sg+Gen+PxSg1
sáttohuvván	sáddu+N+Der/huvva+V+IV+Actor+N+Sg+Acc+PxSg1
sáttohuvván	sáttu+N+Der/huvva+V+IV+Actor+N+Sg+Nom+PxSg1
sáttohuvván	sáttu+N+Der/huvva+V+IV+Actor+N+Sg+Gen+PxSg1
sáttohuvván	sáttu+N+Der/huvva+V+IV+Actor+N+Sg+Acc+PxSg1
sáttohuvván	sáttohuvvat+V+IV+Actor+N+Sg+Nom+PxSg1
sáttohuvván	sáttohuvvat+V+IV+Actor+N+Sg+Gen+PxSg1
sáttohuvván	sáttohuvvat+V+IV+Actor+N+Sg+Acc+PxSg1
ujosmuvván	ujosmuvvat+V+IV+Actor+N+Sg+Nom+PxSg1
ujosmuvván	ujosmuvvat+V+IV+Actor+N+Sg+Gen+PxSg1
ujosmuvván	ujosmuvvat+V+IV+Actor+N+Sg+Acc+PxSg1
váráhuvván	várá+N+Der/huvva+V+IV+Actor+N+Sg+Nom+PxSg1
váráhuvván	várá+N+Der/huvva+V+IV+Actor+N+Sg+Gen+PxSg1
váráhuvván	várá+N+Der/huvva+V+IV+Actor+N+Sg+Acc+PxSg1
várástuvván	várát+V+TV+Der/stuvva+V+Actor+N+Sg+Nom+PxSg1
várástuvván	várát+V+TV+Der/stuvva+V+Actor+N+Sg+Gen+PxSg1
várástuvván	várát+V+TV+Der/stuvva+V+Actor+N+Sg+Acc+PxSg1
vesáiduvván	vesáiduvvat+V+IV+Actor+N+Sg+Nom+PxSg1
vesáiduvván	vesáiduvvat+V+IV+Actor+N+Sg+Gen+PxSg1
vesáiduvván	vesáiduvvat+V+IV+Actor+N+Sg+Acc+PxSg1
vesáluvván	vesáluvvat+V+IV+Actor+N+Sg+Nom+PxSg1
vesáluvván	vesáluvvat+V+IV+Actor+N+Sg+Gen+PxSg1
vesáluvván	vesáluvvat+V+IV+Actor+N+Sg+Acc+PxSg1
vesáluvván	vesá+N+SgNomCmp+Cmp#luvvi+N+Sg+Nom+PxSg1
vesáluvván	vesá+N+SgNomCmp+Cmp#luvvi+N+Sg+Gen+PxSg1
vesáluvván	vesá+N+SgNomCmp+Cmp#luvvi+N+Sg+Acc+PxSg1
vesáluvván	vesá+N+SgGenCmp+Cmp#luvvi+N+Sg+Nom+PxSg1
vesáluvván	vesá+N+SgGenCmp+Cmp#luvvi+N+Sg+Gen+PxSg1
vesáluvván	vesá+N+SgGenCmp+Cmp#luvvi+N+Sg+Acc+PxSg1
vieruiduvván	vieruiduvvat+V+IV+Actor+N+Sg+Nom+PxSg1
vieruiduvván	vieruiduvvat+V+IV+Actor+N+Sg+Gen+PxSg1
vieruiduvván	vieruiduvvat+V+IV+Actor+N+Sg+Acc+PxSg1
vigihuvván	vihki+N+Der/huvva+V+IV+Actor+N+Sg+Nom+PxSg1
vigihuvván	vihki+N+Der/huvva+V+IV+Actor+N+Sg+Gen+PxSg1
vigihuvván	vihki+N+Der/huvva+V+IV+Actor+N+Sg+Acc+PxSg1
vigihuvván	vigihuvvat+V+IV+Actor+N+Sg+Nom+PxSg1
vigihuvván	vigihuvvat+V+IV+Actor+N+Sg+Gen+PxSg1
vigihuvván	vigihuvvat+V+IV+Actor+N+Sg+Acc+PxSg1
vigihuvván	vigiheapme+A+Der/huvva+V+IV+Actor+N+Sg+Nom+PxSg1
vigihuvván	vigiheapme+A+Der/huvva+V+IV+Actor+N+Sg+Gen+PxSg1
vigihuvván	vigiheapme+A+Der/huvva+V+IV+Actor+N+Sg+Acc+PxSg1
vigáiduvván	vigáiduvvat+V+IV+Actor+N+Sg+Nom+PxSg1
vigáiduvván	vigáiduvvat+V+IV+Actor+N+Sg+Gen+PxSg1
vigáiduvván	vigáiduvvat+V+IV+Actor+N+Sg+Acc+PxSg1
vihkáduvván	vihkáduvvat+V+IV+Actor+N+Sg+Nom+PxSg1
vihkáduvván	vihkáduvvat+V+IV+Actor+N+Sg+Gen+PxSg1
vihkáduvván	vihkáduvvat+V+IV+Actor+N+Sg+Acc+PxSg1
viivvuhuvván	viivu+N+Der/huvva+V+IV+Actor+N+Sg+Nom+PxSg1
viivvuhuvván	viivu+N+Der/huvva+V+IV+Actor+N+Sg+Gen+PxSg1
viivvuhuvván	viivu+N+Der/huvva+V+IV+Actor+N+Sg+Acc+PxSg1
viivvuhuvván	viivvuhuvvat+V+IV+Actor+N+Sg+Nom+PxSg1
viivvuhuvván	viivvuhuvvat+V+IV+Actor+N+Sg+Gen+PxSg1
viivvuhuvván	viivvuhuvvat+V+IV+Actor+N+Sg+Acc+PxSg1
viivvuhuvván	viivvuheapme+A+Der/huvva+V+IV+Actor+N+Sg+Nom+PxSg1
viivvuhuvván	viivvuheapme+A+Der/huvva+V+IV+Actor+N+Sg+Gen+PxSg1
viivvuhuvván	viivvuheapme+A+Der/huvva+V+IV+Actor+N+Sg+Acc+PxSg1
vilddosmuvván	vilddosmuvvat+V+IV+Actor+N+Sg+Nom+PxSg1
vilddosmuvván	vilddosmuvvat+V+IV+Actor+N+Sg+Gen+PxSg1
vilddosmuvván	vilddosmuvvat+V+IV+Actor+N+Sg+Acc+PxSg1
virggehuvván	virgi+N+Der/huvva+V+IV+Actor+N+Sg+Nom+PxSg1
virggehuvván	virgi+N+Der/huvva+V+IV+Actor+N+Sg+Gen+PxSg1
virggehuvván	virgi+N+Der/huvva+V+IV+Actor+N+Sg+Acc+PxSg1
virggehuvván	virggehuvvat+V+IV+Actor+N+Sg+Nom+PxSg1
virggehuvván	virggehuvvat+V+IV+Actor+N+Sg+Gen+PxSg1
virggehuvván	virggehuvvat+V+IV+Actor+N+Sg+Acc+PxSg1
virggehuvván	virggeheapme+A+Der/huvva+V+IV+Actor+N+Sg+Nom+PxSg1
virggehuvván	virggeheapme+A+Der/huvva+V+IV+Actor+N+Sg+Gen+PxSg1
virggehuvván	virggeheapme+A+Der/huvva+V+IV+Actor+N+Sg+Acc+PxSg1
virggihuvván	virgi+N+Der/huvva+V+IV+Actor+N+Sg+Nom+PxSg1
virggihuvván	virgi+N+Der/huvva+V+IV+Actor+N+Sg+Gen+PxSg1
virggihuvván	virgi+N+Der/huvva+V+IV+Actor+N+Sg+Acc+PxSg1
virggihuvván	virggihuvvat+V+IV+Actor+N+Sg+Nom+PxSg1
virggihuvván	virggihuvvat+V+IV+Actor+N+Sg+Gen+PxSg1
virggihuvván	virggihuvvat+V+IV+Actor+N+Sg+Acc+PxSg1
virggihuvván	virggiheapme+A+Der/huvva+V+IV+Actor+N+Sg+Nom+PxSg1
virggihuvván	virggiheapme+A+Der/huvva+V+IV+Actor+N+Sg+Gen+PxSg1
virggihuvván	virggiheapme+A+Der/huvva+V+IV+Actor+N+Sg+Acc+PxSg1
virkkosmuvván	virkkosmuvvat+V+IV+Actor+N+Sg+Nom+PxSg1
virkkosmuvván	virkkosmuvvat+V+IV+Actor+N+Sg+Gen+PxSg1
virkkosmuvván	virkkosmuvvat+V+IV+Actor+N+Sg+Acc+PxSg1
virkkosnuvván	virkkosnuvvat+V+IV+Actor+N+Sg+Nom+PxSg1
virkkosnuvván	virkkosnuvvat+V+IV+Actor+N+Sg+Gen+PxSg1
virkkosnuvván	virkkosnuvvat+V+IV+Actor+N+Sg+Acc+PxSg1
virttásmuvván	virttásmuvvat+V+IV+Actor+N+Sg+Nom+PxSg1
virttásmuvván	virttásmuvvat+V+IV+Actor+N+Sg+Gen+PxSg1
virttásmuvván	virttásmuvvat+V+IV+Actor+N+Sg+Acc+PxSg1
visttehuvván	visti+Sem/Build+N+Der/huvva+V+IV+Actor+N+Sg+Nom+PxSg1
visttehuvván	visti+Sem/Build+N+Der/huvva+V+IV+Actor+N+Sg+Gen+PxSg1
visttehuvván	visti+Sem/Build+N+Der/huvva+V+IV+Actor+N+Sg+Acc+PxSg1
visttehuvván	visttehuvvat+V+IV+Actor+N+Sg+Nom+PxSg1
visttehuvván	visttehuvvat+V+IV+Actor+N+Sg+Gen+PxSg1
visttehuvván	visttehuvvat+V+IV+Actor+N+Sg+Acc+PxSg1
visttehuvván	vistteheapme+A+Der/huvva+V+IV+Actor+N+Sg+Nom+PxSg1
visttehuvván	vistteheapme+A+Der/huvva+V+IV+Actor+N+Sg+Gen+PxSg1
visttehuvván	vistteheapme+A+Der/huvva+V+IV+Actor+N+Sg+Acc+PxSg1
visttihuvván	visti+Sem/Build+N+Der/huvva+V+IV+Actor+N+Sg+Nom+PxSg1
visttihuvván	visti+Sem/Build+N+Der/huvva+V+IV+Actor+N+Sg+Gen+PxSg1
visttihuvván	visti+Sem/Build+N+Der/huvva+V+IV+Actor+N+Sg+Acc+PxSg1
visttihuvván	visttihuvvat+V+IV+Actor+N+Sg+Nom+PxSg1
visttihuvván	visttihuvvat+V+IV+Actor+N+Sg+Gen+PxSg1
visttihuvván	visttihuvvat+V+IV+Actor+N+Sg+Acc+PxSg1
visttihuvván	visttiheapme+A+Der/huvva+V+IV+Actor+N+Sg+Nom+PxSg1
visttihuvván	visttiheapme+A+Der/huvva+V+IV+Actor+N+Sg+Gen+PxSg1
visttihuvván	visttiheapme+A+Der/huvva+V+IV+Actor+N+Sg+Acc+PxSg1
visttástuvván	visttástuvvat+V+IV+Actor+N+Sg+Nom+PxSg1
visttástuvván	visttástuvvat+V+IV+Actor+N+Sg+Gen+PxSg1
visttástuvván	visttástuvvat+V+IV+Actor+N+Sg+Acc+PxSg1
višuhuvván	viššu+N+Der/huvva+V+IV+Actor+N+Sg+Nom+PxSg1
višuhuvván	viššu+N+Der/huvva+V+IV+Actor+N+Sg+Gen+PxSg1
višuhuvván	viššu+N+Der/huvva+V+IV+Actor+N+Sg+Acc+PxSg1
višuhuvván	višuhuvvat+V+IV+Actor+N+Sg+Nom+PxSg1
višuhuvván	višuhuvvat+V+IV+Actor+N+Sg+Gen+PxSg1
višuhuvván	višuhuvvat+V+IV+Actor+N+Sg+Acc+PxSg1
višuhuvván	višuheapme+A+Der/huvva+V+IV+Actor+N+Sg+Nom+PxSg1
višuhuvván	višuheapme+A+Der/huvva+V+IV+Actor+N+Sg+Gen+PxSg1
višuhuvván	višuheapme+A+Der/huvva+V+IV+Actor+N+Sg+Acc+PxSg1
vuogehuvván	vuohki+N+Der/huvva+V+IV+Actor+N+Sg+Nom+PxSg1
vuogehuvván	vuohki+N+Der/huvva+V+IV+Actor+N+Sg+Gen+PxSg1
vuogehuvván	vuohki+N+Der/huvva+V+IV+Actor+N+Sg+Acc+PxSg1
vuogehuvván	vuogehuvvat+V+IV+Actor+N+Sg+Nom+PxSg1
vuogehuvván	vuogehuvvat+V+IV+Actor+N+Sg+Gen+PxSg1
vuogehuvván	vuogehuvvat+V+IV+Actor+N+Sg+Acc+PxSg1
vuogehuvván	vuogeheapme+A+Der/huvva+V+IV+Actor+N+Sg+Nom+PxSg1
vuogehuvván	vuogeheapme+A+Der/huvva+V+IV+Actor+N+Sg+Gen+PxSg1
vuogehuvván	vuogeheapme+A+Der/huvva+V+IV+Actor+N+Sg+Acc+PxSg1
vuogihuvván	vuogihuvvat+V+IV+Actor+N+Sg+Nom+PxSg1
vuogihuvván	vuogihuvvat+V+IV+Actor+N+Sg+Gen+PxSg1
vuogihuvván	vuogihuvvat+V+IV+Actor+N+Sg+Acc+PxSg1
vuogáiduvván	vuogáiduvvat+V+IV+Actor+N+Sg+Nom+PxSg1
vuogáiduvván	vuogáiduvvat+V+IV+Actor+N+Sg+Gen+PxSg1
vuogáiduvván	vuogáiduvvat+V+IV+Actor+N+Sg+Acc+PxSg1
vuohkáduvván	vuohkáduvvat+V+IV+Actor+N+Sg+Nom+PxSg1
vuohkáduvván	vuohkáduvvat+V+IV+Actor+N+Sg+Gen+PxSg1
vuohkáduvván	vuohkáduvvat+V+IV+Actor+N+Sg+Acc+PxSg1
vuoimmehuvván	vuoibmi+N+Der/huvva+V+IV+Actor+N+Sg+Nom+PxSg1
vuoimmehuvván	vuoibmi+N+Der/huvva+V+IV+Actor+N+Sg+Gen+PxSg1
vuoimmehuvván	vuoibmi+N+Der/huvva+V+IV+Actor+N+Sg+Acc+PxSg1
vuoimmehuvván	vuoimmehuvvat+V+IV+Actor+N+Sg+Nom+PxSg1
vuoimmehuvván	vuoimmehuvvat+V+IV+Actor+N+Sg+Gen+PxSg1
vuoimmehuvván	vuoimmehuvvat+V+IV+Actor+N+Sg+Acc+PxSg1
vuoimmehuvván	vuoimmeheapme+A+Der/huvva+V+IV+Actor+N+Sg+Nom+PxSg1
vuoimmehuvván	vuoimmeheapme+A+Der/huvva+V+IV+Actor+N+Sg+Gen+PxSg1
vuoimmehuvván	vuoimmeheapme+A+Der/huvva+V+IV+Actor+N+Sg+Acc+PxSg1
vuoimmáiduvván	vuoimmáiduvvat+V+IV+Actor+N+Sg+Nom+PxSg1
vuoimmáiduvván	vuoimmáiduvvat+V+IV+Actor+N+Sg+Gen+PxSg1
vuoimmáiduvván	vuoimmáiduvvat+V+IV+Actor+N+Sg+Acc+PxSg1
vuojulduvván	vuojulduvvat+V+IV+Actor+N+Sg+Nom+PxSg1
vuojulduvván	vuojulduvvat+V+IV+Actor+N+Sg+Gen+PxSg1
vuojulduvván	vuojulduvvat+V+IV+Actor+N+Sg+Acc+PxSg1
vuomáiduvván	vuomáiduvvat+V+IV+Actor+N+Sg+Nom+PxSg1
vuomáiduvván	vuomáiduvvat+V+IV+Actor+N+Sg+Gen+PxSg1
vuomáiduvván	vuomáiduvvat+V+IV+Actor+N+Sg+Acc+PxSg1
vuorrástuvván	vuorrástuvvat+V+IV+Actor+N+Sg+Nom+PxSg1
vuorrástuvván	vuorrástuvvat+V+IV+Actor+N+Sg+Gen+PxSg1
vuorrástuvván	vuorrástuvvat+V+IV+Actor+N+Sg+Acc+PxSg1
vuosttáiduvván	vuosttáiduvvat+V+IV+Actor+N+Sg+Nom+PxSg1
vuosttáiduvván	vuosttáiduvvat+V+IV+Actor+N+Sg+Gen+PxSg1
vuosttáiduvván	vuosttáiduvvat+V+IV+Actor+N+Sg+Acc+PxSg1
vuovdiluvván	vuovdit+V+TV+Actor+N+SgNomCmp+Cmp#luvvi+N+Sg+Nom+PxSg1
vuovdiluvván	vuovdit+V+TV+Actor+N+SgNomCmp+Cmp#luvvi+N+Sg+Gen+PxSg1
vuovdiluvván	vuovdit+V+TV+Actor+N+SgNomCmp+Cmp#luvvi+N+Sg+Acc+PxSg1
vuovdiluvván	vuovdit+V+TV+Actor+N+SgGenCmp+Cmp#luvvi+N+Sg+Nom+PxSg1
vuovdiluvván	vuovdit+V+TV+Actor+N+SgGenCmp+Cmp#luvvi+N+Sg+Gen+PxSg1
vuovdiluvván	vuovdit+V+TV+Actor+N+SgGenCmp+Cmp#luvvi+N+Sg+Acc+PxSg1
vuovdiluvván	vuovdi+A+SgNomCmp+Cmp#luvvi+N+Sg+Nom+PxSg1
vuovdiluvván	vuovdi+A+SgNomCmp+Cmp#luvvi+N+Sg+Gen+PxSg1
vuovdiluvván	vuovdi+A+SgNomCmp+Cmp#luvvi+N+Sg+Acc+PxSg1
vuovdiluvván	vuovdi+A+SgGenCmp+Cmp#luvvi+N+Sg+Nom+PxSg1
vuovdiluvván	vuovdi+A+SgGenCmp+Cmp#luvvi+N+Sg+Gen+PxSg1
vuovdiluvván	vuovdi+A+SgGenCmp+Cmp#luvvi+N+Sg+Acc+PxSg1
vuovdiluvván	vuovdiluvvat+V+IV+Actor+N+Sg+Nom+PxSg1
vuovdiluvván	vuovdiluvvat+V+IV+Actor+N+Sg+Gen+PxSg1
vuovdiluvván	vuovdiluvvat+V+IV+Actor+N+Sg+Acc+PxSg1
vuovdiluvván	vuovdi+N+Actor+SgNomCmp+Cmp#luvvi+N+Sg+Nom+PxSg1
vuovdiluvván	vuovdi+N+Actor+SgNomCmp+Cmp#luvvi+N+Sg+Gen+PxSg1
vuovdiluvván	vuovdi+N+Actor+SgNomCmp+Cmp#luvvi+N+Sg+Acc+PxSg1
vuovdiluvván	vuovdi+N+Actor+SgGenCmp+Cmp#luvvi+N+Sg+Nom+PxSg1
vuovdiluvván	vuovdi+N+Actor+SgGenCmp+Cmp#luvvi+N+Sg+Gen+PxSg1
vuovdiluvván	vuovdi+N+Actor+SgGenCmp+Cmp#luvvi+N+Sg+Acc+PxSg1
vuođđuduvván	vuođđuduvvat+V+IV+Actor+N+Sg+Nom+PxSg1
vuođđuduvván	vuođđuduvvat+V+IV+Actor+N+Sg+Gen+PxSg1
vuođđuduvván	vuođđuduvvat+V+IV+Actor+N+Sg+Acc+PxSg1
vuoŋásmuvván	vuoŋásmuvvat+V+IV+Actor+N+Sg+Nom+PxSg1
vuoŋásmuvván	vuoŋásmuvvat+V+IV+Actor+N+Sg+Gen+PxSg1
vuoŋásmuvván	vuoŋásmuvvat+V+IV+Actor+N+Sg+Acc+PxSg1
váimmosmuvván	váimmosmuvvat+V+IV+Actor+N+Sg+Nom+PxSg1
váimmosmuvván	váimmosmuvvat+V+IV+Actor+N+Sg+Gen+PxSg1
váimmosmuvván	váimmosmuvvat+V+IV+Actor+N+Sg+Acc+PxSg1
váimmálmuvván	váimmálmuvvat+V+IV+Actor+N+Sg+Nom+PxSg1
váimmálmuvván	váimmálmuvvat+V+IV+Actor+N+Sg+Gen+PxSg1
váimmálmuvván	váimmálmuvvat+V+IV+Actor+N+Sg+Acc+PxSg1
váivášuvván	váivái+A+SgGenCmp+Cmp#šuvvá+N+Ess
váivášuvván	váivái+A+SgGenCmp+Cmp#šuvvá+N+Sg+Nom+PxSg1
váivášuvván	váivái+A+SgGenCmp+Cmp#šuvvá+N+Sg+Gen+PxSg1
váivášuvván	váivái+A+SgGenCmp+Cmp#šuvvá+N+Sg+Acc+PxSg1
váivvástuvván	váivvástuvvat+V+IV+Actor+N+Sg+Nom+PxSg1
váivvástuvván	váivvástuvvat+V+IV+Actor+N+Sg+Gen+PxSg1
váivvástuvván	váivvástuvvat+V+IV+Actor+N+Sg+Acc+PxSg1
válddehuvván	váldi+Sem/Org+N+Der/huvva+V+IV+Actor+N+Sg+Nom+PxSg1
válddehuvván	váldi+Sem/Org+N+Der/huvva+V+IV+Actor+N+Sg+Gen+PxSg1
válddehuvván	váldi+Sem/Org+N+Der/huvva+V+IV+Actor+N+Sg+Acc+PxSg1
válddehuvván	válddehuvvat+V+IV+Actor+N+Sg+Nom+PxSg1
válddehuvván	válddehuvvat+V+IV+Actor+N+Sg+Gen+PxSg1
válddehuvván	válddehuvvat+V+IV+Actor+N+Sg+Acc+PxSg1
válddehuvván	válddeheapme+A+Der/huvva+V+IV+Actor+N+Sg+Nom+PxSg1
válddehuvván	válddeheapme+A+Der/huvva+V+IV+Actor+N+Sg+Gen+PxSg1
válddehuvván	válddeheapme+A+Der/huvva+V+IV+Actor+N+Sg+Acc+PxSg1
válddihuvván	válddihuvvat+V+IV+Actor+N+Sg+Nom+PxSg1
válddihuvván	válddihuvvat+V+IV+Actor+N+Sg+Gen+PxSg1
válddihuvván	válddihuvvat+V+IV+Actor+N+Sg+Acc+PxSg1
váráhuvván	várá+N+Der/huvva+V+IV+Actor+N+Sg+Nom+PxSg1
váráhuvván	várá+N+Der/huvva+V+IV+Actor+N+Sg+Gen+PxSg1
váráhuvván	várá+N+Der/huvva+V+IV+Actor+N+Sg+Acc+PxSg1
váráiduvván	váráiduvvat+V+IV+Actor+N+Sg+Nom+PxSg1
váráiduvván	váráiduvvat+V+IV+Actor+N+Sg+Gen+PxSg1
váráiduvván	váráiduvvat+V+IV+Actor+N+Sg+Acc+PxSg1
várehuvván	várri+N+Der/huvva+V+IV+Actor+N+Sg+Nom+PxSg1
várehuvván	várri+N+Der/huvva+V+IV+Actor+N+Sg+Gen+PxSg1
várehuvván	várri+N+Der/huvva+V+IV+Actor+N+Sg+Acc+PxSg1
várehuvván	váre+Sem/Hum+N+Der/huvva+V+IV+Actor+N+Sg+Nom+PxSg1
várehuvván	váre+Sem/Hum+N+Der/huvva+V+IV+Actor+N+Sg+Gen+PxSg1
várehuvván	váre+Sem/Hum+N+Der/huvva+V+IV+Actor+N+Sg+Acc+PxSg1
várehuvván	várehuvvat+V+IV+Actor+N+Sg+Nom+PxSg1
várehuvván	várehuvvat+V+IV+Actor+N+Sg+Gen+PxSg1
várehuvván	várehuvvat+V+IV+Actor+N+Sg+Acc+PxSg1
várehuvván	váreheapme+A+Der/huvva+V+IV+Actor+N+Sg+Nom+PxSg1
várehuvván	váreheapme+A+Der/huvva+V+IV+Actor+N+Sg+Gen+PxSg1
várehuvván	váreheapme+A+Der/huvva+V+IV+Actor+N+Sg+Acc+PxSg1
vártnuhuvván	vártnuhuvvat+V+IV+Actor+N+Sg+Nom+PxSg1
vártnuhuvván	vártnuhuvvat+V+IV+Actor+N+Sg+Gen+PxSg1
vártnuhuvván	vártnuhuvvat+V+IV+Actor+N+Sg+Acc+PxSg1
vártnuhuvván	vártnuheapme+A+Der/huvva+V+IV+Actor+N+Sg+Nom+PxSg1
vártnuhuvván	vártnuheapme+A+Der/huvva+V+IV+Actor+N+Sg+Gen+PxSg1
vártnuhuvván	vártnuheapme+A+Der/huvva+V+IV+Actor+N+Sg+Acc+PxSg1
váráiduvván	váráiduvvat+V+IV+Actor+N+Sg+Nom+PxSg1
váráiduvván	váráiduvvat+V+IV+Actor+N+Sg+Gen+PxSg1
váráiduvván	váráiduvvat+V+IV+Actor+N+Sg+Acc+PxSg1
váttásmuvván	váttásmuvvat+V+IV+Actor+N+Sg+Nom+PxSg1
váttásmuvván	váttásmuvvat+V+IV+Actor+N+Sg+Gen+PxSg1
váttásmuvván	váttásmuvvat+V+IV+Actor+N+Sg+Acc+PxSg1
áddjáluvván	áddjáluvvat+V+IV+Actor+N+Sg+Nom+PxSg1
áddjáluvván	áddjáluvvat+V+IV+Actor+N+Sg+Gen+PxSg1
áddjáluvván	áddjáluvvat+V+IV+Actor+N+Sg+Acc+PxSg1
áddjáluvván	áddjá+Sem/Hum+N+SgNomCmp+Cmp#luvvi+N+Sg+Nom+PxSg1
áddjáluvván	áddjá+Sem/Hum+N+SgNomCmp+Cmp#luvvi+N+Sg+Gen+PxSg1
áddjáluvván	áddjá+Sem/Hum+N+SgNomCmp+Cmp#luvvi+N+Sg+Acc+PxSg1
áfáiduvván	áfáiduvvat+V+IV+Actor+N+Sg+Nom+PxSg1
áfáiduvván	áfáiduvvat+V+IV+Actor+N+Sg+Gen+PxSg1
áfáiduvván	áfáiduvvat+V+IV+Actor+N+Sg+Acc+PxSg1
áhkkuluvván	áhkkuluvvat+V+IV+Actor+N+Sg+Nom+PxSg1
áhkkuluvván	áhkkuluvvat+V+IV+Actor+N+Sg+Gen+PxSg1
áhkkuluvván	áhkkuluvvat+V+IV+Actor+N+Sg+Acc+PxSg1
áhkkuluvván	áhkku+Sem/Hum+N+SgNomCmp+Cmp#luvvi+N+Sg+Nom+PxSg1
áhkkuluvván	áhkku+Sem/Hum+N+SgNomCmp+Cmp#luvvi+N+Sg+Gen+PxSg1
áhkkuluvván	áhkku+Sem/Hum+N+SgNomCmp+Cmp#luvvi+N+Sg+Acc+PxSg1
áhpehuvván	áhppi+N+Der/huvva+V+IV+Actor+N+Sg+Nom+PxSg1
áhpehuvván	áhppi+N+Der/huvva+V+IV+Actor+N+Sg+Gen+PxSg1
áhpehuvván	áhppi+N+Der/huvva+V+IV+Actor+N+Sg+Acc+PxSg1
áhpehuvván	áhpehuvvat+V+IV+Actor+N+Sg+Nom+PxSg1
áhpehuvván	áhpehuvvat+V+IV+Actor+N+Sg+Gen+PxSg1
áhpehuvván	áhpehuvvat+V+IV+Actor+N+Sg+Acc+PxSg1
áhpehuvván	áhpeheapme+A+Der/huvva+V+IV+Actor+N+Sg+Nom+PxSg1
áhpehuvván	áhpeheapme+A+Der/huvva+V+IV+Actor+N+Sg+Gen+PxSg1
áhpehuvván	áhpeheapme+A+Der/huvva+V+IV+Actor+N+Sg+Acc+PxSg1
áhpáiduvván	áhpáiduvvat+V+IV+Actor+N+Sg+Nom+PxSg1
áhpáiduvván	áhpáiduvvat+V+IV+Actor+N+Sg+Gen+PxSg1
áhpáiduvván	áhpáiduvvat+V+IV+Actor+N+Sg+Acc+PxSg1
áhpásmuvván	áhpásmuvvat+V+IV+Actor+N+Sg+Nom+PxSg1
áhpásmuvván	áhpásmuvvat+V+IV+Actor+N+Sg+Gen+PxSg1
áhpásmuvván	áhpásmuvvat+V+IV+Actor+N+Sg+Acc+PxSg1
áhtestuvván	áhtestuvvat+V+IV+Actor+N+Sg+Nom+PxSg1
áhtestuvván	áhtestuvvat+V+IV+Actor+N+Sg+Gen+PxSg1
áhtestuvván	áhtestuvvat+V+IV+Actor+N+Sg+Acc+PxSg1
álmmehuvván	álbmi+N+Der/huvva+V+IV+Actor+N+Sg+Nom+PxSg1
álmmehuvván	álbmi+N+Der/huvva+V+IV+Actor+N+Sg+Gen+PxSg1
álmmehuvván	álbmi+N+Der/huvva+V+IV+Actor+N+Sg+Acc+PxSg1
álmmehuvván	álmmehuvvat+V+IV+Actor+N+Sg+Nom+PxSg1
álmmehuvván	álmmehuvvat+V+IV+Actor+N+Sg+Gen+PxSg1
álmmehuvván	álmmehuvvat+V+IV+Actor+N+Sg+Acc+PxSg1
álmmehuvván	álmmeheapme+A+Der/huvva+V+IV+Actor+N+Sg+Nom+PxSg1
álmmehuvván	álmmeheapme+A+Der/huvva+V+IV+Actor+N+Sg+Gen+PxSg1
álmmehuvván	álmmeheapme+A+Der/huvva+V+IV+Actor+N+Sg+Acc+PxSg1
árjjehuvván	árji+N+Der/huvva+V+IV+Actor+N+Sg+Nom+PxSg1
árjjehuvván	árji+N+Der/huvva+V+IV+Actor+N+Sg+Gen+PxSg1
árjjehuvván	árji+N+Der/huvva+V+IV+Actor+N+Sg+Acc+PxSg1
árjjehuvván	árjjehuvvat+V+IV+Actor+N+Sg+Nom+PxSg1
árjjehuvván	árjjehuvvat+V+IV+Actor+N+Sg+Gen+PxSg1
árjjehuvván	árjjehuvvat+V+IV+Actor+N+Sg+Acc+PxSg1
árjjehuvván	árjjeheapme+A+Der/huvva+V+IV+Actor+N+Sg+Nom+PxSg1
árjjehuvván	árjjeheapme+A+Der/huvva+V+IV+Actor+N+Sg+Gen+PxSg1
árjjehuvván	árjjeheapme+A+Der/huvva+V+IV+Actor+N+Sg+Acc+PxSg1
árrásuvván	árrásuvvat+V+IV+Actor+N+Sg+Nom+PxSg1
árrásuvván	árrásuvvat+V+IV+Actor+N+Sg+Gen+PxSg1
árrásuvván	árrásuvvat+V+IV+Actor+N+Sg+Acc+PxSg1
árvvohuvván	árvu+N+Der/huvva+V+IV+Actor+N+Sg+Nom+PxSg1
árvvohuvván	árvu+N+Der/huvva+V+IV+Actor+N+Sg+Gen+PxSg1
árvvohuvván	árvu+N+Der/huvva+V+IV+Actor+N+Sg+Acc+PxSg1
árvvohuvván	árvvohuvvat+V+IV+Actor+N+Sg+Nom+PxSg1
árvvohuvván	árvvohuvvat+V+IV+Actor+N+Sg+Gen+PxSg1
árvvohuvván	árvvohuvvat+V+IV+Actor+N+Sg+Acc+PxSg1
árvvohuvván	árvvoheapme+A+Der/huvva+V+IV+Actor+N+Sg+Nom+PxSg1
árvvohuvván	árvvoheapme+A+Der/huvva+V+IV+Actor+N+Sg+Gen+PxSg1
árvvohuvván	árvvoheapme+A+Der/huvva+V+IV+Actor+N+Sg+Acc+PxSg1
árvvosmuvván	árvvosmuvvat+V+IV+Actor+N+Sg+Nom+PxSg1
árvvosmuvván	árvvosmuvvat+V+IV+Actor+N+Sg+Gen+PxSg1
árvvosmuvván	árvvosmuvvat+V+IV+Actor+N+Sg+Acc+PxSg1
árásnuvván	árásnuvvat+V+IV+Actor+N+Sg+Nom+PxSg1
árásnuvván	árásnuvvat+V+IV+Actor+N+Sg+Gen+PxSg1
árásnuvván	árásnuvvat+V+IV+Actor+N+Sg+Acc+PxSg1
árástuvván	árástuvvat+V+IV+Actor+N+Sg+Nom+PxSg1
árástuvván	árástuvvat+V+IV+Actor+N+Sg+Gen+PxSg1
árástuvván	árástuvvat+V+IV+Actor+N+Sg+Acc+PxSg1
ásuiduvván	ásuiduvvat+V+IV+Actor+N+Sg+Nom+PxSg1
ásuiduvván	ásuiduvvat+V+IV+Actor+N+Sg+Gen+PxSg1
ásuiduvván	ásuiduvvat+V+IV+Actor+N+Sg+Acc+PxSg1
ávjjohuvván	ávju+N+Der/huvva+V+IV+Actor+N+Sg+Nom+PxSg1
ávjjohuvván	ávju+N+Der/huvva+V+IV+Actor+N+Sg+Gen+PxSg1
ávjjohuvván	ávju+N+Der/huvva+V+IV+Actor+N+Sg+Acc+PxSg1
ávjjohuvván	ávjjohuvvat+V+IV+Actor+N+Sg+Nom+PxSg1
ávjjohuvván	ávjjohuvvat+V+IV+Actor+N+Sg+Gen+PxSg1
ávjjohuvván	ávjjohuvvat+V+IV+Actor+N+Sg+Acc+PxSg1
ávjjohuvván	ávjjoheapme+A+Der/huvva+V+IV+Actor+N+Sg+Nom+PxSg1
ávjjohuvván	ávjjoheapme+A+Der/huvva+V+IV+Actor+N+Sg+Gen+PxSg1
ávjjohuvván	ávjjoheapme+A+Der/huvva+V+IV+Actor+N+Sg+Acc+PxSg1
ávjjosmuvván	ávjjosmuvvat+V+IV+Actor+N+Sg+Nom+PxSg1
ávjjosmuvván	ávjjosmuvvat+V+IV+Actor+N+Sg+Gen+PxSg1
ávjjosmuvván	ávjjosmuvvat+V+IV+Actor+N+Sg+Acc+PxSg1
ávjjosnuvván	ávjjosnuvvat+V+IV+Actor+N+Sg+Nom+PxSg1
ávjjosnuvván	ávjjosnuvvat+V+IV+Actor+N+Sg+Gen+PxSg1
ávjjosnuvván	ávjjosnuvvat+V+IV+Actor+N+Sg+Acc+PxSg1
ávjjáiduvván	ávjjáiduvvat+V+IV+Actor+N+Sg+Nom+PxSg1
ávjjáiduvván	ávjjáiduvvat+V+IV+Actor+N+Sg+Gen+PxSg1
ávjjáiduvván	ávjjáiduvvat+V+IV+Actor+N+Sg+Acc+PxSg1
ávjuluvván	ávjuluvvat+V+IV+Actor+N+Sg+Nom+PxSg1
ávjuluvván	ávjuluvvat+V+IV+Actor+N+Sg+Gen+PxSg1
ávjuluvván	ávjuluvvat+V+IV+Actor+N+Sg+Acc+PxSg1
ávkkehuvván	ávki+N+Der/huvva+V+IV+Actor+N+Sg+Nom+PxSg1
ávkkehuvván	ávki+N+Der/huvva+V+IV+Actor+N+Sg+Gen+PxSg1
ávkkehuvván	ávki+N+Der/huvva+V+IV+Actor+N+Sg+Acc+PxSg1
ávkkehuvván	ávkkehuvvat+V+IV+Actor+N+Sg+Nom+PxSg1
ávkkehuvván	ávkkehuvvat+V+IV+Actor+N+Sg+Gen+PxSg1
ávkkehuvván	ávkkehuvvat+V+IV+Actor+N+Sg+Acc+PxSg1
ávkkehuvván	ávkkeheapme+A+Der/huvva+V+IV+Actor+N+Sg+Nom+PxSg1
ávkkehuvván	ávkkeheapme+A+Der/huvva+V+IV+Actor+N+Sg+Gen+PxSg1
ávkkehuvván	ávkkeheapme+A+Der/huvva+V+IV+Actor+N+Sg+Acc+PxSg1
ávkkáiduvván	ávkkáiduvvat+V+IV+Actor+N+Sg+Nom+PxSg1
ávkkáiduvván	ávkkáiduvvat+V+IV+Actor+N+Sg+Gen+PxSg1
ávkkáiduvván	ávkkáiduvvat+V+IV+Actor+N+Sg+Acc+PxSg1
ášuduvván	áššu+N+SgGenCmp+Cmp#duvvá+Sem/Ani+N+Ess
ášuduvván	áššu+N+SgGenCmp+Cmp#duvvá+Sem/Ani+N+Sg+Nom+PxSg1
ášuduvván	áššu+N+SgGenCmp+Cmp#duvvá+Sem/Ani+N+Sg+Gen+PxSg1
ášuduvván	áššu+N+SgGenCmp+Cmp#duvvá+Sem/Ani+N+Sg+Acc+PxSg1
ášuduvván	ášuduvvat+V+IV+Actor+N+Sg+Nom+PxSg1
ášuduvván	ášuduvvat+V+IV+Actor+N+Sg+Gen+PxSg1
ášuduvván	ášuduvvat+V+IV+Actor+N+Sg+Acc+PxSg1
ášuiduvván	ášuiduvvat+V+IV+Actor+N+Sg+Nom+PxSg1
ášuiduvván	ášuiduvvat+V+IV+Actor+N+Sg+Gen+PxSg1
ášuiduvván	ášuiduvvat+V+IV+Actor+N+Sg+Acc+PxSg1
áššehuvván	ášši+N+Der/huvva+V+IV+Actor+N+Sg+Nom+PxSg1
áššehuvván	ášši+N+Der/huvva+V+IV+Actor+N+Sg+Gen+PxSg1
áššehuvván	ášši+N+Der/huvva+V+IV+Actor+N+Sg+Acc+PxSg1
áššehuvván	áššehuvvat+V+IV+Actor+N+Sg+Nom+PxSg1
áššehuvván	áššehuvvat+V+IV+Actor+N+Sg+Gen+PxSg1
áššehuvván	áššehuvvat+V+IV+Actor+N+Sg+Acc+PxSg1
áššehuvván	áššeheapme+A+Der/huvva+V+IV+Actor+N+Sg+Nom+PxSg1
áššehuvván	áššeheapme+A+Der/huvva+V+IV+Actor+N+Sg+Gen+PxSg1
áššehuvván	áššeheapme+A+Der/huvva+V+IV+Actor+N+Sg+Acc+PxSg1
áššihuvván	ášši+N+Der/huvva+V+IV+Actor+N+Sg+Nom+PxSg1
áššihuvván	ášši+N+Der/huvva+V+IV+Actor+N+Sg+Gen+PxSg1
áššihuvván	ášši+N+Der/huvva+V+IV+Actor+N+Sg+Acc+PxSg1
áššihuvván	áššihuvvat+V+IV+Actor+N+Sg+Nom+PxSg1
áššihuvván	áššihuvvat+V+IV+Actor+N+Sg+Gen+PxSg1
áššihuvván	áššihuvvat+V+IV+Actor+N+Sg+Acc+PxSg1
áššihuvván	áššiheapme+A+Der/huvva+V+IV+Actor+N+Sg+Nom+PxSg1
áššihuvván	áššiheapme+A+Der/huvva+V+IV+Actor+N+Sg+Gen+PxSg1
áššihuvván	áššiheapme+A+Der/huvva+V+IV+Actor+N+Sg+Acc+PxSg1
áššuluvván	áššu+G3+N+SgGenCmp+Cmp#luvvi+N+Sg+Nom+PxSg1
áššuluvván	áššu+G3+N+SgGenCmp+Cmp#luvvi+N+Sg+Gen+PxSg1
áššuluvván	áššu+G3+N+SgGenCmp+Cmp#luvvi+N+Sg+Acc+PxSg1
áššuluvván	áššuluvvat+V+IV+Actor+N+Sg+Nom+PxSg1
áššuluvván	áššuluvvat+V+IV+Actor+N+Sg+Gen+PxSg1
áššuluvván	áššuluvvat+V+IV+Actor+N+Sg+Acc+PxSg1
áššuluvván	áššut+V+IV+Actor+N+SgNomCmp+Cmp#luvvi+N+Sg+Nom+PxSg1
áššuluvván	áššut+V+IV+Actor+N+SgNomCmp+Cmp#luvvi+N+Sg+Gen+PxSg1
áššuluvván	áššut+V+IV+Actor+N+SgNomCmp+Cmp#luvvi+N+Sg+Acc+PxSg1
áššuluvván	áššut+V+IV+Actor+N+SgGenCmp+Cmp#luvvi+N+Sg+Nom+PxSg1
áššuluvván	áššut+V+IV+Actor+N+SgGenCmp+Cmp#luvvi+N+Sg+Gen+PxSg1
áššuluvván	áššut+V+IV+Actor+N+SgGenCmp+Cmp#luvvi+N+Sg+Acc+PxSg1
áššáiduvván	áššáiduvvat+V+IV+Actor+N+Sg+Nom+PxSg1
áššáiduvván	áššáiduvvat+V+IV+Actor+N+Sg+Gen+PxSg1
áššáiduvván	áššáiduvvat+V+IV+Actor+N+Sg+Acc+PxSg1
áššáskuvván	áššáskuvvat+V+IV+Actor+N+Sg+Nom+PxSg1
áššáskuvván	áššáskuvvat+V+IV+Actor+N+Sg+Gen+PxSg1
áššáskuvván	áššáskuvvat+V+IV+Actor+N+Sg+Acc+PxSg1
áŧestuvván	áŧestuvvat+V+IV+Actor+N+Sg+Nom+PxSg1
áŧestuvván	áŧestuvvat+V+IV+Actor+N+Sg+Gen+PxSg1
áŧestuvván	áŧestuvvat+V+IV+Actor+N+Sg+Acc+PxSg1
čátnášuvván	čátná+N+SgNomCmp+Cmp#šuvvá+N+Ess
čátnášuvván	čátná+N+SgNomCmp+Cmp#šuvvá+N+Sg+Nom+PxSg1
čátnášuvván	čátná+N+SgNomCmp+Cmp#šuvvá+N+Sg+Gen+PxSg1
čátnášuvván	čátná+N+SgNomCmp+Cmp#šuvvá+N+Sg+Acc+PxSg1
čielggehuvván	čielgi+N+Der/huvva+V+IV+Actor+N+Sg+Nom+PxSg1
čielggehuvván	čielgi+N+Der/huvva+V+IV+Actor+N+Sg+Gen+PxSg1
čielggehuvván	čielgi+N+Der/huvva+V+IV+Actor+N+Sg+Acc+PxSg1
čielggehuvván	čielggehuvvat+V+IV+Actor+N+Sg+Nom+PxSg1
čielggehuvván	čielggehuvvat+V+IV+Actor+N+Sg+Gen+PxSg1
čielggehuvván	čielggehuvvat+V+IV+Actor+N+Sg+Acc+PxSg1
čielggehuvván	čielggeheapme+A+Der/huvva+V+IV+Actor+N+Sg+Nom+PxSg1
čielggehuvván	čielggeheapme+A+Der/huvva+V+IV+Actor+N+Sg+Gen+PxSg1
čielggehuvván	čielggeheapme+A+Der/huvva+V+IV+Actor+N+Sg+Acc+PxSg1
čilviluvván	čilviluvvat+V+IV+Actor+N+Sg+Nom+PxSg1
čilviluvván	čilviluvvat+V+IV+Actor+N+Sg+Gen+PxSg1
čilviluvván	čilviluvvat+V+IV+Actor+N+Sg+Acc+PxSg1
čuhkuluvván	čuhkuluvvat+V+IV+Actor+N+Sg+Nom+PxSg1
čuhkuluvván	čuhkuluvvat+V+IV+Actor+N+Sg+Gen+PxSg1
čuhkuluvván	čuhkuluvvat+V+IV+Actor+N+Sg+Acc+PxSg1
čujuhuvván	čujuhuvvat+V+IV+Actor+N+Sg+Nom+PxSg1
čujuhuvván	čujuhuvvat+V+IV+Actor+N+Sg+Gen+PxSg1
čujuhuvván	čujuhuvvat+V+IV+Actor+N+Sg+Acc+PxSg1
čuogástuvván	čuogástuvvat+V+IV+Actor+N+Sg+Nom+PxSg1
čuogástuvván	čuogástuvvat+V+IV+Actor+N+Sg+Gen+PxSg1
čuogástuvván	čuogástuvvat+V+IV+Actor+N+Sg+Acc+PxSg1
čuojohuvván	čuojohuvvat+V+IV+Actor+N+Sg+Nom+PxSg1
čuojohuvván	čuojohuvvat+V+IV+Actor+N+Sg+Gen+PxSg1
čuojohuvván	čuojohuvvat+V+IV+Actor+N+Sg+Acc+PxSg1
čuojohuvván	čuojoheapme+A+Der/huvva+V+IV+Actor+N+Sg+Nom+PxSg1
čuojohuvván	čuojoheapme+A+Der/huvva+V+IV+Actor+N+Sg+Gen+PxSg1
čuojohuvván	čuojoheapme+A+Der/huvva+V+IV+Actor+N+Sg+Acc+PxSg1
čuojuiduvván	čuojuiduvvat+V+IV+Actor+N+Sg+Nom+PxSg1
čuojuiduvván	čuojuiduvvat+V+IV+Actor+N+Sg+Gen+PxSg1
čuojuiduvván	čuojuiduvvat+V+IV+Actor+N+Sg+Acc+PxSg1
čuvkuluvván	čuvkut+V+IV+Actor+N+SgNomCmp+Cmp#luvvi+N+Sg+Nom+PxSg1
čuvkuluvván	čuvkut+V+IV+Actor+N+SgNomCmp+Cmp#luvvi+N+Sg+Gen+PxSg1
čuvkuluvván	čuvkut+V+IV+Actor+N+SgNomCmp+Cmp#luvvi+N+Sg+Acc+PxSg1
čuvkuluvván	čuvkut+V+IV+Actor+N+SgGenCmp+Cmp#luvvi+N+Sg+Nom+PxSg1
čuvkuluvván	čuvkut+V+IV+Actor+N+SgGenCmp+Cmp#luvvi+N+Sg+Gen+PxSg1
čuvkuluvván	čuvkut+V+IV+Actor+N+SgGenCmp+Cmp#luvvi+N+Sg+Acc+PxSg1
čuvkuluvván	čuvkuluvvat+V+IV+Actor+N+Sg+Nom+PxSg1
čuvkuluvván	čuvkuluvvat+V+IV+Actor+N+Sg+Gen+PxSg1
čuvkuluvván	čuvkuluvvat+V+IV+Actor+N+Sg+Acc+PxSg1
čádjáduvván	čádjáduvvat+V+IV+Actor+N+Sg+Nom+PxSg1
čádjáduvván	čádjáduvvat+V+IV+Actor+N+Sg+Gen+PxSg1
čádjáduvván	čádjáduvvat+V+IV+Actor+N+Sg+Acc+PxSg1
čáhcešiláduvván	čáhci+Sem/Wthr+N+SgNomCmp+Cmp#šillá+N+SgGenCmp+Cmp#duvvá+Sem/Ani+N+Ess
čáhcešiláduvván	čáhci+Sem/Wthr+N+SgNomCmp+Cmp#šillá+N+SgGenCmp+Cmp#duvvá+Sem/Ani+N+Sg+Nom+PxSg1
čáhcešiláduvván	čáhci+Sem/Wthr+N+SgNomCmp+Cmp#šillá+N+SgGenCmp+Cmp#duvvá+Sem/Ani+N+Sg+Gen+PxSg1
čáhcešiláduvván	čáhci+Sem/Wthr+N+SgNomCmp+Cmp#šillá+N+SgGenCmp+Cmp#duvvá+Sem/Ani+N+Sg+Acc+PxSg1
čáhcešiláduvván	čáhce#šiláduvvat+V+IV+Actor+N+Sg+Nom+PxSg1
čáhcešiláduvván	čáhce#šiláduvvat+V+IV+Actor+N+Sg+Gen+PxSg1
čáhcešiláduvván	čáhce#šiláduvvat+V+IV+Actor+N+Sg+Acc+PxSg1
čálihuvván	čálihuvvat+V+IV+Actor+N+Sg+Nom+PxSg1
čálihuvván	čálihuvvat+V+IV+Actor+N+Sg+Gen+PxSg1
čálihuvván	čálihuvvat+V+IV+Actor+N+Sg+Acc+PxSg1
čárásnuvván	čárásnuvvat+V+IV+Actor+N+Sg+Nom+PxSg1
čárásnuvván	čárásnuvvat+V+IV+Actor+N+Sg+Gen+PxSg1
čárásnuvván	čárásnuvvat+V+IV+Actor+N+Sg+Acc+PxSg1
čázáhuvván	čázáhuvvat+V+IV+Actor+N+Sg+Nom+PxSg1
čázáhuvván	čázáhuvvat+V+IV+Actor+N+Sg+Gen+PxSg1
čázáhuvván	čázáhuvvat+V+IV+Actor+N+Sg+Acc+PxSg1
šilljáluvván	šilljáluvvat+V+IV+Actor+N+Sg+Nom+PxSg1
šilljáluvván	šilljáluvvat+V+IV+Actor+N+Sg+Gen+PxSg1
šilljáluvván	šilljáluvvat+V+IV+Actor+N+Sg+Acc+PxSg1
šilljáluvván	šilljá+N+SgNomCmp+Cmp#luvvi+N+Sg+Nom+PxSg1
šilljáluvván	šilljá+N+SgNomCmp+Cmp#luvvi+N+Sg+Gen+PxSg1
šilljáluvván	šilljá+N+SgNomCmp+Cmp#luvvi+N+Sg+Acc+PxSg1
šluohkásmuvván	šluohkásmuvvat+V+IV+Actor+N+Sg+Nom+PxSg1
šluohkásmuvván	šluohkásmuvvat+V+IV+Actor+N+Sg+Gen+PxSg1
šluohkásmuvván	šluohkásmuvvat+V+IV+Actor+N+Sg+Acc+PxSg1
berostuvván	berostuvvat+V+IV+Actor+N+Sg+Nom+PxSg1
berostuvván	berostuvvat+V+IV+Actor+N+Sg+Gen+PxSg1
berostuvván	berostuvvat+V+IV+Actor+N+Sg+Acc+PxSg1
beroštuvván	beroštuvvat+V+IV+Actor+N+Sg+Nom+PxSg1
beroštuvván	beroštuvvat+V+IV+Actor+N+Sg+Gen+PxSg1
beroštuvván	beroštuvvat+V+IV+Actor+N+Sg+Acc+PxSg1
birgestuvván	birget+V+IV+Der/stuvva+V+Actor+N+Sg+Nom+PxSg1
birgestuvván	birget+V+IV+Der/stuvva+V+Actor+N+Sg+Gen+PxSg1
birgestuvván	birget+V+IV+Der/stuvva+V+Actor+N+Sg+Acc+PxSg1
birgestuvván	birgestuvvat+V+IV+Actor+N+Sg+Nom+PxSg1
birgestuvván	birgestuvvat+V+IV+Actor+N+Sg+Gen+PxSg1
birgestuvván	birgestuvvat+V+IV+Actor+N+Sg+Acc+PxSg1
biđistuvván	biđistuvvat+V+IV+Actor+N+Sg+Nom+PxSg1
biđistuvván	biđistuvvat+V+IV+Actor+N+Sg+Gen+PxSg1
biđistuvván	biđistuvvat+V+IV+Actor+N+Sg+Acc+PxSg1
borrohállán	boaru+Sem/Ani+N+SgGenCmp+Cmp#hálli+N+Actor+Sg+Nom+PxSg1
borrohállán	boaru+Sem/Ani+N+SgGenCmp+Cmp#hálli+N+Actor+Sg+Gen+PxSg1
borrohállán	boaru+Sem/Ani+N+SgGenCmp+Cmp#hálli+N+Actor+Sg+Acc+PxSg1
borrohállán	boaru+Sem/Ani+N+SgGenCmp+Cmp#hállat+V+TV+Actor+N+Sg+Nom+PxSg1
borrohállán	boaru+Sem/Ani+N+SgGenCmp+Cmp#hállat+V+TV+Actor+N+Sg+Gen+PxSg1
borrohállán	boaru+Sem/Ani+N+SgGenCmp+Cmp#hállat+V+TV+Actor+N+Sg+Acc+PxSg1
bággehállán	bággi+N+SgNomCmp+Cmp#hálli+N+Actor+Sg+Nom+PxSg1
bággehállán	bággi+N+SgNomCmp+Cmp#hálli+N+Actor+Sg+Gen+PxSg1
bággehállán	bággi+N+SgNomCmp+Cmp#hálli+N+Actor+Sg+Acc+PxSg1
bággehállán	bággi+N+SgNomCmp+Cmp#hállat+V+TV+Actor+N+Sg+Nom+PxSg1
bággehállán	bággi+N+SgNomCmp+Cmp#hállat+V+TV+Actor+N+Sg+Gen+PxSg1
bággehállán	bággi+N+SgNomCmp+Cmp#hállat+V+TV+Actor+N+Sg+Acc+PxSg1
bázestuvván	báhcit+V+IV+Der/stuvva+V+Actor+N+Sg+Nom+PxSg1
bázestuvván	báhcit+V+IV+Der/stuvva+V+Actor+N+Sg+Gen+PxSg1
bázestuvván	báhcit+V+IV+Der/stuvva+V+Actor+N+Sg+Acc+PxSg1
bázestuvván	bázestuvvat+V+IV+Actor+N+Sg+Nom+PxSg1
bázestuvván	bázestuvvat+V+IV+Actor+N+Sg+Gen+PxSg1
bázestuvván	bázestuvvat+V+IV+Actor+N+Sg+Acc+PxSg1
bážáhállán	bážá+N+SgNomCmp+Cmp#hálli+N+Actor+Sg+Nom+PxSg1
bážáhállán	bážá+N+SgNomCmp+Cmp#hálli+N+Actor+Sg+Gen+PxSg1
bážáhállán	bážá+N+SgNomCmp+Cmp#hálli+N+Actor+Sg+Acc+PxSg1
bážáhállán	bážá+N+SgNomCmp+Cmp#hállat+V+TV+Actor+N+Sg+Nom+PxSg1
bážáhállán	bážá+N+SgNomCmp+Cmp#hállat+V+TV+Actor+N+Sg+Gen+PxSg1
bážáhállán	bážá+N+SgNomCmp+Cmp#hállat+V+TV+Actor+N+Sg+Acc+PxSg1
bážáhállán	bážá+N+SgGenCmp+Cmp#hálli+N+Actor+Sg+Nom+PxSg1
bážáhállán	bážá+N+SgGenCmp+Cmp#hálli+N+Actor+Sg+Gen+PxSg1
bážáhállán	bážá+N+SgGenCmp+Cmp#hálli+N+Actor+Sg+Acc+PxSg1
bážáhállán	bážá+N+SgGenCmp+Cmp#hállat+V+TV+Actor+N+Sg+Nom+PxSg1
bážáhállán	bážá+N+SgGenCmp+Cmp#hállat+V+TV+Actor+N+Sg+Gen+PxSg1
bážáhállán	bážá+N+SgGenCmp+Cmp#hállat+V+TV+Actor+N+Sg+Acc+PxSg1
dohkkestuvván	dohkket+V+IV+Der/stuvva+V+Actor+N+Sg+Nom+PxSg1
dohkkestuvván	dohkket+V+IV+Der/stuvva+V+Actor+N+Sg+Gen+PxSg1
dohkkestuvván	dohkket+V+IV+Der/stuvva+V+Actor+N+Sg+Acc+PxSg1
dohkkestuvván	dohkkestuvvat+V+IV+Actor+N+Sg+Nom+PxSg1
dohkkestuvván	dohkkestuvvat+V+IV+Actor+N+Sg+Gen+PxSg1
dohkkestuvván	dohkkestuvvat+V+IV+Actor+N+Sg+Acc+PxSg1
duottostuvván	duoddut+V+IV+Der/stuvva+V+Actor+N+Sg+Nom+PxSg1
duottostuvván	duoddut+V+IV+Der/stuvva+V+Actor+N+Sg+Gen+PxSg1
duottostuvván	duoddut+V+IV+Der/stuvva+V+Actor+N+Sg+Acc+PxSg1
duottostuvván	duottostuvvat+V+IV+Actor+N+Sg+Nom+PxSg1
duottostuvván	duottostuvvat+V+IV+Actor+N+Sg+Gen+PxSg1
duottostuvván	duottostuvvat+V+IV+Actor+N+Sg+Acc+PxSg1
dáhpehállán	dáhpi+N+SgNomCmp+Cmp#hálli+N+Actor+Sg+Nom+PxSg1
dáhpehállán	dáhpi+N+SgNomCmp+Cmp#hálli+N+Actor+Sg+Gen+PxSg1
dáhpehállán	dáhpi+N+SgNomCmp+Cmp#hálli+N+Actor+Sg+Acc+PxSg1
dáhpehállán	dáhpi+N+SgNomCmp+Cmp#hállat+V+TV+Actor+N+Sg+Nom+PxSg1
dáhpehállán	dáhpi+N+SgNomCmp+Cmp#hállat+V+TV+Actor+N+Sg+Gen+PxSg1
dáhpehállán	dáhpi+N+SgNomCmp+Cmp#hállat+V+TV+Actor+N+Sg+Acc+PxSg1
fáhtehállán	fáhtti+N+SgGenCmp+Cmp#hálli+N+Actor+Sg+Nom+PxSg1
fáhtehállán	fáhtti+N+SgGenCmp+Cmp#hálli+N+Actor+Sg+Gen+PxSg1
fáhtehállán	fáhtti+N+SgGenCmp+Cmp#hálli+N+Actor+Sg+Acc+PxSg1
fáhtehállán	fáhtti+N+SgGenCmp+Cmp#hállat+V+TV+Actor+N+Sg+Nom+PxSg1
fáhtehállán	fáhtti+N+SgGenCmp+Cmp#hállat+V+TV+Actor+N+Sg+Gen+PxSg1
fáhtehállán	fáhtti+N+SgGenCmp+Cmp#hállat+V+TV+Actor+N+Sg+Acc+PxSg1
gillestuvván	gillestuvvat+V+IV+Actor+N+Sg+Nom+PxSg1
gillestuvván	gillestuvvat+V+IV+Actor+N+Sg+Gen+PxSg1
gillestuvván	gillestuvvat+V+IV+Actor+N+Sg+Acc+PxSg1
gillestuvván	gillet+V+IV+Der/stuvva+V+Actor+N+Sg+Nom+PxSg1
gillestuvván	gillet+V+IV+Der/stuvva+V+Actor+N+Sg+Gen+PxSg1
gillestuvván	gillet+V+IV+Der/stuvva+V+Actor+N+Sg+Acc+PxSg1
gilvvohállán	gilvu+N+SgGenCmp+Cmp#hálli+N+Actor+Sg+Nom+PxSg1
gilvvohállán	gilvu+N+SgGenCmp+Cmp#hálli+N+Actor+Sg+Gen+PxSg1
gilvvohállán	gilvu+N+SgGenCmp+Cmp#hálli+N+Actor+Sg+Acc+PxSg1
gilvvohállán	gilvu+N+SgGenCmp+Cmp#hállat+V+TV+Actor+N+Sg+Nom+PxSg1
gilvvohállán	gilvu+N+SgGenCmp+Cmp#hállat+V+TV+Actor+N+Sg+Gen+PxSg1
gilvvohállán	gilvu+N+SgGenCmp+Cmp#hállat+V+TV+Actor+N+Sg+Acc+PxSg1
gohčohállán	gohču+N+SgNomCmp+Cmp#hálli+N+Actor+Sg+Nom+PxSg1
gohčohállán	gohču+N+SgNomCmp+Cmp#hálli+N+Actor+Sg+Gen+PxSg1
gohčohállán	gohču+N+SgNomCmp+Cmp#hálli+N+Actor+Sg+Acc+PxSg1
gohčohállán	gohču+N+SgNomCmp+Cmp#hállat+V+TV+Actor+N+Sg+Nom+PxSg1
gohčohállán	gohču+N+SgNomCmp+Cmp#hállat+V+TV+Actor+N+Sg+Gen+PxSg1
gohčohállán	gohču+N+SgNomCmp+Cmp#hállat+V+TV+Actor+N+Sg+Acc+PxSg1
gohčohállán	gohču+N+SgGenCmp+Cmp#hálli+N+Actor+Sg+Nom+PxSg1
gohčohállán	gohču+N+SgGenCmp+Cmp#hálli+N+Actor+Sg+Gen+PxSg1
gohčohállán	gohču+N+SgGenCmp+Cmp#hálli+N+Actor+Sg+Acc+PxSg1
gohčohállán	gohču+N+SgGenCmp+Cmp#hállat+V+TV+Actor+N+Sg+Nom+PxSg1
gohčohállán	gohču+N+SgGenCmp+Cmp#hállat+V+TV+Actor+N+Sg+Gen+PxSg1
gohčohállán	gohču+N+SgGenCmp+Cmp#hállat+V+TV+Actor+N+Sg+Acc+PxSg1
goikkohállán	goiku+N+SgGenCmp+Cmp#hálli+N+Actor+Sg+Nom+PxSg1
goikkohállán	goiku+N+SgGenCmp+Cmp#hálli+N+Actor+Sg+Gen+PxSg1
goikkohállán	goiku+N+SgGenCmp+Cmp#hálli+N+Actor+Sg+Acc+PxSg1
goikkohállán	goiku+N+SgGenCmp+Cmp#hállat+V+TV+Actor+N+Sg+Nom+PxSg1
goikkohállán	goiku+N+SgGenCmp+Cmp#hállat+V+TV+Actor+N+Sg+Gen+PxSg1
goikkohállán	goiku+N+SgGenCmp+Cmp#hállat+V+TV+Actor+N+Sg+Acc+PxSg1
guottestuvván	guoddit+V+TV+Der/stuvva+V+Actor+N+Sg+Nom+PxSg1
guottestuvván	guoddit+V+TV+Der/stuvva+V+Actor+N+Sg+Gen+PxSg1
guottestuvván	guoddit+V+TV+Der/stuvva+V+Actor+N+Sg+Acc+PxSg1
guottestuvván	guottestuvvat+V+IV+Actor+N+Sg+Nom+PxSg1
guottestuvván	guottestuvvat+V+IV+Actor+N+Sg+Gen+PxSg1
guottestuvván	guottestuvvat+V+IV+Actor+N+Sg+Acc+PxSg1
guođostuvván	guohtut+V+TV+Der/stuvva+V+Actor+N+Sg+Nom+PxSg1
guođostuvván	guohtut+V+TV+Der/stuvva+V+Actor+N+Sg+Gen+PxSg1
guođostuvván	guohtut+V+TV+Der/stuvva+V+Actor+N+Sg+Acc+PxSg1
guođostuvván	guođostuvvat+V+IV+Actor+N+Sg+Nom+PxSg1
guođostuvván	guođostuvvat+V+IV+Actor+N+Sg+Gen+PxSg1
guođostuvván	guođostuvvat+V+IV+Actor+N+Sg+Acc+PxSg1
jámestuvván	jápmit+V+IV+Der/stuvva+V+Actor+N+Sg+Nom+PxSg1
jámestuvván	jápmit+V+IV+Der/stuvva+V+Actor+N+Sg+Gen+PxSg1
jámestuvván	jápmit+V+IV+Der/stuvva+V+Actor+N+Sg+Acc+PxSg1
jámestuvván	jámestuvvat+V+IV+Actor+N+Sg+Nom+PxSg1
jámestuvván	jámestuvvat+V+IV+Actor+N+Sg+Gen+PxSg1
jámestuvván	jámestuvvat+V+IV+Actor+N+Sg+Acc+PxSg1
liikostuvván	liikot+V+IV+Der/stuvva+V+Actor+N+Sg+Nom+PxSg1
liikostuvván	liikot+V+IV+Der/stuvva+V+Actor+N+Sg+Gen+PxSg1
liikostuvván	liikot+V+IV+Der/stuvva+V+Actor+N+Sg+Acc+PxSg1
liikostuvván	liikostuvvat+V+IV+Actor+N+Sg+Nom+PxSg1
liikostuvván	liikostuvvat+V+IV+Actor+N+Sg+Gen+PxSg1
liikostuvván	liikostuvvat+V+IV+Actor+N+Sg+Acc+PxSg1
láidehállán	láidi+N+SgNomCmp+Cmp#hálli+N+Actor+Sg+Nom+PxSg1
láidehállán	láidi+N+SgNomCmp+Cmp#hálli+N+Actor+Sg+Gen+PxSg1
láidehállán	láidi+N+SgNomCmp+Cmp#hálli+N+Actor+Sg+Acc+PxSg1
láidehállán	láidi+N+SgNomCmp+Cmp#hállat+V+TV+Actor+N+Sg+Nom+PxSg1
láidehállán	láidi+N+SgNomCmp+Cmp#hállat+V+TV+Actor+N+Sg+Gen+PxSg1
láidehállán	láidi+N+SgNomCmp+Cmp#hállat+V+TV+Actor+N+Sg+Acc+PxSg1
máhtestuvván	máhtestuvvat+V+IV+Actor+N+Sg+Nom+PxSg1
máhtestuvván	máhtestuvvat+V+IV+Actor+N+Sg+Gen+PxSg1
máhtestuvván	máhtestuvvat+V+IV+Actor+N+Sg+Acc+PxSg1
mánáhállán	mánná+Sem/Hum+N+SgGenCmp+Cmp#hálli+N+Actor+Sg+Nom+PxSg1
mánáhállán	mánná+Sem/Hum+N+SgGenCmp+Cmp#hálli+N+Actor+Sg+Gen+PxSg1
mánáhállán	mánná+Sem/Hum+N+SgGenCmp+Cmp#hálli+N+Actor+Sg+Acc+PxSg1
mánáhállán	mánná+Sem/Hum+N+SgGenCmp+Cmp#hállat+V+TV+Actor+N+Sg+Nom+PxSg1
mánáhállán	mánná+Sem/Hum+N+SgGenCmp+Cmp#hállat+V+TV+Actor+N+Sg+Gen+PxSg1
mánáhállán	mánná+Sem/Hum+N+SgGenCmp+Cmp#hállat+V+TV+Actor+N+Sg+Acc+PxSg1
nággehállán	nággi+N+SgNomCmp+Cmp#hálli+N+Actor+Sg+Nom+PxSg1
nággehállán	nággi+N+SgNomCmp+Cmp#hálli+N+Actor+Sg+Gen+PxSg1
nággehállán	nággi+N+SgNomCmp+Cmp#hálli+N+Actor+Sg+Acc+PxSg1
nággehállán	nággi+N+SgNomCmp+Cmp#hállat+V+TV+Actor+N+Sg+Nom+PxSg1
nággehállán	nággi+N+SgNomCmp+Cmp#hállat+V+TV+Actor+N+Sg+Gen+PxSg1
nággehállán	nággi+N+SgNomCmp+Cmp#hállat+V+TV+Actor+N+Sg+Acc+PxSg1
ollestuvván	ollestuvvat+V+IV+Actor+N+Sg+Nom+PxSg1
ollestuvván	ollestuvvat+V+IV+Actor+N+Sg+Gen+PxSg1
ollestuvván	ollestuvvat+V+IV+Actor+N+Sg+Acc+PxSg1
ollestuvván	ollet+V+IV+Der/stuvva+V+Actor+N+Sg+Nom+PxSg1
ollestuvván	ollet+V+IV+Der/stuvva+V+Actor+N+Sg+Gen+PxSg1
ollestuvván	ollet+V+IV+Der/stuvva+V+Actor+N+Sg+Acc+PxSg1
olestuvván	ollit+V+IV+Der/stuvva+V+Actor+N+Sg+Nom+PxSg1
olestuvván	ollit+V+IV+Der/stuvva+V+Actor+N+Sg+Gen+PxSg1
olestuvván	ollit+V+IV+Der/stuvva+V+Actor+N+Sg+Acc+PxSg1
olestuvván	olestuvvat+V+IV+Actor+N+Sg+Nom+PxSg1
olestuvván	olestuvvat+V+IV+Actor+N+Sg+Gen+PxSg1
olestuvván	olestuvvat+V+IV+Actor+N+Sg+Acc+PxSg1
rissehállán	rissi+G3+N+SgNomCmp+Cmp#hálli+N+Actor+Sg+Nom+PxSg1
rissehállán	rissi+G3+N+SgNomCmp+Cmp#hálli+N+Actor+Sg+Gen+PxSg1
rissehállán	rissi+G3+N+SgNomCmp+Cmp#hálli+N+Actor+Sg+Acc+PxSg1
rissehállán	rissi+G3+N+SgNomCmp+Cmp#hállat+V+TV+Actor+N+Sg+Nom+PxSg1
rissehállán	rissi+G3+N+SgNomCmp+Cmp#hállat+V+TV+Actor+N+Sg+Gen+PxSg1
rissehállán	rissi+G3+N+SgNomCmp+Cmp#hállat+V+TV+Actor+N+Sg+Acc+PxSg1
rissehállán	rissi+G3+N+SgGenCmp+Cmp#hálli+N+Actor+Sg+Nom+PxSg1
rissehállán	rissi+G3+N+SgGenCmp+Cmp#hálli+N+Actor+Sg+Gen+PxSg1
rissehállán	rissi+G3+N+SgGenCmp+Cmp#hálli+N+Actor+Sg+Acc+PxSg1
rissehállán	rissi+G3+N+SgGenCmp+Cmp#hállat+V+TV+Actor+N+Sg+Nom+PxSg1
rissehállán	rissi+G3+N+SgGenCmp+Cmp#hállat+V+TV+Actor+N+Sg+Gen+PxSg1
rissehállán	rissi+G3+N+SgGenCmp+Cmp#hállat+V+TV+Actor+N+Sg+Acc+PxSg1
ritnohállán	ridnu+N+SgGenCmp+Cmp#hálli+N+Actor+Sg+Nom+PxSg1
ritnohállán	ridnu+N+SgGenCmp+Cmp#hálli+N+Actor+Sg+Gen+PxSg1
ritnohállán	ridnu+N+SgGenCmp+Cmp#hálli+N+Actor+Sg+Acc+PxSg1
ritnohállán	ridnu+N+SgGenCmp+Cmp#hállat+V+TV+Actor+N+Sg+Nom+PxSg1
ritnohállán	ridnu+N+SgGenCmp+Cmp#hállat+V+TV+Actor+N+Sg+Gen+PxSg1
ritnohállán	ridnu+N+SgGenCmp+Cmp#hállat+V+TV+Actor+N+Sg+Acc+PxSg1
ráskestuvván	rásket+V+IV+Der/stuvva+V+Actor+N+Sg+Nom+PxSg1
ráskestuvván	rásket+V+IV+Der/stuvva+V+Actor+N+Sg+Gen+PxSg1
ráskestuvván	rásket+V+IV+Der/stuvva+V+Actor+N+Sg+Acc+PxSg1
ráskestuvván	ráskestuvvat+V+IV+Actor+N+Sg+Nom+PxSg1
ráskestuvván	ráskestuvvat+V+IV+Actor+N+Sg+Gen+PxSg1
ráskestuvván	ráskestuvvat+V+IV+Actor+N+Sg+Acc+PxSg1
suddohállán	suddu+N+SgNomCmp+Cmp#hálli+N+Actor+Sg+Nom+PxSg1
suddohállán	suddu+N+SgNomCmp+Cmp#hálli+N+Actor+Sg+Gen+PxSg1
suddohállán	suddu+N+SgNomCmp+Cmp#hálli+N+Actor+Sg+Acc+PxSg1
suddohállán	suddu+N+SgNomCmp+Cmp#hállat+V+TV+Actor+N+Sg+Nom+PxSg1
suddohállán	suddu+N+SgNomCmp+Cmp#hállat+V+TV+Actor+N+Sg+Gen+PxSg1
suddohállán	suddu+N+SgNomCmp+Cmp#hállat+V+TV+Actor+N+Sg+Acc+PxSg1
vuolggestuvván	vuolgit+V+IV+Der/stuvva+V+Actor+N+Sg+Nom+PxSg1
vuolggestuvván	vuolgit+V+IV+Der/stuvva+V+Actor+N+Sg+Gen+PxSg1
vuolggestuvván	vuolgit+V+IV+Der/stuvva+V+Actor+N+Sg+Acc+PxSg1
vuolggestuvván	vuolggestuvvat+V+IV+Actor+N+Sg+Nom+PxSg1
vuolggestuvván	vuolggestuvvat+V+IV+Actor+N+Sg+Gen+PxSg1
vuolggestuvván	vuolggestuvvat+V+IV+Actor+N+Sg+Acc+PxSg1
vuovssestuvván	vuoksit+V+TV+Der/stuvva+V+Actor+N+Sg+Nom+PxSg1
vuovssestuvván	vuoksit+V+TV+Der/stuvva+V+Actor+N+Sg+Gen+PxSg1
vuovssestuvván	vuoksit+V+TV+Der/stuvva+V+Actor+N+Sg+Acc+PxSg1
vuovssestuvván	vuovssestuvvat+V+IV+Actor+N+Sg+Nom+PxSg1
vuovssestuvván	vuovssestuvvat+V+IV+Actor+N+Sg+Gen+PxSg1
vuovssestuvván	vuovssestuvvat+V+IV+Actor+N+Sg+Acc+PxSg1
čánáhállán	čátná+N+SgGenCmp+Cmp#hálli+N+Actor+Sg+Nom+PxSg1
čánáhállán	čátná+N+SgGenCmp+Cmp#hálli+N+Actor+Sg+Gen+PxSg1
čánáhállán	čátná+N+SgGenCmp+Cmp#hálli+N+Actor+Sg+Acc+PxSg1
čánáhállán	čátná+N+SgGenCmp+Cmp#hállat+V+TV+Actor+N+Sg+Nom+PxSg1
čánáhállán	čátná+N+SgGenCmp+Cmp#hállat+V+TV+Actor+N+Sg+Gen+PxSg1
čánáhállán	čátná+N+SgGenCmp+Cmp#hállat+V+TV+Actor+N+Sg+Acc+PxSg1
čievččáhállán	čiekčá+Sem/Ani+N+SgGenCmp+Cmp#hálli+N+Actor+Sg+Nom+PxSg1
čievččáhállán	čiekčá+Sem/Ani+N+SgGenCmp+Cmp#hálli+N+Actor+Sg+Gen+PxSg1
čievččáhállán	čiekčá+Sem/Ani+N+SgGenCmp+Cmp#hálli+N+Actor+Sg+Acc+PxSg1
čievččáhállán	čiekčá+Sem/Ani+N+SgGenCmp+Cmp#hállat+V+TV+Actor+N+Sg+Nom+PxSg1
čievččáhállán	čiekčá+Sem/Ani+N+SgGenCmp+Cmp#hállat+V+TV+Actor+N+Sg+Gen+PxSg1
čievččáhállán	čiekčá+Sem/Ani+N+SgGenCmp+Cmp#hállat+V+TV+Actor+N+Sg+Acc+PxSg1
álihástán	álli+N+SgGenCmp+Cmp#hástit+V+TV+Actor+N+Sg+Nom+PxSg1
álihástán	álli+N+SgGenCmp+Cmp#hástit+V+TV+Actor+N+Sg+Gen+PxSg1
álihástán	álli+N+SgGenCmp+Cmp#hástit+V+TV+Actor+N+Sg+Acc+PxSg1
árvvohállán	árvu+N+SgGenCmp+Cmp#hálli+N+Actor+Sg+Nom+PxSg1
árvvohállán	árvu+N+SgGenCmp+Cmp#hálli+N+Actor+Sg+Gen+PxSg1
árvvohállán	árvu+N+SgGenCmp+Cmp#hálli+N+Actor+Sg+Acc+PxSg1
árvvohállán	árvu+N+SgGenCmp+Cmp#hállat+V+TV+Actor+N+Sg+Nom+PxSg1
árvvohállán	árvu+N+SgGenCmp+Cmp#hállat+V+TV+Actor+N+Sg+Gen+PxSg1
árvvohállán	árvu+N+SgGenCmp+Cmp#hállat+V+TV+Actor+N+Sg+Acc+PxSg1
árvvohástán	árvu+N+SgGenCmp+Cmp#hástit+V+TV+Actor+N+Sg+Nom+PxSg1
árvvohástán	árvu+N+SgGenCmp+Cmp#hástit+V+TV+Actor+N+Sg+Gen+PxSg1
árvvohástán	árvu+N+SgGenCmp+Cmp#hástit+V+TV+Actor+N+Sg+Acc+PxSg1
báhkkehállán	báhkki+N+SgNomCmp+Cmp#hálli+N+Actor+Sg+Nom+PxSg1
báhkkehállán	báhkki+N+SgNomCmp+Cmp#hálli+N+Actor+Sg+Gen+PxSg1
báhkkehállán	báhkki+N+SgNomCmp+Cmp#hálli+N+Actor+Sg+Acc+PxSg1
báhkkehállán	báhkki+N+SgNomCmp+Cmp#hállat+V+TV+Actor+N+Sg+Nom+PxSg1
báhkkehállán	báhkki+N+SgNomCmp+Cmp#hállat+V+TV+Actor+N+Sg+Gen+PxSg1
báhkkehállán	báhkki+N+SgNomCmp+Cmp#hállat+V+TV+Actor+N+Sg+Acc+PxSg1
biippostállán	biipu+N+SgGenCmp+Cmp#stálli+N+Sg+Nom+PxSg1
biippostállán	biipu+N+SgGenCmp+Cmp#stálli+N+Sg+Gen+PxSg1
biippostállán	biipu+N+SgGenCmp+Cmp#stálli+N+Sg+Acc+PxSg1
billostállán	billu+G3+N+SgNomCmp+Cmp#stálli+N+Sg+Nom+PxSg1
billostállán	billu+G3+N+SgNomCmp+Cmp#stálli+N+Sg+Gen+PxSg1
billostállán	billu+G3+N+SgNomCmp+Cmp#stálli+N+Sg+Acc+PxSg1
billostállán	billu+G3+N+SgGenCmp+Cmp#stálli+N+Sg+Nom+PxSg1
billostállán	billu+G3+N+SgGenCmp+Cmp#stálli+N+Sg+Gen+PxSg1
billostállán	billu+G3+N+SgGenCmp+Cmp#stálli+N+Sg+Acc+PxSg1
bissostállán	bissu+G3+N+SgNomCmp+Cmp#stálli+N+Sg+Nom+PxSg1
bissostállán	bissu+G3+N+SgNomCmp+Cmp#stálli+N+Sg+Gen+PxSg1
bissostállán	bissu+G3+N+SgNomCmp+Cmp#stálli+N+Sg+Acc+PxSg1
bissostállán	bissu+G3+N+SgGenCmp+Cmp#stálli+N+Sg+Nom+PxSg1
bissostállán	bissu+G3+N+SgGenCmp+Cmp#stálli+N+Sg+Gen+PxSg1
bissostállán	bissu+G3+N+SgGenCmp+Cmp#stálli+N+Sg+Acc+PxSg1
biškuláddán	biškut+V+IV+Actor+N+SgNomCmp+Cmp#láddi+N+Sg+Nom+PxSg1
biškuláddán	biškut+V+IV+Actor+N+SgNomCmp+Cmp#láddi+N+Sg+Gen+PxSg1
biškuláddán	biškut+V+IV+Actor+N+SgNomCmp+Cmp#láddi+N+Sg+Acc+PxSg1
biškuláddán	biškut+V+IV+Actor+N+SgGenCmp+Cmp#láddi+N+Sg+Nom+PxSg1
biškuláddán	biškut+V+IV+Actor+N+SgGenCmp+Cmp#láddi+N+Sg+Gen+PxSg1
biškuláddán	biškut+V+IV+Actor+N+SgGenCmp+Cmp#láddi+N+Sg+Acc+PxSg1
bohccostállán	boazu+Sem/Ani+N+SgGenCmp+Cmp#stálli+N+Sg+Nom+PxSg1
bohccostállán	boazu+Sem/Ani+N+SgGenCmp+Cmp#stálli+N+Sg+Gen+PxSg1
bohccostállán	boazu+Sem/Ani+N+SgGenCmp+Cmp#stálli+N+Sg+Acc+PxSg1
breivvestállán	breive+N+SgGenCmp+Cmp#stálli+N+Sg+Nom+PxSg1
breivvestállán	breive+N+SgGenCmp+Cmp#stálli+N+Sg+Gen+PxSg1
breivvestállán	breive+N+SgGenCmp+Cmp#stálli+N+Sg+Acc+PxSg1
buorredáhkkástállán	buorri+N+SgNomCmp+Cmp#dáhkká+N+SgNomCmp+Cmp#stálli+N+Sg+Nom+PxSg1
buorredáhkkástállán	buorri+N+SgNomCmp+Cmp#dáhkká+N+SgNomCmp+Cmp#stálli+N+Sg+Gen+PxSg1
buorredáhkkástállán	buorri+N+SgNomCmp+Cmp#dáhkká+N+SgNomCmp+Cmp#stálli+N+Sg+Acc+PxSg1
buorredáhkkástállán	buorre+A+SgNomCmp+Cmp#dáhkká+N+SgNomCmp+Cmp#stálli+N+Sg+Nom+PxSg1
buorredáhkkástállán	buorre+A+SgNomCmp+Cmp#dáhkká+N+SgNomCmp+Cmp#stálli+N+Sg+Gen+PxSg1
buorredáhkkástállán	buorre+A+SgNomCmp+Cmp#dáhkká+N+SgNomCmp+Cmp#stálli+N+Sg+Acc+PxSg1
buošáskuddán	buošáskuddat+V+IV+Actor+N+Sg+Nom+PxSg1
buošáskuddán	buošáskuddat+V+IV+Actor+N+Sg+Gen+PxSg1
buošáskuddán	buošáskuddat+V+IV+Actor+N+Sg+Acc+PxSg1
burrostállán	burru+G3+Sem/Ani+N+SgNomCmp+Cmp#stálli+N+Sg+Nom+PxSg1
burrostállán	burru+G3+Sem/Ani+N+SgNomCmp+Cmp#stálli+N+Sg+Gen+PxSg1
burrostállán	burru+G3+Sem/Ani+N+SgNomCmp+Cmp#stálli+N+Sg+Acc+PxSg1
burrostállán	burru+G3+Sem/Ani+N+SgGenCmp+Cmp#stálli+N+Sg+Nom+PxSg1
burrostállán	burru+G3+Sem/Ani+N+SgGenCmp+Cmp#stálli+N+Sg+Gen+PxSg1
burrostállán	burru+G3+Sem/Ani+N+SgGenCmp+Cmp#stálli+N+Sg+Acc+PxSg1
bárástállán	bárá+N+SgNomCmp+Cmp#stálli+N+Sg+Nom+PxSg1
bárástállán	bárá+N+SgNomCmp+Cmp#stálli+N+Sg+Gen+PxSg1
bárástállán	bárá+N+SgNomCmp+Cmp#stálli+N+Sg+Acc+PxSg1
bárástállán	bárá+N+SgGenCmp+Cmp#stálli+N+Sg+Nom+PxSg1
bárástállán	bárá+N+SgGenCmp+Cmp#stálli+N+Sg+Gen+PxSg1
bárástállán	bárá+N+SgGenCmp+Cmp#stálli+N+Sg+Acc+PxSg1
dieđuhuddán	dieđuhuddat+V+IV+Actor+N+Sg+Nom+PxSg1
dieđuhuddán	dieđuhuddat+V+IV+Actor+N+Sg+Gen+PxSg1
dieđuhuddán	dieđuhuddat+V+IV+Actor+N+Sg+Acc+PxSg1
dilihuddán	dilihuddat+V+IV+Actor+N+Sg+Nom+PxSg1
dilihuddán	dilihuddat+V+IV+Actor+N+Sg+Gen+PxSg1
dilihuddán	dilihuddat+V+IV+Actor+N+Sg+Acc+PxSg1
dolástállán	dolá+A+Attr+Cmp#stálli+N+Sg+Nom+PxSg1
dolástállán	dolá+A+Attr+Cmp#stálli+N+Sg+Gen+PxSg1
dolástállán	dolá+A+Attr+Cmp#stálli+N+Sg+Acc+PxSg1
dolvviidállán	doalvi+N+PlGenCmp+Cmp#álli+G3+Sem/Plc+N+Sg+Nom+PxSg1
dolvviidállán	doalvi+N+PlGenCmp+Cmp#álli+G3+Sem/Plc+N+Sg+Gen+PxSg1
dolvviidállán	doalvi+N+PlGenCmp+Cmp#álli+G3+Sem/Plc+N+Sg+Acc+PxSg1
dolvviidállán	doalvi+N+PlGenCmp+Cmp#álli+N+Sg+Nom+PxSg1
dolvviidállán	doalvi+N+PlGenCmp+Cmp#álli+N+Sg+Gen+PxSg1
dolvviidállán	doalvi+N+PlGenCmp+Cmp#álli+N+Sg+Acc+PxSg1
dolvviidállán	doalvi+N+PlGenCmp+Cmp#állát+V+IV+Der/n+N+Sg+Nom
duhkáráddán	duhkká+Sem/Hum+N+SgGenCmp+Cmp#ráddi+N+Sg+Nom+PxSg1
duhkáráddán	duhkká+Sem/Hum+N+SgGenCmp+Cmp#ráddi+N+Sg+Gen+PxSg1
duhkáráddán	duhkká+Sem/Hum+N+SgGenCmp+Cmp#ráddi+N+Sg+Acc+PxSg1
duhkoráddán	duhkku+N+SgGenCmp+Cmp#ráddi+N+Sg+Nom+PxSg1
duhkoráddán	duhkku+N+SgGenCmp+Cmp#ráddi+N+Sg+Gen+PxSg1
duhkoráddán	duhkku+N+SgGenCmp+Cmp#ráddi+N+Sg+Acc+PxSg1
duhkoráhttán	duogur+N+SgGenCmp+Cmp#áhttán+N+Sg+Nom
duhkoráhttán	duogur+N+SgGenCmp+Cmp#áhtti+N+Sg+Nom+PxSg1
duhkoráhttán	duogur+N+SgGenCmp+Cmp#áhtti+N+Sg+Gen+PxSg1
duhkoráhttán	duogur+N+SgGenCmp+Cmp#áhtti+N+Sg+Acc+PxSg1
duhkoráhttán	duogur+N+SgGenCmp+Cmp#áhtat+V+TV+Actor+N+Sg+Nom+PxSg1
duhkoráhttán	duogur+N+SgGenCmp+Cmp#áhtat+V+TV+Actor+N+Sg+Gen+PxSg1
duhkoráhttán	duogur+N+SgGenCmp+Cmp#áhtat+V+TV+Actor+N+Sg+Acc+PxSg1
duhkoráhttán	duhkku+N+SgGenCmp+Cmp#ráhtis+N+Sg+Gen+PxSg1
duhkoráhttán	duhkku+N+SgGenCmp+Cmp#ráhtis+N+Sg+Acc+PxSg1
duhkoráhttán	duhkku+N+SgGenCmp+Cmp#ráhtis+N+Sg+Nom+PxSg1
duhkorállán	duogur+N+SgGenCmp+Cmp#álli+G3+Sem/Plc+N+Sg+Nom+PxSg1
duhkorállán	duogur+N+SgGenCmp+Cmp#álli+G3+Sem/Plc+N+Sg+Gen+PxSg1
duhkorállán	duogur+N+SgGenCmp+Cmp#álli+G3+Sem/Plc+N+Sg+Acc+PxSg1
duhkorállán	duogur+N+SgGenCmp+Cmp#álli+N+Sg+Nom+PxSg1
duhkorállán	duogur+N+SgGenCmp+Cmp#álli+N+Sg+Gen+PxSg1
duhkorállán	duogur+N+SgGenCmp+Cmp#álli+N+Sg+Acc+PxSg1
duhkorállán	duogur+N+SgGenCmp+Cmp#állát+V+IV+Der/n+N+Sg+Nom
ednostállán	eanu+Sem/Hum+N+SgGenCmp+Cmp#stálli+N+Sg+Nom+PxSg1
ednostállán	eanu+Sem/Hum+N+SgGenCmp+Cmp#stálli+N+Sg+Gen+PxSg1
ednostállán	eanu+Sem/Hum+N+SgGenCmp+Cmp#stálli+N+Sg+Acc+PxSg1
fiinnohállán	fiidnu+N+SgGenCmp+Cmp#hálli+N+Actor+Sg+Nom+PxSg1
fiinnohállán	fiidnu+N+SgGenCmp+Cmp#hálli+N+Actor+Sg+Gen+PxSg1
fiinnohállán	fiidnu+N+SgGenCmp+Cmp#hálli+N+Actor+Sg+Acc+PxSg1
fiinnohállán	fiidnu+N+SgGenCmp+Cmp#hállat+V+TV+Actor+N+Sg+Nom+PxSg1
fiinnohállán	fiidnu+N+SgGenCmp+Cmp#hállat+V+TV+Actor+N+Sg+Gen+PxSg1
fiinnohállán	fiidnu+N+SgGenCmp+Cmp#hállat+V+TV+Actor+N+Sg+Acc+PxSg1
fámostállán	fápmu+N+SgGenCmp+Cmp#stálli+N+Sg+Nom+PxSg1
fámostállán	fápmu+N+SgGenCmp+Cmp#stálli+N+Sg+Gen+PxSg1
fámostállán	fápmu+N+SgGenCmp+Cmp#stálli+N+Sg+Acc+PxSg1
gihpostállán	gihppu+N+SgGenCmp+Cmp#stálli+N+Sg+Nom+PxSg1
gihpostállán	gihppu+N+SgGenCmp+Cmp#stálli+N+Sg+Gen+PxSg1
gihpostállán	gihppu+N+SgGenCmp+Cmp#stálli+N+Sg+Acc+PxSg1
gihpostállán	gihpu+N+SgNomCmp+Cmp#stálli+N+Sg+Nom+PxSg1
gihpostállán	gihpu+N+SgNomCmp+Cmp#stálli+N+Sg+Gen+PxSg1
gihpostállán	gihpu+N+SgNomCmp+Cmp#stálli+N+Sg+Acc+PxSg1
girkostállán	girku+Sem/Org+N+SgNomCmp+Cmp#stálli+N+Sg+Nom+PxSg1
girkostállán	girku+Sem/Org+N+SgNomCmp+Cmp#stálli+N+Sg+Gen+PxSg1
girkostállán	girku+Sem/Org+N+SgNomCmp+Cmp#stálli+N+Sg+Acc+PxSg1
goŋgeluddán	goŋgeluddat+V+IV+Actor+N+Sg+Nom+PxSg1
goŋgeluddán	goŋgeluddat+V+IV+Actor+N+Sg+Gen+PxSg1
goŋgeluddán	goŋgeluddat+V+IV+Actor+N+Sg+Acc+PxSg1
guhpárástán	guhpá+N+SgNomCmp+Cmp#rásttis+Sem/Ani+N+Sg+Gen+PxSg1
guhpárástán	guhpá+N+SgNomCmp+Cmp#rásttis+Sem/Ani+N+Sg+Acc+PxSg1
guhpárástán	guhpá+N+SgNomCmp+Cmp#rásttis+Sem/Ani+N+Sg+Nom+PxSg1
guhpárástán	guhppá+N+SgGenCmp+Cmp#rásttis+Sem/Ani+N+Sg+Gen+PxSg1
guhpárástán	guhppá+N+SgGenCmp+Cmp#rásttis+Sem/Ani+N+Sg+Acc+PxSg1
guhpárástán	guhppá+N+SgGenCmp+Cmp#rásttis+Sem/Ani+N+Sg+Nom+PxSg1
gummehállán	gummi+N+SgNomCmp+Cmp#hálli+N+Actor+Sg+Nom+PxSg1
gummehállán	gummi+N+SgNomCmp+Cmp#hálli+N+Actor+Sg+Gen+PxSg1
gummehállán	gummi+N+SgNomCmp+Cmp#hálli+N+Actor+Sg+Acc+PxSg1
gummehállán	gummi+N+SgNomCmp+Cmp#hállat+V+TV+Actor+N+Sg+Nom+PxSg1
gummehállán	gummi+N+SgNomCmp+Cmp#hállat+V+TV+Actor+N+Sg+Gen+PxSg1
gummehállán	gummi+N+SgNomCmp+Cmp#hállat+V+TV+Actor+N+Sg+Acc+PxSg1
gummehállán	gummi+N+SgGenCmp+Cmp#hálli+N+Actor+Sg+Nom+PxSg1
gummehállán	gummi+N+SgGenCmp+Cmp#hálli+N+Actor+Sg+Gen+PxSg1
gummehállán	gummi+N+SgGenCmp+Cmp#hálli+N+Actor+Sg+Acc+PxSg1
gummehállán	gummi+N+SgGenCmp+Cmp#hállat+V+TV+Actor+N+Sg+Nom+PxSg1
gummehállán	gummi+N+SgGenCmp+Cmp#hállat+V+TV+Actor+N+Sg+Gen+PxSg1
gummehállán	gummi+N+SgGenCmp+Cmp#hállat+V+TV+Actor+N+Sg+Acc+PxSg1
gummehállán	gumme+N+SgNomCmp+Cmp#hálli+N+Actor+Sg+Nom+PxSg1
gummehállán	gumme+N+SgNomCmp+Cmp#hálli+N+Actor+Sg+Gen+PxSg1
gummehállán	gumme+N+SgNomCmp+Cmp#hálli+N+Actor+Sg+Acc+PxSg1
gummehállán	gumme+N+SgNomCmp+Cmp#hállat+V+TV+Actor+N+Sg+Nom+PxSg1
gummehállán	gumme+N+SgNomCmp+Cmp#hállat+V+TV+Actor+N+Sg+Gen+PxSg1
gummehállán	gumme+N+SgNomCmp+Cmp#hállat+V+TV+Actor+N+Sg+Acc+PxSg1
gummehállán	gumme+N+SgGenCmp+Cmp#hálli+N+Actor+Sg+Nom+PxSg1
gummehállán	gumme+N+SgGenCmp+Cmp#hálli+N+Actor+Sg+Gen+PxSg1
gummehállán	gumme+N+SgGenCmp+Cmp#hálli+N+Actor+Sg+Acc+PxSg1
gummehállán	gumme+N+SgGenCmp+Cmp#hállat+V+TV+Actor+N+Sg+Nom+PxSg1
gummehállán	gumme+N+SgGenCmp+Cmp#hállat+V+TV+Actor+N+Sg+Gen+PxSg1
gummehállán	gumme+N+SgGenCmp+Cmp#hállat+V+TV+Actor+N+Sg+Acc+PxSg1
guoktálástán	guovttis+N+Coll+SgGenCmp+Cmp#lásti+N+Sg+Nom+PxSg1
guoktálástán	guovttis+N+Coll+SgGenCmp+Cmp#lásti+N+Sg+Gen+PxSg1
guoktálástán	guovttis+N+Coll+SgGenCmp+Cmp#lásti+N+Sg+Acc+PxSg1
guoktálástán	guovttis+v1+N+Coll+SgGenCmp+Cmp#lásti+N+Sg+Nom+PxSg1
guoktálástán	guovttis+v1+N+Coll+SgGenCmp+Cmp#lásti+N+Sg+Gen+PxSg1
guoktálástán	guovttis+v1+N+Coll+SgGenCmp+Cmp#lásti+N+Sg+Acc+PxSg1
guottáhállán	guoddá+N+SgGenCmp+Cmp#hálli+N+Actor+Sg+Nom+PxSg1
guottáhállán	guoddá+N+SgGenCmp+Cmp#hálli+N+Actor+Sg+Gen+PxSg1
guottáhállán	guoddá+N+SgGenCmp+Cmp#hálli+N+Actor+Sg+Acc+PxSg1
guottáhállán	guoddá+N+SgGenCmp+Cmp#hállat+V+TV+Actor+N+Sg+Nom+PxSg1
guottáhállán	guoddá+N+SgGenCmp+Cmp#hállat+V+TV+Actor+N+Sg+Gen+PxSg1
guottáhállán	guoddá+N+SgGenCmp+Cmp#hállat+V+TV+Actor+N+Sg+Acc+PxSg1
gáfestállán	gáffe+N+SgGenCmp+Cmp#stálli+N+Sg+Nom+PxSg1
gáfestállán	gáffe+N+SgGenCmp+Cmp#stálli+N+Sg+Gen+PxSg1
gáfestállán	gáffe+N+SgGenCmp+Cmp#stálli+N+Sg+Acc+PxSg1
gáhkkorástán	gáhkku+N+SgNomCmp+Cmp#rásttis+Sem/Ani+N+Sg+Gen+PxSg1
gáhkkorástán	gáhkku+N+SgNomCmp+Cmp#rásttis+Sem/Ani+N+Sg+Acc+PxSg1
gáhkkorástán	gáhkku+N+SgNomCmp+Cmp#rásttis+Sem/Ani+N+Sg+Nom+PxSg1
gáneškuddán	gáneškuddat+V+IV+Actor+N+Sg+Nom+PxSg1
gáneškuddán	gáneškuddat+V+IV+Actor+N+Sg+Gen+PxSg1
gáneškuddán	gáneškuddat+V+IV+Actor+N+Sg+Acc+PxSg1
hivvehállán	hivvi+Sem/Hum+N+SgNomCmp+Cmp#hálli+N+Actor+Sg+Nom+PxSg1
hivvehállán	hivvi+Sem/Hum+N+SgNomCmp+Cmp#hálli+N+Actor+Sg+Gen+PxSg1
hivvehállán	hivvi+Sem/Hum+N+SgNomCmp+Cmp#hálli+N+Actor+Sg+Acc+PxSg1
hivvehállán	hivvi+Sem/Hum+N+SgNomCmp+Cmp#hállat+V+TV+Actor+N+Sg+Nom+PxSg1
hivvehállán	hivvi+Sem/Hum+N+SgNomCmp+Cmp#hállat+V+TV+Actor+N+Sg+Gen+PxSg1
hivvehállán	hivvi+Sem/Hum+N+SgNomCmp+Cmp#hállat+V+TV+Actor+N+Sg+Acc+PxSg1
hohkáhállán	hohkká+N+SgGenCmp+Cmp#hálli+N+Actor+Sg+Nom+PxSg1
hohkáhállán	hohkká+N+SgGenCmp+Cmp#hálli+N+Actor+Sg+Gen+PxSg1
hohkáhállán	hohkká+N+SgGenCmp+Cmp#hálli+N+Actor+Sg+Acc+PxSg1
hohkáhállán	hohkká+N+SgGenCmp+Cmp#hállat+V+TV+Actor+N+Sg+Nom+PxSg1
hohkáhállán	hohkká+N+SgGenCmp+Cmp#hállat+V+TV+Actor+N+Sg+Gen+PxSg1
hohkáhállán	hohkká+N+SgGenCmp+Cmp#hállat+V+TV+Actor+N+Sg+Acc+PxSg1
hujustállán	hudju+A+SgGenCmp+Cmp#stálli+N+Sg+Nom+PxSg1
hujustállán	hudju+A+SgGenCmp+Cmp#stálli+N+Sg+Gen+PxSg1
hujustállán	hudju+A+SgGenCmp+Cmp#stálli+N+Sg+Acc+PxSg1
hummostállán	hummu+N+SgNomCmp+Cmp#stálli+N+Sg+Nom+PxSg1
hummostállán	hummu+N+SgNomCmp+Cmp#stálli+N+Sg+Gen+PxSg1
hummostállán	hummu+N+SgNomCmp+Cmp#stálli+N+Sg+Acc+PxSg1
hummostállán	hummu+N+SgGenCmp+Cmp#stálli+N+Sg+Nom+PxSg1
hummostállán	hummu+N+SgGenCmp+Cmp#stálli+N+Sg+Gen+PxSg1
hummostállán	hummu+N+SgGenCmp+Cmp#stálli+N+Sg+Acc+PxSg1
hánástállán	hátná+N+SgGenCmp+Cmp#stálli+N+Sg+Nom+PxSg1
hánástállán	hátná+N+SgGenCmp+Cmp#stálli+N+Sg+Gen+PxSg1
hánástállán	hátná+N+SgGenCmp+Cmp#stálli+N+Sg+Acc+PxSg1
jierástuddán	jierástuddi+Sem/Hum+N+Actor+Sg+Nom+PxSg1
jierástuddán	jierástuddi+Sem/Hum+N+Actor+Sg+Gen+PxSg1
jierástuddán	jierástuddi+Sem/Hum+N+Actor+Sg+Acc+PxSg1
jierástuddán	jierástuddat+V+IV+Actor+N+Sg+Nom+PxSg1
jierástuddán	jierástuddat+V+IV+Actor+N+Sg+Gen+PxSg1
jierástuddán	jierástuddat+V+IV+Actor+N+Sg+Acc+PxSg1
kirkostállán	kirku+Sem/Org+N+SgNomCmp+Cmp#stálli+N+Sg+Nom+PxSg1
kirkostállán	kirku+Sem/Org+N+SgNomCmp+Cmp#stálli+N+Sg+Gen+PxSg1
kirkostállán	kirku+Sem/Org+N+SgNomCmp+Cmp#stálli+N+Sg+Acc+PxSg1
káfestállán	káffe+N+SgGenCmp+Cmp#stálli+N+Sg+Nom+PxSg1
káfestállán	káffe+N+SgGenCmp+Cmp#stálli+N+Sg+Gen+PxSg1
káfestállán	káffe+N+SgGenCmp+Cmp#stálli+N+Sg+Acc+PxSg1
liikostállán	liiku+Sem/Ani+N+SgNomCmp+Cmp#stálli+N+Sg+Nom+PxSg1
liikostállán	liiku+Sem/Ani+N+SgNomCmp+Cmp#stálli+N+Sg+Gen+PxSg1
liikostállán	liiku+Sem/Ani+N+SgNomCmp+Cmp#stálli+N+Sg+Acc+PxSg1
liirrostállán	liiru+N+SgGenCmp+Cmp#stálli+N+Sg+Nom+PxSg1
liirrostállán	liiru+N+SgGenCmp+Cmp#stálli+N+Sg+Gen+PxSg1
liirrostállán	liiru+N+SgGenCmp+Cmp#stálli+N+Sg+Acc+PxSg1
láhtostállán	láhttu+N+SgGenCmp+Cmp#stálli+N+Sg+Nom+PxSg1
láhtostállán	láhttu+N+SgGenCmp+Cmp#stálli+N+Sg+Gen+PxSg1
láhtostállán	láhttu+N+SgGenCmp+Cmp#stálli+N+Sg+Acc+PxSg1
láhtostállán	láhtu+N+SgNomCmp+Cmp#stálli+N+Sg+Nom+PxSg1
láhtostállán	láhtu+N+SgNomCmp+Cmp#stálli+N+Sg+Gen+PxSg1
láhtostállán	láhtu+N+SgNomCmp+Cmp#stálli+N+Sg+Acc+PxSg1
láikkástállán	láiká+N+SgGenCmp+Cmp#stálli+N+Sg+Nom+PxSg1
láikkástállán	láiká+N+SgGenCmp+Cmp#stálli+N+Sg+Gen+PxSg1
láikkástállán	láiká+N+SgGenCmp+Cmp#stálli+N+Sg+Acc+PxSg1
lávostállán	lávvu+N+SgGenCmp+Cmp#stálli+N+Sg+Nom+PxSg1
lávostállán	lávvu+N+SgGenCmp+Cmp#stálli+N+Sg+Gen+PxSg1
lávostállán	lávvu+N+SgGenCmp+Cmp#stálli+N+Sg+Acc+PxSg1
muoŧástállán	muoŧŧá+Sem/Hum+N+SgGenCmp+Cmp#stálli+N+Sg+Nom+PxSg1
muoŧástállán	muoŧŧá+Sem/Hum+N+SgGenCmp+Cmp#stálli+N+Sg+Gen+PxSg1
muoŧástállán	muoŧŧá+Sem/Hum+N+SgGenCmp+Cmp#stálli+N+Sg+Acc+PxSg1
mánástállán	mánná+Sem/Hum+N+SgGenCmp+Cmp#stálli+N+Sg+Nom+PxSg1
mánástállán	mánná+Sem/Hum+N+SgGenCmp+Cmp#stálli+N+Sg+Gen+PxSg1
mánástállán	mánná+Sem/Hum+N+SgGenCmp+Cmp#stálli+N+Sg+Acc+PxSg1
mášohuddán	mášohuddat+V+IV+Actor+N+Sg+Nom+PxSg1
mášohuddán	mášohuddat+V+IV+Actor+N+Sg+Gen+PxSg1
mášohuddán	mášohuddat+V+IV+Actor+N+Sg+Acc+PxSg1
nissonástán	nissu+G3+Sem/Ani+N+SgNomCmp+Cmp#nástá+N+Ess
nissonástán	nissu+G3+Sem/Ani+N+SgNomCmp+Cmp#nástá+N+Sg+Nom+PxSg1
nissonástán	nissu+G3+Sem/Ani+N+SgNomCmp+Cmp#nástá+N+Sg+Gen+PxSg1
nissonástán	nissu+G3+Sem/Ani+N+SgNomCmp+Cmp#nástá+N+Sg+Acc+PxSg1
nissonástán	nissu+G3+Sem/Ani+N+SgNomCmp+Cmp#násti+Sem/Ani+N+Sg+Nom+PxSg1
nissonástán	nissu+G3+Sem/Ani+N+SgNomCmp+Cmp#násti+Sem/Ani+N+Sg+Gen+PxSg1
nissonástán	nissu+G3+Sem/Ani+N+SgNomCmp+Cmp#násti+Sem/Ani+N+Sg+Acc+PxSg1
nissonástán	nissu+G3+Sem/Ani+N+SgGenCmp+Cmp#nástá+N+Ess
nissonástán	nissu+G3+Sem/Ani+N+SgGenCmp+Cmp#nástá+N+Sg+Nom+PxSg1
nissonástán	nissu+G3+Sem/Ani+N+SgGenCmp+Cmp#nástá+N+Sg+Gen+PxSg1
nissonástán	nissu+G3+Sem/Ani+N+SgGenCmp+Cmp#nástá+N+Sg+Acc+PxSg1
nissonástán	nissu+G3+Sem/Ani+N+SgGenCmp+Cmp#násti+Sem/Ani+N+Sg+Nom+PxSg1
nissonástán	nissu+G3+Sem/Ani+N+SgGenCmp+Cmp#násti+Sem/Ani+N+Sg+Gen+PxSg1
nissonástán	nissu+G3+Sem/Ani+N+SgGenCmp+Cmp#násti+Sem/Ani+N+Sg+Acc+PxSg1
nissonástán	nissu+Sem/Ani+N+SgNomCmp+Cmp#nástá+N+Ess
nissonástán	nissu+Sem/Ani+N+SgNomCmp+Cmp#nástá+N+Sg+Nom+PxSg1
nissonástán	nissu+Sem/Ani+N+SgNomCmp+Cmp#nástá+N+Sg+Gen+PxSg1
nissonástán	nissu+Sem/Ani+N+SgNomCmp+Cmp#nástá+N+Sg+Acc+PxSg1
nissonástán	nissu+Sem/Ani+N+SgNomCmp+Cmp#násti+Sem/Ani+N+Sg+Nom+PxSg1
nissonástán	nissu+Sem/Ani+N+SgNomCmp+Cmp#násti+Sem/Ani+N+Sg+Gen+PxSg1
nissonástán	nissu+Sem/Ani+N+SgNomCmp+Cmp#násti+Sem/Ani+N+Sg+Acc+PxSg1
njáhkáhástán	njáhká+Sem/Ani+N+SgNomCmp+Cmp#hástit+V+TV+Actor+N+Sg+Nom+PxSg1
njáhkáhástán	njáhká+Sem/Ani+N+SgNomCmp+Cmp#hástit+V+TV+Actor+N+Sg+Gen+PxSg1
njáhkáhástán	njáhká+Sem/Ani+N+SgNomCmp+Cmp#hástit+V+TV+Actor+N+Sg+Acc+PxSg1
njáŋggohállán	njáŋgu+N+SgGenCmp+Cmp#hálli+N+Actor+Sg+Nom+PxSg1
njáŋggohállán	njáŋgu+N+SgGenCmp+Cmp#hálli+N+Actor+Sg+Gen+PxSg1
njáŋggohállán	njáŋgu+N+SgGenCmp+Cmp#hálli+N+Actor+Sg+Acc+PxSg1
njáŋggohállán	njáŋgu+N+SgGenCmp+Cmp#hállat+V+TV+Actor+N+Sg+Nom+PxSg1
njáŋggohállán	njáŋgu+N+SgGenCmp+Cmp#hállat+V+TV+Actor+N+Sg+Gen+PxSg1
njáŋggohállán	njáŋgu+N+SgGenCmp+Cmp#hállat+V+TV+Actor+N+Sg+Acc+PxSg1
njozohállán	njohcu+N+SgGenCmp+Cmp#hálli+N+Actor+Sg+Nom+PxSg1
njozohállán	njohcu+N+SgGenCmp+Cmp#hálli+N+Actor+Sg+Gen+PxSg1
njozohállán	njohcu+N+SgGenCmp+Cmp#hálli+N+Actor+Sg+Acc+PxSg1
njozohállán	njohcu+N+SgGenCmp+Cmp#hállat+V+TV+Actor+N+Sg+Nom+PxSg1
njozohállán	njohcu+N+SgGenCmp+Cmp#hállat+V+TV+Actor+N+Sg+Gen+PxSg1
njozohállán	njohcu+N+SgGenCmp+Cmp#hállat+V+TV+Actor+N+Sg+Acc+PxSg1
njurggohállán	njurggu+Sem/Ani+N+SgNomCmp+Cmp#hálli+N+Actor+Sg+Nom+PxSg1
njurggohállán	njurggu+Sem/Ani+N+SgNomCmp+Cmp#hálli+N+Actor+Sg+Gen+PxSg1
njurggohállán	njurggu+Sem/Ani+N+SgNomCmp+Cmp#hálli+N+Actor+Sg+Acc+PxSg1
njurggohállán	njurggu+Sem/Ani+N+SgNomCmp+Cmp#hállat+V+TV+Actor+N+Sg+Nom+PxSg1
njurggohállán	njurggu+Sem/Ani+N+SgNomCmp+Cmp#hállat+V+TV+Actor+N+Sg+Gen+PxSg1
njurggohállán	njurggu+Sem/Ani+N+SgNomCmp+Cmp#hállat+V+TV+Actor+N+Sg+Acc+PxSg1
njáiggostállán	njáigu+Sem/Hum+N+SgGenCmp+Cmp#stálli+N+Sg+Nom+PxSg1
njáiggostállán	njáigu+Sem/Hum+N+SgGenCmp+Cmp#stálli+N+Sg+Gen+PxSg1
njáiggostállán	njáigu+Sem/Hum+N+SgGenCmp+Cmp#stálli+N+Sg+Acc+PxSg1
nuppástuddán	nuppástuddat+V+IV+Actor+N+Sg+Nom+PxSg1
nuppástuddán	nuppástuddat+V+IV+Actor+N+Sg+Gen+PxSg1
nuppástuddán	nuppástuddat+V+IV+Actor+N+Sg+Acc+PxSg1
olbmástállán	olmmái+N+SgGenCmp+Cmp#stálli+N+Sg+Nom+PxSg1
olbmástállán	olmmái+N+SgGenCmp+Cmp#stálli+N+Sg+Gen+PxSg1
olbmástállán	olmmái+N+SgGenCmp+Cmp#stálli+N+Sg+Acc+PxSg1
reivvestállán	reive+N+SgGenCmp+Cmp#stálli+N+Sg+Nom+PxSg1
reivvestállán	reive+N+SgGenCmp+Cmp#stálli+N+Sg+Gen+PxSg1
reivvestállán	reive+N+SgGenCmp+Cmp#stálli+N+Sg+Acc+PxSg1
rivgostállán	rivgu+Sem/Hum+N+SgNomCmp+Cmp#stálli+N+Sg+Nom+PxSg1
rivgostállán	rivgu+Sem/Hum+N+SgNomCmp+Cmp#stálli+N+Sg+Gen+PxSg1
rivgostállán	rivgu+Sem/Hum+N+SgNomCmp+Cmp#stálli+N+Sg+Acc+PxSg1
rivihuddán	rivihuddat+V+IV+Actor+N+Sg+Nom+PxSg1
rivihuddán	rivihuddat+V+IV+Actor+N+Sg+Gen+PxSg1
rivihuddán	rivihuddat+V+IV+Actor+N+Sg+Acc+PxSg1
romohállán	ropmu+N+SgGenCmp+Cmp#hálli+N+Actor+Sg+Nom+PxSg1
romohállán	ropmu+N+SgGenCmp+Cmp#hálli+N+Actor+Sg+Gen+PxSg1
romohállán	ropmu+N+SgGenCmp+Cmp#hálli+N+Actor+Sg+Acc+PxSg1
romohállán	ropmu+N+SgGenCmp+Cmp#hállat+V+TV+Actor+N+Sg+Nom+PxSg1
romohállán	ropmu+N+SgGenCmp+Cmp#hállat+V+TV+Actor+N+Sg+Gen+PxSg1
romohállán	ropmu+N+SgGenCmp+Cmp#hállat+V+TV+Actor+N+Sg+Acc+PxSg1
rádnostállán	rádnu+N+SgNomCmp+Cmp#stálli+N+Sg+Nom+PxSg1
rádnostállán	rádnu+N+SgNomCmp+Cmp#stálli+N+Sg+Gen+PxSg1
rádnostállán	rádnu+N+SgNomCmp+Cmp#stálli+N+Sg+Acc+PxSg1
ráhkástállán	ráhkká+Sem/Ani+N+SgGenCmp+Cmp#stálli+N+Sg+Nom+PxSg1
ráhkástállán	ráhkká+Sem/Ani+N+SgGenCmp+Cmp#stálli+N+Sg+Gen+PxSg1
ráhkástállán	ráhkká+Sem/Ani+N+SgGenCmp+Cmp#stálli+N+Sg+Acc+PxSg1
ráiddostállán	ráidu+N+SgGenCmp+Cmp#stálli+N+Sg+Nom+PxSg1
ráiddostállán	ráidu+N+SgGenCmp+Cmp#stálli+N+Sg+Gen+PxSg1
ráiddostállán	ráidu+N+SgGenCmp+Cmp#stálli+N+Sg+Acc+PxSg1
rákkohállán	rággu+N+SgGenCmp+Cmp#hálli+N+Actor+Sg+Nom+PxSg1
rákkohállán	rággu+N+SgGenCmp+Cmp#hálli+N+Actor+Sg+Gen+PxSg1
rákkohállán	rággu+N+SgGenCmp+Cmp#hálli+N+Actor+Sg+Acc+PxSg1
rákkohállán	rággu+N+SgGenCmp+Cmp#hállat+V+TV+Actor+N+Sg+Nom+PxSg1
rákkohállán	rággu+N+SgGenCmp+Cmp#hállat+V+TV+Actor+N+Sg+Gen+PxSg1
rákkohállán	rággu+N+SgGenCmp+Cmp#hállat+V+TV+Actor+N+Sg+Acc+PxSg1
rátnostállán	rátnu+N+SgNomCmp+Cmp#stálli+N+Sg+Nom+PxSg1
rátnostállán	rátnu+N+SgNomCmp+Cmp#stálli+N+Sg+Gen+PxSg1
rátnostállán	rátnu+N+SgNomCmp+Cmp#stálli+N+Sg+Acc+PxSg1
ráđđehállán	ráđđi+Sem/Org+N+SgNomCmp+Cmp#hálli+N+Actor+Sg+Nom+PxSg1
ráđđehállán	ráđđi+Sem/Org+N+SgNomCmp+Cmp#hálli+N+Actor+Sg+Gen+PxSg1
ráđđehállán	ráđđi+Sem/Org+N+SgNomCmp+Cmp#hálli+N+Actor+Sg+Acc+PxSg1
ráđđehállán	ráđđi+Sem/Org+N+SgNomCmp+Cmp#hállat+V+TV+Actor+N+Sg+Nom+PxSg1
ráđđehállán	ráđđi+Sem/Org+N+SgNomCmp+Cmp#hállat+V+TV+Actor+N+Sg+Gen+PxSg1
ráđđehállán	ráđđi+Sem/Org+N+SgNomCmp+Cmp#hállat+V+TV+Actor+N+Sg+Acc+PxSg1
siesástállán	siessá+Sem/Hum+N+SgGenCmp+Cmp#stálli+N+Sg+Nom+PxSg1
siesástállán	siessá+Sem/Hum+N+SgGenCmp+Cmp#stálli+N+Sg+Gen+PxSg1
siesástállán	siessá+Sem/Hum+N+SgGenCmp+Cmp#stálli+N+Sg+Acc+PxSg1
skierrostállán	skierru+N+SgNomCmp+Cmp#stálli+N+Sg+Nom+PxSg1
skierrostállán	skierru+N+SgNomCmp+Cmp#stálli+N+Sg+Gen+PxSg1
skierrostállán	skierru+N+SgNomCmp+Cmp#stálli+N+Sg+Acc+PxSg1
skierrostállán	skierru+N+SgGenCmp+Cmp#stálli+N+Sg+Nom+PxSg1
skierrostállán	skierru+N+SgGenCmp+Cmp#stálli+N+Sg+Gen+PxSg1
skierrostállán	skierru+N+SgGenCmp+Cmp#stálli+N+Sg+Acc+PxSg1
skiluhuddán	skiluhuddat+V+IV+Actor+N+Sg+Nom+PxSg1
skiluhuddán	skiluhuddat+V+IV+Actor+N+Sg+Gen+PxSg1
skiluhuddán	skiluhuddat+V+IV+Actor+N+Sg+Acc+PxSg1
spilestállán	spile+Sem/Hum+N+SgNomCmp+Cmp#stálli+N+Sg+Nom+PxSg1
spilestállán	spile+Sem/Hum+N+SgNomCmp+Cmp#stálli+N+Sg+Gen+PxSg1
spilestállán	spile+Sem/Hum+N+SgNomCmp+Cmp#stálli+N+Sg+Acc+PxSg1
spilestállán	spile+Sem/Hum+N+SgGenCmp+Cmp#stálli+N+Sg+Nom+PxSg1
spilestállán	spile+Sem/Hum+N+SgGenCmp+Cmp#stálli+N+Sg+Gen+PxSg1
spilestállán	spile+Sem/Hum+N+SgGenCmp+Cmp#stálli+N+Sg+Acc+PxSg1
stáđđehállán	stáđđi+N+SgNomCmp+Cmp#hálli+N+Actor+Sg+Nom+PxSg1
stáđđehállán	stáđđi+N+SgNomCmp+Cmp#hálli+N+Actor+Sg+Gen+PxSg1
stáđđehállán	stáđđi+N+SgNomCmp+Cmp#hálli+N+Actor+Sg+Acc+PxSg1
stáđđehállán	stáđđi+N+SgNomCmp+Cmp#hállat+V+TV+Actor+N+Sg+Nom+PxSg1
stáđđehállán	stáđđi+N+SgNomCmp+Cmp#hállat+V+TV+Actor+N+Sg+Gen+PxSg1
stáđđehállán	stáđđi+N+SgNomCmp+Cmp#hállat+V+TV+Actor+N+Sg+Acc+PxSg1
stálostállán	stállu+Sem/Hum+N+SgGenCmp+Cmp#stálli+N+Sg+Nom+PxSg1
stálostállán	stállu+Sem/Hum+N+SgGenCmp+Cmp#stálli+N+Sg+Gen+PxSg1
stálostállán	stállu+Sem/Hum+N+SgGenCmp+Cmp#stálli+N+Sg+Acc+PxSg1
suohpánástán	suohppá+Sem/Ani+N+SgGenCmp+Cmp#nástá+N+Ess
suohpánástán	suohppá+Sem/Ani+N+SgGenCmp+Cmp#nástá+N+Sg+Nom+PxSg1
suohpánástán	suohppá+Sem/Ani+N+SgGenCmp+Cmp#nástá+N+Sg+Gen+PxSg1
suohpánástán	suohppá+Sem/Ani+N+SgGenCmp+Cmp#nástá+N+Sg+Acc+PxSg1
suohpánástán	suohppá+Sem/Ani+N+SgGenCmp+Cmp#násti+Sem/Ani+N+Sg+Nom+PxSg1
suohpánástán	suohppá+Sem/Ani+N+SgGenCmp+Cmp#násti+Sem/Ani+N+Sg+Gen+PxSg1
suohpánástán	suohppá+Sem/Ani+N+SgGenCmp+Cmp#násti+Sem/Ani+N+Sg+Acc+PxSg1
suohpáhuddán	suohpáhuddat+V+IV+Actor+N+Sg+Nom+PxSg1
suohpáhuddán	suohpáhuddat+V+IV+Actor+N+Sg+Gen+PxSg1
suohpáhuddán	suohpáhuddat+V+IV+Actor+N+Sg+Acc+PxSg1
suruhuddán	suruhuddat+V+IV+Actor+N+Sg+Nom+PxSg1
suruhuddán	suruhuddat+V+IV+Actor+N+Sg+Gen+PxSg1
suruhuddán	suruhuddat+V+IV+Actor+N+Sg+Acc+PxSg1
sáttohállán	sáddu+N+SgGenCmp+Cmp#hálli+N+Actor+Sg+Nom+PxSg1
sáttohállán	sáddu+N+SgGenCmp+Cmp#hálli+N+Actor+Sg+Gen+PxSg1
sáttohállán	sáddu+N+SgGenCmp+Cmp#hálli+N+Actor+Sg+Acc+PxSg1
sáttohállán	sáddu+N+SgGenCmp+Cmp#hállat+V+TV+Actor+N+Sg+Nom+PxSg1
sáttohállán	sáddu+N+SgGenCmp+Cmp#hállat+V+TV+Actor+N+Sg+Gen+PxSg1
sáttohállán	sáddu+N+SgGenCmp+Cmp#hállat+V+TV+Actor+N+Sg+Acc+PxSg1
sáttohállán	sáttu+N+SgNomCmp+Cmp#hálli+N+Actor+Sg+Nom+PxSg1
sáttohállán	sáttu+N+SgNomCmp+Cmp#hálli+N+Actor+Sg+Gen+PxSg1
sáttohállán	sáttu+N+SgNomCmp+Cmp#hálli+N+Actor+Sg+Acc+PxSg1
sáttohállán	sáttu+N+SgNomCmp+Cmp#hállat+V+TV+Actor+N+Sg+Nom+PxSg1
sáttohállán	sáttu+N+SgNomCmp+Cmp#hállat+V+TV+Actor+N+Sg+Gen+PxSg1
sáttohállán	sáttu+N+SgNomCmp+Cmp#hállat+V+TV+Actor+N+Sg+Acc+PxSg1
verddestállán	verdde+Sem/Hum+N+SgNomCmp+Cmp#stálli+N+Sg+Nom+PxSg1
verddestállán	verdde+Sem/Hum+N+SgNomCmp+Cmp#stálli+N+Sg+Gen+PxSg1
verddestállán	verdde+Sem/Hum+N+SgNomCmp+Cmp#stálli+N+Sg+Acc+PxSg1
verddestállán	verdde+Sem/Hum+N+SgGenCmp+Cmp#stálli+N+Sg+Nom+PxSg1
verddestállán	verdde+Sem/Hum+N+SgGenCmp+Cmp#stálli+N+Sg+Gen+PxSg1
verddestállán	verdde+Sem/Hum+N+SgGenCmp+Cmp#stálli+N+Sg+Acc+PxSg1
viissástállán	viisá+N+SgGenCmp+Cmp#stálli+N+Sg+Nom+PxSg1
viissástállán	viisá+N+SgGenCmp+Cmp#stálli+N+Sg+Gen+PxSg1
viissástállán	viisá+N+SgGenCmp+Cmp#stálli+N+Sg+Acc+PxSg1
vuorrástuddán	vuorrástuddat+V+IV+Actor+N+Sg+Nom+PxSg1
vuorrástuddán	vuorrástuddat+V+IV+Actor+N+Sg+Gen+PxSg1
vuorrástuddán	vuorrástuddat+V+IV+Actor+N+Sg+Acc+PxSg1
ádjánástán	áddjá+Sem/Hum+N+SgGenCmp+Cmp#nástá+N+Ess
ádjánástán	áddjá+Sem/Hum+N+SgGenCmp+Cmp#nástá+N+Sg+Nom+PxSg1
ádjánástán	áddjá+Sem/Hum+N+SgGenCmp+Cmp#nástá+N+Sg+Gen+PxSg1
ádjánástán	áddjá+Sem/Hum+N+SgGenCmp+Cmp#nástá+N+Sg+Acc+PxSg1
ádjánástán	áddjá+Sem/Hum+N+SgGenCmp+Cmp#násti+Sem/Ani+N+Sg+Nom+PxSg1
ádjánástán	áddjá+Sem/Hum+N+SgGenCmp+Cmp#násti+Sem/Ani+N+Sg+Gen+PxSg1
ádjánástán	áddjá+Sem/Hum+N+SgGenCmp+Cmp#násti+Sem/Ani+N+Sg+Acc+PxSg1
árrásuddán	árrásuddat+V+IV+Actor+N+Sg+Nom+PxSg1
árrásuddán	árrásuddat+V+IV+Actor+N+Sg+Gen+PxSg1
árrásuddán	árrásuddat+V+IV+Actor+N+Sg+Acc+PxSg1
čiehkástállán	čiehká+N+SgNomCmp+Cmp#stálli+N+Sg+Nom+PxSg1
čiehkástállán	čiehká+N+SgNomCmp+Cmp#stálli+N+Sg+Gen+PxSg1
čiehkástállán	čiehká+N+SgNomCmp+Cmp#stálli+N+Sg+Acc+PxSg1
čohkiidállán	čoahkki+N+PlGenCmp+Cmp#álli+G3+Sem/Plc+N+Sg+Nom+PxSg1
čohkiidállán	čoahkki+N+PlGenCmp+Cmp#álli+G3+Sem/Plc+N+Sg+Gen+PxSg1
čohkiidállán	čoahkki+N+PlGenCmp+Cmp#álli+G3+Sem/Plc+N+Sg+Acc+PxSg1
čohkiidállán	čoahkki+N+PlGenCmp+Cmp#álli+N+Sg+Nom+PxSg1
čohkiidállán	čoahkki+N+PlGenCmp+Cmp#álli+N+Sg+Gen+PxSg1
čohkiidállán	čoahkki+N+PlGenCmp+Cmp#álli+N+Sg+Acc+PxSg1
čohkiidállán	čoahkki+N+PlGenCmp+Cmp#állát+V+IV+Der/n+N+Sg+Nom
čuoimmástállán	čuoibmá+N+SgGenCmp+Cmp#stálli+N+Sg+Nom+PxSg1
čuoimmástállán	čuoibmá+N+SgGenCmp+Cmp#stálli+N+Sg+Gen+PxSg1
čuoimmástállán	čuoibmá+N+SgGenCmp+Cmp#stálli+N+Sg+Acc+PxSg1
čuoimmástállán	čuoibmá+N+SgGenCmp+Cmp#stálli+N+Sg+Nom+PxSg1
čuoimmástállán	čuoibmá+N+SgGenCmp+Cmp#stálli+N+Sg+Gen+PxSg1
čuoimmástállán	čuoibmá+N+SgGenCmp+Cmp#stálli+N+Sg+Acc+PxSg1
čuoskuláddán	čuoskut+V+IV+Actor+N+SgNomCmp+Cmp#láddi+N+Sg+Nom+PxSg1
čuoskuláddán	čuoskut+V+IV+Actor+N+SgNomCmp+Cmp#láddi+N+Sg+Gen+PxSg1
čuoskuláddán	čuoskut+V+IV+Actor+N+SgNomCmp+Cmp#láddi+N+Sg+Acc+PxSg1
čuoskuláddán	čuoskut+V+IV+Actor+N+SgGenCmp+Cmp#láddi+N+Sg+Nom+PxSg1
čuoskuláddán	čuoskut+V+IV+Actor+N+SgGenCmp+Cmp#láddi+N+Sg+Gen+PxSg1
čuoskuláddán	čuoskut+V+IV+Actor+N+SgGenCmp+Cmp#láddi+N+Sg+Acc+PxSg1
šlieddáhállán	šlieddá+Sem/Hum+N+SgNomCmp+Cmp#hálli+N+Actor+Sg+Nom+PxSg1
šlieddáhállán	šlieddá+Sem/Hum+N+SgNomCmp+Cmp#hálli+N+Actor+Sg+Gen+PxSg1
šlieddáhállán	šlieddá+Sem/Hum+N+SgNomCmp+Cmp#hálli+N+Actor+Sg+Acc+PxSg1
šlieddáhállán	šlieddá+Sem/Hum+N+SgNomCmp+Cmp#hállat+V+TV+Actor+N+Sg+Nom+PxSg1
šlieddáhállán	šlieddá+Sem/Hum+N+SgNomCmp+Cmp#hállat+V+TV+Actor+N+Sg+Gen+PxSg1
šlieddáhállán	šlieddá+Sem/Hum+N+SgNomCmp+Cmp#hállat+V+TV+Actor+N+Sg+Acc+PxSg1
šlivggáhállán	šlivgá+Sem/Hum+N+SgGenCmp+Cmp#hálli+N+Actor+Sg+Nom+PxSg1
šlivggáhállán	šlivgá+Sem/Hum+N+SgGenCmp+Cmp#hálli+N+Actor+Sg+Gen+PxSg1
šlivggáhállán	šlivgá+Sem/Hum+N+SgGenCmp+Cmp#hálli+N+Actor+Sg+Acc+PxSg1
šlivggáhállán	šlivgá+Sem/Hum+N+SgGenCmp+Cmp#hállat+V+TV+Actor+N+Sg+Nom+PxSg1
šlivggáhállán	šlivgá+Sem/Hum+N+SgGenCmp+Cmp#hállat+V+TV+Actor+N+Sg+Gen+PxSg1
šlivggáhállán	šlivgá+Sem/Hum+N+SgGenCmp+Cmp#hállat+V+TV+Actor+N+Sg+Acc+PxSg1
áhkáduššán	áhkká+Sem/Hum+N+SgGenCmp+Cmp#dušši+N+Sg+Nom+PxSg1
áhkáduššán	áhkká+Sem/Hum+N+SgGenCmp+Cmp#dušši+N+Sg+Gen+PxSg1
áhkáduššán	áhkká+Sem/Hum+N+SgGenCmp+Cmp#dušši+N+Sg+Acc+PxSg1
áhttán	áhttán+N+Sg+Nom
áhttán	áhtti+N+Sg+Nom+PxSg1
áhttán	áhtti+N+Sg+Gen+PxSg1
áhttán	áhtti+N+Sg+Acc+PxSg1
áhttán	áhtat+V+TV+Actor+N+Sg+Nom+PxSg1
áhttán	áhtat+V+TV+Actor+N+Sg+Gen+PxSg1
áhttán	áhtat+V+TV+Actor+N+Sg+Acc+PxSg1
áldán	álddis+N+Sg+Gen+PxSg1
áldán	álddis+N+Sg+Acc+PxSg1
áldán	álddis+N+Sg+Nom+PxSg1
bággán	bággi+N+Sg+Nom+PxSg1
bággán	bággi+N+Sg+Gen+PxSg1
bággán	bággi+N+Sg+Acc+PxSg1
báhrrán	báhrrat+V+IV+Actor+N+Sg+Nom+PxSg1
báhrrán	báhrrat+V+IV+Actor+N+Sg+Gen+PxSg1
báhrrán	báhrrat+V+IV+Actor+N+Sg+Acc+PxSg1
bievlán	bievlat+V+IV+Actor+N+Sg+Nom+PxSg1
bievlán	bievlat+V+IV+Actor+N+Sg+Gen+PxSg1
bievlán	bievlat+V+IV+Actor+N+Sg+Acc+PxSg1
bieđđán	bieđđat+V+IV+Actor+N+Sg+Nom+PxSg1
bieđđán	bieđđat+V+IV+Actor+N+Sg+Gen+PxSg1
bieđđán	bieđđat+V+IV+Actor+N+Sg+Acc+PxSg1
bilkkáruššán	bilkkáruššat+V+IV+Actor+N+Sg+Nom+PxSg1
bilkkáruššán	bilkkáruššat+V+IV+Actor+N+Sg+Gen+PxSg1
bilkkáruššán	bilkkáruššat+V+IV+Actor+N+Sg+Acc+PxSg1
bilkáruššán	bilkáruššat+V+IV+Actor+N+Sg+Nom+PxSg1
bilkáruššán	bilkáruššat+V+IV+Actor+N+Sg+Gen+PxSg1
bilkáruššán	bilkáruššat+V+IV+Actor+N+Sg+Acc+PxSg1
bivván	bivvat+V+IV+Actor+N+Sg+Nom+PxSg1
bivván	bivvat+V+IV+Actor+N+Sg+Gen+PxSg1
bivván	bivvat+V+IV+Actor+N+Sg+Acc+PxSg1
bivván	bivvát+V+IV+PrfPrc
bivván	bivvát+V+IV+Actio+Nom
bivván	bivvát+V+IV+Actio+Gen
bivván	bivvát+V+IV+Actio+Acc
bivván	bivvát+V+IV+Der/n+N+Sg+Nom
bivván	bivvát+V+IV+Ind+Prs+Sg1
bohrrán	bohrrat+V+IV+Actor+N+Sg+Nom+PxSg1
bohrrán	bohrrat+V+IV+Actor+N+Sg+Gen+PxSg1
bohrrán	bohrrat+V+IV+Actor+N+Sg+Acc+PxSg1
buhkkán	buhkkat+V+IV+Actor+N+Sg+Nom+PxSg1
buhkkán	buhkkat+V+IV+Actor+N+Sg+Gen+PxSg1
buhkkán	buhkkat+V+IV+Actor+N+Sg+Acc+PxSg1
buhkkán	buhkká+Sem/Ani+N+Ess
buhkkán	buhkká+Sem/Ani+N+Sg+Nom+PxSg1
buhkkán	buhkká+Sem/Ani+N+Sg+Gen+PxSg1
buhkkán	buhkká+Sem/Ani+N+Sg+Acc+PxSg1
buibmán	buibmat+V+IV+Actor+N+Sg+Nom+PxSg1
buibmán	buibmat+V+IV+Actor+N+Sg+Gen+PxSg1
buibmán	buibmat+V+IV+Actor+N+Sg+Acc+PxSg1
buokčán	buokčat+V+IV+Actor+N+Sg+Nom+PxSg1
buokčán	buokčat+V+IV+Actor+N+Sg+Gen+PxSg1
buokčán	buokčat+V+IV+Actor+N+Sg+Acc+PxSg1
buokčán	buokči+Sem/Hum+N+Actor+Sg+Nom+PxSg1
buokčán	buokči+Sem/Hum+N+Actor+Sg+Gen+PxSg1
buokčán	buokči+Sem/Hum+N+Actor+Sg+Acc+PxSg1
buoskáruššán	buoskáruššat+V+IV+Actor+N+Sg+Nom+PxSg1
buoskáruššán	buoskáruššat+V+IV+Actor+N+Sg+Gen+PxSg1
buoskáruššán	buoskáruššat+V+IV+Actor+N+Sg+Acc+PxSg1
bussán	bussá+G3+Sem/Ani+N+Ess
bussán	bussá+G3+Sem/Ani+N+Sg+Nom+PxSg1
bussán	bussá+G3+Sem/Ani+N+Sg+Gen+PxSg1
bussán	bussá+G3+Sem/Ani+N+Sg+Acc+PxSg1
bussán	bussat+V+IV+Actor+N+Sg+Nom+PxSg1
bussán	bussat+V+IV+Actor+N+Sg+Gen+PxSg1
bussán	bussat+V+IV+Actor+N+Sg+Acc+PxSg1
bádján	bádji+N+Sg+Nom+PxSg1
bádján	bádji+N+Sg+Gen+PxSg1
bádján	bádji+N+Sg+Acc+PxSg1
báddán	báddat+V+IV+Actor+N+Sg+Nom+PxSg1
báddán	báddat+V+IV+Actor+N+Sg+Gen+PxSg1
báddán	báddat+V+IV+Actor+N+Sg+Acc+PxSg1
báddán	báddi+N+Sg+Nom+PxSg1
báddán	báddi+N+Sg+Gen+PxSg1
báddán	báddi+N+Sg+Acc+PxSg1
báffán	báffat+V+IV+Actor+N+Sg+Nom+PxSg1
báffán	báffat+V+IV+Actor+N+Sg+Gen+PxSg1
báffán	báffat+V+IV+Actor+N+Sg+Acc+PxSg1
báhccán	báhcit+V+IV+Actor+N+Sg+Nom+PxSg1
báhccán	báhcit+V+IV+Actor+N+Sg+Gen+PxSg1
báhccán	báhcit+V+IV+Actor+N+Sg+Acc+PxSg1
báhccán	báhcci+Sem/Hum+N+Actor+Sg+Nom+PxSg1
báhccán	báhcci+Sem/Hum+N+Actor+Sg+Gen+PxSg1
báhccán	báhcci+Sem/Hum+N+Actor+Sg+Acc+PxSg1
báhccán	báhccat+V+IV+Actor+N+Sg+Nom+PxSg1
báhccán	báhccat+V+IV+Actor+N+Sg+Gen+PxSg1
báhccán	báhccat+V+IV+Actor+N+Sg+Acc+PxSg1
báhrrán	báhrrat+V+IV+Actor+N+Sg+Nom+PxSg1
báhrrán	báhrrat+V+IV+Actor+N+Sg+Gen+PxSg1
báhrrán	báhrrat+V+IV+Actor+N+Sg+Acc+PxSg1
báisán	báisat+V+IV+Actor+N+Sg+Nom+PxSg1
báisán	báisat+V+IV+Actor+N+Sg+Gen+PxSg1
báisán	báisat+V+IV+Actor+N+Sg+Acc+PxSg1
bákčán	bákčat+V+IV+Actor+N+Sg+Nom+PxSg1
bákčán	bákčat+V+IV+Actor+N+Sg+Gen+PxSg1
bákčán	bákčat+V+IV+Actor+N+Sg+Acc+PxSg1
bákŋán	bákŋi+N+Sg+Nom+PxSg1
bákŋán	bákŋi+N+Sg+Gen+PxSg1
bákŋán	bákŋi+N+Sg+Acc+PxSg1
bálgán	bálgat+V+IV+Actor+N+Sg+Nom+PxSg1
bálgán	bálgat+V+IV+Actor+N+Sg+Gen+PxSg1
bálgán	bálgat+V+IV+Actor+N+Sg+Acc+PxSg1
bálgán	bálggis+Sem/Route+N+Sg+Gen+PxSg1
bálgán	bálggis+Sem/Route+N+Sg+Acc+PxSg1
bálgán	bálggis+Sem/Route+N+Sg+Nom+PxSg1
bánžán	bánžat+V+IV+Actor+N+Sg+Nom+PxSg1
bánžán	bánžat+V+IV+Actor+N+Sg+Gen+PxSg1
bánžán	bánžat+V+IV+Actor+N+Sg+Acc+PxSg1
bánžán	bánžát+V+IV+PrfPrc
bánžán	bánžát+V+IV+Actio+Nom
bánžán	bánžát+V+IV+Actio+Gen
bánžán	bánžát+V+IV+Actio+Acc
bánžán	bánžát+V+IV+Der/n+N+Sg+Nom
bánžán	bánžát+V+IV+Ind+Prs+Sg1
bársán	bársat+V+IV+Actor+N+Sg+Nom+PxSg1
bársán	bársat+V+IV+Actor+N+Sg+Gen+PxSg1
bársán	bársat+V+IV+Actor+N+Sg+Acc+PxSg1
bárdnán	bárdnat+V+IV+Actor+N+Sg+Nom+PxSg1
bárdnán	bárdnat+V+IV+Actor+N+Sg+Gen+PxSg1
bárdnán	bárdnat+V+IV+Actor+N+Sg+Acc+PxSg1
bárdnán	bárdni+Sem/Hum+N+Sg+Nom+PxSg1
bárdnán	bárdni+Sem/Hum+N+Sg+Gen+PxSg1
bárdnán	bárdni+Sem/Hum+N+Sg+Acc+PxSg1
bávtán	bávtat+V+IV+Actor+N+Sg+Nom+PxSg1
bávtán	bávtat+V+IV+Actor+N+Sg+Gen+PxSg1
bávtán	bávtat+V+IV+Actor+N+Sg+Acc+PxSg1
báđđán	báđđat+V+IV+Actor+N+Sg+Nom+PxSg1
báđđán	báđđat+V+IV+Actor+N+Sg+Gen+PxSg1
báđđán	báđđat+V+IV+Actor+N+Sg+Acc+PxSg1
báđđán	báđđit+V+TV+PrfPrc
báđđán	báđđit+V+TV+Actor+N+Sg+Nom+PxSg1
báđđán	báđđit+V+TV+Actor+N+Sg+Gen+PxSg1
báđđán	báđđit+V+TV+Actor+N+Sg+Acc+PxSg1
cáhkán	cáhkit+V+TV+PrfPrc
cáhkán	cáhkkit+V+IV+Ind+Prs+Sg1
cieggán	cieggat+V+IV+Actor+N+Sg+Nom+PxSg1
cieggán	cieggat+V+IV+Actor+N+Sg+Gen+PxSg1
cieggán	cieggat+V+IV+Actor+N+Sg+Acc+PxSg1
cihrrán	cihrrat+V+IV+Actor+N+Sg+Nom+PxSg1
cihrrán	cihrrat+V+IV+Actor+N+Sg+Gen+PxSg1
cihrrán	cihrrat+V+IV+Actor+N+Sg+Acc+PxSg1
cillán	cillat+V+IV+Actor+N+Sg+Nom+PxSg1
cillán	cillat+V+IV+Actor+N+Sg+Gen+PxSg1
cillán	cillat+V+IV+Actor+N+Sg+Acc+PxSg1
cuhllán	cuhllat+V+IV+Actor+N+Sg+Nom+PxSg1
cuhllán	cuhllat+V+IV+Actor+N+Sg+Gen+PxSg1
cuhllán	cuhllat+V+IV+Actor+N+Sg+Acc+PxSg1
cukcán	cukcat+V+IV+Actor+N+Sg+Nom+PxSg1
cukcán	cukcat+V+IV+Actor+N+Sg+Gen+PxSg1
cukcán	cukcat+V+IV+Actor+N+Sg+Acc+PxSg1
cáhkkán	cáhkit+V+TV+Actor+N+Sg+Nom+PxSg1
cáhkkán	cáhkit+V+TV+Actor+N+Sg+Gen+PxSg1
cáhkkán	cáhkit+V+TV+Actor+N+Sg+Acc+PxSg1
cáhkkán	cáhkkat+V+IV+Actor+N+Sg+Nom+PxSg1
cáhkkán	cáhkkat+V+IV+Actor+N+Sg+Gen+PxSg1
cáhkkán	cáhkkat+V+IV+Actor+N+Sg+Acc+PxSg1
cáhkkán	cáhkkit+V+IV+PrfPrc
cáhkkán	cáhkkit+V+IV+Actor+N+Sg+Nom+PxSg1
cáhkkán	cáhkkit+V+IV+Actor+N+Sg+Gen+PxSg1
cáhkkán	cáhkkit+V+IV+Actor+N+Sg+Acc+PxSg1
dálván	dálvi+Sem/Time+N+Sg+Nom+PxSg1
dálván	dálvi+Sem/Time+N+Sg+Gen+PxSg1
dálván	dálvi+Sem/Time+N+Sg+Acc+PxSg1
dárrán	dárrat+V+IV+Actor+N+Sg+Nom+PxSg1
dárrán	dárrat+V+IV+Actor+N+Sg+Gen+PxSg1
dárrán	dárrat+V+IV+Actor+N+Sg+Acc+PxSg1
dárrán	dárránit+V+IV+VGen
dárrán	dárránit+V+IV+Imprt+Sg2
dárrán	dárránit+V+IV+Imprt+ConNeg
dárrán	dárránit+V+IV+Ind+Prs+ConNeg
dieigán	dieigi+N+Sg+Nom+PxSg1
dieigán	dieigi+N+Sg+Gen+PxSg1
dieigán	dieigi+N+Sg+Acc+PxSg1
dieigán	dieigat+V+IV+Actor+N+Sg+Nom+PxSg1
dieigán	dieigat+V+IV+Actor+N+Sg+Gen+PxSg1
dieigán	dieigat+V+IV+Actor+N+Sg+Acc+PxSg1
dieigán	dieigát+V+IV+PrfPrc
dieigán	dieigát+V+IV+Actio+Nom
dieigán	dieigát+V+IV+Actio+Gen
dieigán	dieigát+V+IV+Actio+Acc
dieigán	dieigát+V+IV+Der/n+N+Sg+Nom
dieigán	dieigát+V+IV+Ind+Prs+Sg1
diellán	diellat+V+IV+Actor+N+Sg+Nom+PxSg1
diellán	diellat+V+IV+Actor+N+Sg+Gen+PxSg1
diellán	diellat+V+IV+Actor+N+Sg+Acc+PxSg1
dieldnán	dieldnat+V+IV+Actor+N+Sg+Nom+PxSg1
dieldnán	dieldnat+V+IV+Actor+N+Sg+Gen+PxSg1
dieldnán	dieldnat+V+IV+Actor+N+Sg+Acc+PxSg1
dielgŋán	dielgŋat+V+IV+Actor+N+Sg+Nom+PxSg1
dielgŋán	dielgŋat+V+IV+Actor+N+Sg+Gen+PxSg1
dielgŋán	dielgŋat+V+IV+Actor+N+Sg+Acc+PxSg1
dievván	dievvat+V+IV+Actor+N+Sg+Nom+PxSg1
dievván	dievvat+V+IV+Actor+N+Sg+Gen+PxSg1
dievván	dievvat+V+IV+Actor+N+Sg+Acc+PxSg1
dievván	dievvá+N+Ess
dievván	dievvá+N+Sg+Nom+PxSg1
dievván	dievvá+N+Sg+Gen+PxSg1
dievván	dievvá+N+Sg+Acc+PxSg1
dihkkán	dihkkat+V+IV+Actor+N+Sg+Nom+PxSg1
dihkkán	dihkkat+V+IV+Actor+N+Sg+Gen+PxSg1
dihkkán	dihkkat+V+IV+Actor+N+Sg+Acc+PxSg1
dihkkán	dihkki+Sem/Ani+N+Sg+Nom+PxSg1
dihkkán	dihkki+Sem/Ani+N+Sg+Gen+PxSg1
dihkkán	dihkki+Sem/Ani+N+Sg+Acc+PxSg1
dihkkán	dihkká+N+Ess
dihkkán	dihkká+N+Sg+Nom+PxSg1
dihkkán	dihkká+N+Sg+Gen+PxSg1
dihkkán	dihkká+N+Sg+Acc+PxSg1
dirkán	dirkat+V+IV+Actor+N+Sg+Nom+PxSg1
dirkán	dirkat+V+IV+Actor+N+Sg+Gen+PxSg1
dirkán	dirkat+V+IV+Actor+N+Sg+Acc+PxSg1
dirrán	dirri+G3+N+Sg+Nom+PxSg1
dirrán	dirri+G3+N+Sg+Gen+PxSg1
dirrán	dirri+G3+N+Sg+Acc+PxSg1
dirrán	dirrat+V+IV+Actor+N+Sg+Nom+PxSg1
dirrán	dirrat+V+IV+Actor+N+Sg+Gen+PxSg1
dirrán	dirrat+V+IV+Actor+N+Sg+Acc+PxSg1
dirrán	dirri+N+Sg+Nom+PxSg1
dirrán	dirri+N+Sg+Gen+PxSg1
dirrán	dirri+N+Sg+Acc+PxSg1
dihrrán	dihrrat+V+IV+Actor+N+Sg+Nom+PxSg1
dihrrán	dihrrat+V+IV+Actor+N+Sg+Gen+PxSg1
dihrrán	dihrrat+V+IV+Actor+N+Sg+Acc+PxSg1
dohpán	dohpi+Sem/Build+N+Sg+Nom+PxSg1
dohpán	dohpi+Sem/Build+N+Sg+Gen+PxSg1
dohpán	dohpi+Sem/Build+N+Sg+Acc+PxSg1
dohrrán	dohrrat+V+IV+Actor+N+Sg+Nom+PxSg1
dohrrán	dohrrat+V+IV+Actor+N+Sg+Gen+PxSg1
dohrrán	dohrrat+V+IV+Actor+N+Sg+Acc+PxSg1
dolkán	dolkat+V+IV+Actor+N+Sg+Nom+PxSg1
dolkán	dolkat+V+IV+Actor+N+Sg+Gen+PxSg1
dolkán	dolkat+V+IV+Actor+N+Sg+Acc+PxSg1
duhrrán	duhrrat+V+IV+Actor+N+Sg+Nom+PxSg1
duhrrán	duhrrat+V+IV+Actor+N+Sg+Gen+PxSg1
duhrrán	duhrrat+V+IV+Actor+N+Sg+Acc+PxSg1
dulván	dulvat+V+IV+Actor+N+Sg+Nom+PxSg1
dulván	dulvat+V+IV+Actor+N+Sg+Gen+PxSg1
dulván	dulvat+V+IV+Actor+N+Sg+Acc+PxSg1
dulván	dulvi+Sem/Wthr+Sem/Time+N+Sg+Nom+PxSg1
dulván	dulvi+Sem/Wthr+Sem/Time+N+Sg+Gen+PxSg1
dulván	dulvi+Sem/Wthr+Sem/Time+N+Sg+Acc+PxSg1
dullján	dulljat+V+IV+Actor+N+Sg+Nom+PxSg1
dullján	dulljat+V+IV+Actor+N+Sg+Gen+PxSg1
dullján	dulljat+V+IV+Actor+N+Sg+Acc+PxSg1
duolbán	duolbat+V+IV+Actor+N+Sg+Nom+PxSg1
duolbán	duolbat+V+IV+Actor+N+Sg+Gen+PxSg1
duolbán	duolbat+V+IV+Actor+N+Sg+Acc+PxSg1
duolbán	duolbát+V+IV+PrfPrc
duolbán	duolbát+V+IV+Actio+Nom
duolbán	duolbát+V+IV+Actio+Gen
duolbán	duolbát+V+IV+Actio+Acc
duolbán	duolbát+V+IV+Der/n+N+Sg+Nom
duolbán	duolbát+V+IV+Ind+Prs+Sg1
duoldán	duoldat+V+IV+Actor+N+Sg+Nom+PxSg1
duoldán	duoldat+V+IV+Actor+N+Sg+Gen+PxSg1
duoldán	duoldat+V+IV+Actor+N+Sg+Acc+PxSg1
duoldán	duoldi+N+Actor+Sg+Nom+PxSg1
duoldán	duoldi+N+Actor+Sg+Gen+PxSg1
duoldán	duoldi+N+Actor+Sg+Acc+PxSg1
duolván	duolvat+V+IV+Actor+N+Sg+Nom+PxSg1
duolván	duolvat+V+IV+Actor+N+Sg+Gen+PxSg1
duolván	duolvat+V+IV+Actor+N+Sg+Acc+PxSg1
duššán	dušši+N+Sg+Nom+PxSg1
duššán	dušši+N+Sg+Gen+PxSg1
duššán	dušši+N+Sg+Acc+PxSg1
duššán	duššat+V+IV+Actor+N+Sg+Nom+PxSg1
duššán	duššat+V+IV+Actor+N+Sg+Gen+PxSg1
duššán	duššat+V+IV+Actor+N+Sg+Acc+PxSg1
dáiddáruššán	dáiddáruššat+V+IV+Actor+N+Sg+Nom+PxSg1
dáiddáruššán	dáiddáruššat+V+IV+Actor+N+Sg+Gen+PxSg1
dáiddáruššán	dáiddáruššat+V+IV+Actor+N+Sg+Acc+PxSg1
dáidáruššán	dáidáruššat+V+IV+Actor+N+Sg+Nom+PxSg1
dáidáruššán	dáidáruššat+V+IV+Actor+N+Sg+Gen+PxSg1
dáidáruššán	dáidáruššat+V+IV+Actor+N+Sg+Acc+PxSg1
dáisán	dáisat+V+IV+Actor+N+Sg+Nom+PxSg1
dáisán	dáisat+V+IV+Actor+N+Sg+Gen+PxSg1
dáisán	dáisat+V+IV+Actor+N+Sg+Acc+PxSg1
dáktán	dákti+N+Sg+Nom+PxSg1
dáktán	dákti+N+Sg+Gen+PxSg1
dáktán	dákti+N+Sg+Acc+PxSg1
dáktán	dáktat+V+IV+Actor+N+Sg+Nom+PxSg1
dáktán	dáktat+V+IV+Actor+N+Sg+Gen+PxSg1
dáktán	dáktat+V+IV+Actor+N+Sg+Acc+PxSg1
dárján	dárjat+V+IV+Actor+N+Sg+Nom+PxSg1
dárján	dárjat+V+IV+Actor+N+Sg+Gen+PxSg1
dárján	dárjat+V+IV+Actor+N+Sg+Acc+PxSg1
dárrán	dárrat+V+IV+Actor+N+Sg+Nom+PxSg1
dárrán	dárrat+V+IV+Actor+N+Sg+Gen+PxSg1
dárrán	dárrat+V+IV+Actor+N+Sg+Acc+PxSg1
dárrán	dárránit+V+IV+VGen
dárrán	dárránit+V+IV+Imprt+Sg2
dárrán	dárránit+V+IV+Imprt+ConNeg
dárrán	dárránit+V+IV+Ind+Prs+ConNeg
fereguššán	fereguššat+V+IV+Actor+N+Sg+Nom+PxSg1
fereguššán	fereguššat+V+IV+Actor+N+Sg+Gen+PxSg1
fereguššán	fereguššat+V+IV+Actor+N+Sg+Acc+PxSg1
fidnáruššán	fidnáruššat+V+IV+Actor+N+Sg+Nom+PxSg1
fidnáruššán	fidnáruššat+V+IV+Actor+N+Sg+Gen+PxSg1
fidnáruššán	fidnáruššat+V+IV+Actor+N+Sg+Acc+PxSg1
fierrán	fierrat+V+IV+Actor+N+Sg+Nom+PxSg1
fierrán	fierrat+V+IV+Actor+N+Sg+Gen+PxSg1
fierrán	fierrat+V+IV+Actor+N+Sg+Acc+PxSg1
figgán	figgat+V+IV+Actor+N+Sg+Nom+PxSg1
figgán	figgat+V+IV+Actor+N+Sg+Gen+PxSg1
figgán	figgat+V+IV+Actor+N+Sg+Acc+PxSg1
gáhččán	gáhčči+N+Sg+Nom+PxSg1
gáhččán	gáhčči+N+Sg+Gen+PxSg1
gáhččán	gáhčči+N+Sg+Acc+PxSg1
gáhččán	gáhččat+V+IV+Actor+N+Sg+Nom+PxSg1
gáhččán	gáhččat+V+IV+Actor+N+Sg+Gen+PxSg1
gáhččán	gáhččat+V+IV+Actor+N+Sg+Acc+PxSg1
gárrán	gárrat+V+TV+Actor+N+Sg+Nom+PxSg1
gárrán	gárrat+V+TV+Actor+N+Sg+Gen+PxSg1
gárrán	gárrat+V+TV+Actor+N+Sg+Acc+PxSg1
gárrán	gárri+N+Sg+Nom+PxSg1
gárrán	gárri+N+Sg+Gen+PxSg1
gárrán	gárri+N+Sg+Acc+PxSg1
gáskán	gáskit+V+TV+PrfPrc
gáskán	gáskit+V+TV+Actor+N+Sg+Nom+PxSg1
gáskán	gáskit+V+TV+Actor+N+Sg+Gen+PxSg1
gáskán	gáskit+V+TV+Actor+N+Sg+Acc+PxSg1
gieibmán	gieibmat+V+IV+Actor+N+Sg+Nom+PxSg1
gieibmán	gieibmat+V+IV+Actor+N+Sg+Gen+PxSg1
gieibmán	gieibmat+V+IV+Actor+N+Sg+Acc+PxSg1
gieibmán	gieibmi+Sem/Hum+Sem/Ani+N+Sg+Nom+PxSg1
gieibmán	gieibmi+Sem/Hum+Sem/Ani+N+Sg+Gen+PxSg1
gieibmán	gieibmi+Sem/Hum+Sem/Ani+N+Sg+Acc+PxSg1
gievdán	gievdat+V+IV+Actor+N+Sg+Nom+PxSg1
gievdán	gievdat+V+IV+Actor+N+Sg+Gen+PxSg1
gievdán	gievdat+V+IV+Actor+N+Sg+Acc+PxSg1
gihrrán	gihrrat+V+IV+Actor+N+Sg+Nom+PxSg1
gihrrán	gihrrat+V+IV+Actor+N+Sg+Gen+PxSg1
gihrrán	gihrrat+V+IV+Actor+N+Sg+Acc+PxSg1
giksán	giksi+N+Sg+Nom+PxSg1
giksán	giksi+N+Sg+Gen+PxSg1
giksán	giksi+N+Sg+Acc+PxSg1
giksán	giksat+V+IV+Actor+N+Sg+Nom+PxSg1
giksán	giksat+V+IV+Actor+N+Sg+Gen+PxSg1
giksán	giksat+V+IV+Actor+N+Sg+Acc+PxSg1
gilkán	gilká+N+Ess
gilkán	gilká+N+Sg+Nom+PxSg1
gilkán	gilká+N+Sg+Gen+PxSg1
gilkán	gilká+N+Sg+Acc+PxSg1
gilkán	gilkit+V+IV+PrfPrc
gilkán	gilkit+V+IV+Actor+N+Sg+Nom+PxSg1
gilkán	gilkit+V+IV+Actor+N+Sg+Gen+PxSg1
gilkán	gilkit+V+IV+Actor+N+Sg+Acc+PxSg1
gilkán	gilkat+V+IV+Actor+N+Sg+Nom+PxSg1
gilkán	gilkat+V+IV+Actor+N+Sg+Gen+PxSg1
gilkán	gilkat+V+IV+Actor+N+Sg+Acc+PxSg1
gipmán	gipmi+N+Sg+Nom+PxSg1
gipmán	gipmi+N+Sg+Gen+PxSg1
gipmán	gipmi+N+Sg+Acc+PxSg1
girtán	girtat+V+IV+Actor+N+Sg+Nom+PxSg1
girtán	girtat+V+IV+Actor+N+Sg+Gen+PxSg1
girtán	girtat+V+IV+Actor+N+Sg+Acc+PxSg1
girtán	girtit+V+IV+PrfPrc
girtán	girtit+V+IV+Actor+N+Sg+Nom+PxSg1
girtán	girtit+V+IV+Actor+N+Sg+Gen+PxSg1
girtán	girtit+V+IV+Actor+N+Sg+Acc+PxSg1
gissán	gissat+V+IV+Actor+N+Sg+Nom+PxSg1
gissán	gissat+V+IV+Actor+N+Sg+Gen+PxSg1
gissán	gissat+V+IV+Actor+N+Sg+Acc+PxSg1
givzán	givzat+V+IV+Actor+N+Sg+Nom+PxSg1
givzán	givzat+V+IV+Actor+N+Sg+Gen+PxSg1
givzán	givzat+V+IV+Actor+N+Sg+Acc+PxSg1
goidán	goidat+V+IV+Actor+N+Sg+Nom+PxSg1
goidán	goidat+V+IV+Actor+N+Sg+Gen+PxSg1
goidán	goidat+V+IV+Actor+N+Sg+Acc+PxSg1
goikán	goikat+V+IV+Actor+N+Sg+Nom+PxSg1
goikán	goikat+V+IV+Actor+N+Sg+Gen+PxSg1
goikán	goikat+V+IV+Actor+N+Sg+Acc+PxSg1
golgán	golgat+V+IV+Actor+N+Sg+Nom+PxSg1
golgán	golgat+V+IV+Actor+N+Sg+Gen+PxSg1
golgán	golgat+V+IV+Actor+N+Sg+Acc+PxSg1
gollán	golli+G3+N+Sg+Nom+PxSg1
gollán	golli+G3+N+Sg+Gen+PxSg1
gollán	golli+G3+N+Sg+Acc+PxSg1
gollán	gollat+V+IV+Actor+N+Sg+Nom+PxSg1
gollán	gollat+V+IV+Actor+N+Sg+Gen+PxSg1
gollán	gollat+V+IV+Actor+N+Sg+Acc+PxSg1
gollán	gollát+V+IV+PrfPrc
gollán	gollát+V+IV+Actio+Nom
gollán	gollát+V+IV+Actio+Gen
gollán	gollát+V+IV+Actio+Acc
gollán	gollát+V+IV+Der/n+N+Sg+Nom
gollán	gollát+V+IV+Ind+Prs+Sg1
goldnán	goldnat+V+IV+Actor+N+Sg+Nom+PxSg1
goldnán	goldnat+V+IV+Actor+N+Sg+Gen+PxSg1
goldnán	goldnat+V+IV+Actor+N+Sg+Acc+PxSg1
gopmán	gopmánit+V+IV+VGen
gopmán	gopmánit+V+IV+Imprt+Sg2
gopmán	gopmánit+V+IV+Imprt+ConNeg
gopmán	gopmánit+V+IV+Ind+Prs+ConNeg
gossán	gossat+V+IV+Actor+N+Sg+Nom+PxSg1
gossán	gossat+V+IV+Actor+N+Sg+Gen+PxSg1
gossán	gossat+V+IV+Actor+N+Sg+Acc+PxSg1
govdán	govdat+V+IV+Actor+N+Sg+Nom+PxSg1
govdán	govdat+V+IV+Actor+N+Sg+Gen+PxSg1
govdán	govdat+V+IV+Actor+N+Sg+Acc+PxSg1
govdán	govdánit+V+IV+VGen
govdán	govdánit+V+IV+Imprt+Sg2
govdán	govdánit+V+IV+Imprt+ConNeg
govdán	govdánit+V+IV+Ind+Prs+ConNeg
govdnán	govdnat+V+IV+Actor+N+Sg+Nom+PxSg1
govdnán	govdnat+V+IV+Actor+N+Sg+Gen+PxSg1
govdnán	govdnat+V+IV+Actor+N+Sg+Acc+PxSg1
gođđán	gođđat+V+IV+Actor+N+Sg+Nom+PxSg1
gođđán	gođđat+V+IV+Actor+N+Sg+Gen+PxSg1
gođđán	gođđat+V+IV+Actor+N+Sg+Acc+PxSg1
gođđán	gođđit+V+TV+PrfPrc
gođđán	gođđit+V+TV+Actor+N+Sg+Nom+PxSg1
gođđán	gođđit+V+TV+Actor+N+Sg+Gen+PxSg1
gođđán	gođđit+V+TV+Actor+N+Sg+Acc+PxSg1
guhkkán	guhkkat+V+IV+Actor+N+Sg+Nom+PxSg1
guhkkán	guhkkat+V+IV+Actor+N+Sg+Gen+PxSg1
guhkkán	guhkkat+V+IV+Actor+N+Sg+Acc+PxSg1
guhkkán	guhkkánit+V+IV+VGen
guhkkán	guhkkánit+V+IV+Imprt+Sg2
guhkkán	guhkkánit+V+IV+Imprt+ConNeg
guhkkán	guhkkánit+V+IV+Ind+Prs+ConNeg
guhkkán	guhkká+N+Ess
guhkkán	guhkká+N+Sg+Nom+PxSg1
guhkkán	guhkká+N+Sg+Gen+PxSg1
guhkkán	guhkká+N+Sg+Acc+PxSg1
gunžán	gunžat+V+IV+Actor+N+Sg+Nom+PxSg1
gunžán	gunžat+V+IV+Actor+N+Sg+Gen+PxSg1
gunžán	gunžat+V+IV+Actor+N+Sg+Acc+PxSg1
guoirán	guoirá+Sem/Hum+N+Ess
guoirán	guoirá+Sem/Hum+N+Sg+Nom+PxSg1
guoirán	guoirá+Sem/Hum+N+Sg+Gen+PxSg1
guoirán	guoirá+Sem/Hum+N+Sg+Acc+PxSg1
guoirán	guoirat+V+IV+Actor+N+Sg+Nom+PxSg1
guoirán	guoirat+V+IV+Actor+N+Sg+Gen+PxSg1
guoirán	guoirat+V+IV+Actor+N+Sg+Acc+PxSg1
guokteluššán	guokteluššat+V+IV+Actor+N+Sg+Nom+PxSg1
guokteluššán	guokteluššat+V+IV+Actor+N+Sg+Gen+PxSg1
guokteluššán	guokteluššat+V+IV+Actor+N+Sg+Acc+PxSg1
guoktiluššán	guoktiluššat+V+IV+Actor+N+Sg+Nom+PxSg1
guoktiluššán	guoktiluššat+V+IV+Actor+N+Sg+Gen+PxSg1
guoktiluššán	guoktiluššat+V+IV+Actor+N+Sg+Acc+PxSg1
guolčán	guolčat+V+IV+Actor+N+Sg+Nom+PxSg1
guolčán	guolčat+V+IV+Actor+N+Sg+Gen+PxSg1
guolčán	guolčat+V+IV+Actor+N+Sg+Acc+PxSg1
guolbmán	guolbmat+V+IV+Actor+N+Sg+Nom+PxSg1
guolbmán	guolbmat+V+IV+Actor+N+Sg+Gen+PxSg1
guolbmán	guolbmat+V+IV+Actor+N+Sg+Acc+PxSg1
guorbán	guorbá+Sem/Hum+Sem/Ani+N+Ess
guorbán	guorbá+Sem/Hum+Sem/Ani+N+Sg+Nom+PxSg1
guorbán	guorbá+Sem/Hum+Sem/Ani+N+Sg+Gen+PxSg1
guorbán	guorbá+Sem/Hum+Sem/Ani+N+Sg+Acc+PxSg1
guorbán	guorbat+V+IV+Actor+N+Sg+Nom+PxSg1
guorbán	guorbat+V+IV+Actor+N+Sg+Gen+PxSg1
guorbán	guorbat+V+IV+Actor+N+Sg+Acc+PxSg1
guorbán	guorbát+V+IV+PrfPrc
guorbán	guorbát+V+IV+Actio+Nom
guorbán	guorbát+V+IV+Actio+Gen
guorbán	guorbát+V+IV+Actio+Acc
guorbán	guorbát+V+IV+Der/n+N+Sg+Nom
guorbán	guorbát+V+IV+Ind+Prs+Sg1
guorsán	guorsat+V+IV+Actor+N+Sg+Nom+PxSg1
guorsán	guorsat+V+IV+Actor+N+Sg+Gen+PxSg1
guorsán	guorsat+V+IV+Actor+N+Sg+Acc+PxSg1
guoskán	guoskat+V+IV+Actor+N+Sg+Nom+PxSg1
guoskán	guoskat+V+IV+Actor+N+Sg+Gen+PxSg1
guoskán	guoskat+V+IV+Actor+N+Sg+Acc+PxSg1
guossán	guossi+G3+Sem/Hum+N+Sg+Nom+PxSg1
guossán	guossi+G3+Sem/Hum+N+Sg+Gen+PxSg1
guossán	guossi+G3+Sem/Hum+N+Sg+Acc+PxSg1
guossán	guossat+V+IV+Actor+N+Sg+Nom+PxSg1
guossán	guossat+V+IV+Actor+N+Sg+Gen+PxSg1
guossán	guossat+V+IV+Actor+N+Sg+Acc+PxSg1
guvhlláruššán	guvhlláruššat+V+IV+Actor+N+Sg+Nom+PxSg1
guvhlláruššán	guvhlláruššat+V+IV+Actor+N+Sg+Gen+PxSg1
guvhlláruššán	guvhlláruššat+V+IV+Actor+N+Sg+Acc+PxSg1
guvlláruššán	guvlláruššat+V+IV+Actor+N+Sg+Nom+PxSg1
guvlláruššán	guvlláruššat+V+IV+Actor+N+Sg+Gen+PxSg1
guvlláruššán	guvlláruššat+V+IV+Actor+N+Sg+Acc+PxSg1
guđđán	guđđat+V+IV+Actor+N+Sg+Nom+PxSg1
guđđán	guđđat+V+IV+Actor+N+Sg+Gen+PxSg1
guđđán	guđđat+V+IV+Actor+N+Sg+Acc+PxSg1
gáhččán	gáhčči+N+Sg+Nom+PxSg1
gáhččán	gáhčči+N+Sg+Gen+PxSg1
gáhččán	gáhčči+N+Sg+Acc+PxSg1
gáhččán	gáhččat+V+IV+Actor+N+Sg+Nom+PxSg1
gáhččán	gáhččat+V+IV+Actor+N+Sg+Gen+PxSg1
gáhččán	gáhččat+V+IV+Actor+N+Sg+Acc+PxSg1
gáidán	gáidi+N+Sg+Nom+PxSg1
gáidán	gáidi+N+Sg+Gen+PxSg1
gáidán	gáidi+N+Sg+Acc+PxSg1
gáidán	gáidá+N+Ess
gáidán	gáidá+N+Sg+Nom+PxSg1
gáidán	gáidá+N+Sg+Gen+PxSg1
gáidán	gáidá+N+Sg+Acc+PxSg1
gáidán	gáidat+V+IV+Actor+N+Sg+Nom+PxSg1
gáidán	gáidat+V+IV+Actor+N+Sg+Gen+PxSg1
gáidán	gáidat+V+IV+Actor+N+Sg+Acc+PxSg1
gáibmán	gáibmat+V+IV+Actor+N+Sg+Nom+PxSg1
gáibmán	gáibmat+V+IV+Actor+N+Sg+Gen+PxSg1
gáibmán	gáibmat+V+IV+Actor+N+Sg+Acc+PxSg1
gáibmán	gáibmi+Sem/Hum+N+Sg+Nom+PxSg1
gáibmán	gáibmi+Sem/Hum+N+Sg+Gen+PxSg1
gáibmán	gáibmi+Sem/Hum+N+Sg+Acc+PxSg1
gállán	gállá+G3+Sem/Hum+N+Ess
gállán	gállá+G3+Sem/Hum+N+Sg+Nom+PxSg1
gállán	gállá+G3+Sem/Hum+N+Sg+Gen+PxSg1
gállán	gállá+G3+Sem/Hum+N+Sg+Acc+PxSg1
gállán	gálli+G3+N+Sg+Nom+PxSg1
gállán	gálli+G3+N+Sg+Gen+PxSg1
gállán	gálli+G3+N+Sg+Acc+PxSg1
gállán	gállis+Sem/Hum+N+Sg+Gen+PxSg1
gállán	gállis+Sem/Hum+N+Sg+Acc+PxSg1
gállán	gállis+Sem/Hum+N+Sg+Nom+PxSg1
gállán	gállat+V+IV+Actor+N+Sg+Nom+PxSg1
gállán	gállat+V+IV+Actor+N+Sg+Gen+PxSg1
gállán	gállat+V+IV+Actor+N+Sg+Acc+PxSg1
gállán	gállit+V+IV+PrfPrc
gállán	gállit+V+IV+Actor+N+Sg+Nom+PxSg1
gállán	gállit+V+IV+Actor+N+Sg+Gen+PxSg1
gállán	gállit+V+IV+Actor+N+Sg+Acc+PxSg1
gálván	gálvat+V+IV+Actor+N+Sg+Nom+PxSg1
gálván	gálvat+V+IV+Actor+N+Sg+Gen+PxSg1
gálván	gálvat+V+IV+Actor+N+Sg+Acc+PxSg1
gálván	gálvát+V+IV+PrfPrc
gálván	gálvát+V+IV+Actio+Nom
gálván	gálvát+V+IV+Actio+Gen
gálván	gálvát+V+IV+Actio+Acc
gálván	gálvát+V+IV+Der/n+N+Sg+Nom
gálván	gálvát+V+IV+Ind+Prs+Sg1
gáldnán	gáldnat+V+IV+Actor+N+Sg+Nom+PxSg1
gáldnán	gáldnat+V+IV+Actor+N+Sg+Gen+PxSg1
gáldnán	gáldnat+V+IV+Actor+N+Sg+Acc+PxSg1
gártán	gártá+N+Ess
gártán	gártá+N+Sg+Nom+PxSg1
gártán	gártá+N+Sg+Gen+PxSg1
gártán	gártá+N+Sg+Acc+PxSg1
gártán	gártat+V+IV+Actor+N+Sg+Nom+PxSg1
gártán	gártat+V+IV+Actor+N+Sg+Gen+PxSg1
gártán	gártat+V+IV+Actor+N+Sg+Acc+PxSg1
gástán	gástat+V+IV+Actor+N+Sg+Nom+PxSg1
gástán	gástat+V+IV+Actor+N+Sg+Gen+PxSg1
gástán	gástat+V+IV+Actor+N+Sg+Acc+PxSg1
gávván	gávvat+V+IV+Actor+N+Sg+Nom+PxSg1
gávván	gávvat+V+IV+Actor+N+Sg+Gen+PxSg1
gávván	gávvat+V+IV+Actor+N+Sg+Acc+PxSg1
gávván	gávvánit+V+IV+VGen
gávván	gávvánit+V+IV+Imprt+Sg2
gávván	gávvánit+V+IV+Imprt+ConNeg
gávván	gávvánit+V+IV+Ind+Prs+ConNeg
gávviluššán	gávviluššat+V+IV+Actor+N+Sg+Nom+PxSg1
gávviluššán	gávviluššat+V+IV+Actor+N+Sg+Gen+PxSg1
gávviluššán	gávviluššat+V+IV+Actor+N+Sg+Acc+PxSg1
gávváluššán	gávváluššat+V+IV+Actor+N+Sg+Nom+PxSg1
gávváluššán	gávváluššat+V+IV+Actor+N+Sg+Gen+PxSg1
gávváluššán	gávváluššat+V+IV+Actor+N+Sg+Acc+PxSg1
gáššán	gáššat+V+IV+Actor+N+Sg+Nom+PxSg1
gáššán	gáššat+V+IV+Actor+N+Sg+Gen+PxSg1
gáššán	gáššat+V+IV+Actor+N+Sg+Acc+PxSg1
gážžáruššán	gážžáruššat+V+IV+Actor+N+Sg+Nom+PxSg1
gážžáruššán	gážžáruššat+V+IV+Actor+N+Sg+Gen+PxSg1
gážžáruššán	gážžáruššat+V+IV+Actor+N+Sg+Acc+PxSg1
hárrán	hárri+G3+Sem/Ani+N+Sg+Nom+PxSg1
hárrán	hárri+G3+Sem/Ani+N+Sg+Gen+PxSg1
hárrán	hárri+G3+Sem/Ani+N+Sg+Acc+PxSg1
hárrán	hárri+N+Sg+Nom+PxSg1
hárrán	hárri+N+Sg+Gen+PxSg1
hárrán	hárri+N+Sg+Acc+PxSg1
hárrán	hárrát+V+IV+PrfPrc
hárrán	hárrát+V+IV+Actio+Nom
hárrán	hárrát+V+IV+Actio+Gen
hárrán	hárrát+V+IV+Actio+Acc
hárrán	hárrát+V+IV+Der/n+N+Sg+Nom
hárrán	hárrát+V+IV+Ind+Prs+Sg1
hohkkán	hohkkat+V+IV+Actor+N+Sg+Nom+PxSg1
hohkkán	hohkkat+V+IV+Actor+N+Sg+Gen+PxSg1
hohkkán	hohkkat+V+IV+Actor+N+Sg+Acc+PxSg1
hohkkán	hohkká+N+Ess
hohkkán	hohkká+N+Sg+Nom+PxSg1
hohkkán	hohkká+N+Sg+Gen+PxSg1
hohkkán	hohkká+N+Sg+Acc+PxSg1
hullán	hullat+V+IV+Actor+N+Sg+Nom+PxSg1
hullán	hullat+V+IV+Actor+N+Sg+Gen+PxSg1
hullán	hullat+V+IV+Actor+N+Sg+Acc+PxSg1
hurrán	hurri+Sem/Hum+Sem/Ani+N+Sg+Nom+PxSg1
hurrán	hurri+Sem/Hum+Sem/Ani+N+Sg+Gen+PxSg1
hurrán	hurri+Sem/Hum+Sem/Ani+N+Sg+Acc+PxSg1
hurrán	hurrat+V+IV+Actor+N+Sg+Nom+PxSg1
hurrán	hurrat+V+IV+Actor+N+Sg+Gen+PxSg1
hurrán	hurrat+V+IV+Actor+N+Sg+Acc+PxSg1
huššán	huššat+V+IV+Actor+N+Sg+Nom+PxSg1
huššán	huššat+V+IV+Actor+N+Sg+Gen+PxSg1
huššán	huššat+V+IV+Actor+N+Sg+Acc+PxSg1
hárván	hárvat+V+IV+Actor+N+Sg+Nom+PxSg1
hárván	hárvat+V+IV+Actor+N+Sg+Gen+PxSg1
hárván	hárvat+V+IV+Actor+N+Sg+Acc+PxSg1
hárbmán	hárbmat+V+IV+Actor+N+Sg+Nom+PxSg1
hárbmán	hárbmat+V+IV+Actor+N+Sg+Gen+PxSg1
hárbmán	hárbmat+V+IV+Actor+N+Sg+Acc+PxSg1
hávkán	hávkat+V+IV+Actor+N+Sg+Nom+PxSg1
hávkán	hávkat+V+IV+Actor+N+Sg+Gen+PxSg1
hávkán	hávkat+V+IV+Actor+N+Sg+Acc+PxSg1
ilbmán	ilbmat+V+IV+Actor+N+Sg+Nom+PxSg1
ilbmán	ilbmat+V+IV+Actor+N+Sg+Gen+PxSg1
ilbmán	ilbmat+V+IV+Actor+N+Sg+Acc+PxSg1
ilbmán	ilbmán+Adv
ilbmán	ilbmi+Sem/Wthr+N+Sg+Nom+PxSg1
ilbmán	ilbmi+Sem/Wthr+N+Sg+Gen+PxSg1
ilbmán	ilbmi+Sem/Wthr+N+Sg+Acc+PxSg1
jápmán	jápmit+V+IV+PrfPrc
jápmán	jápmán+A+Attr
jierbmán	jierbmat+V+IV+Actor+N+Sg+Nom+PxSg1
jierbmán	jierbmat+V+IV+Actor+N+Sg+Gen+PxSg1
jierbmán	jierbmat+V+IV+Actor+N+Sg+Acc+PxSg1
jierbmán	jierbmi+N+Sg+Nom+PxSg1
jierbmán	jierbmi+N+Sg+Gen+PxSg1
jierbmán	jierbmi+N+Sg+Acc+PxSg1
jiessán	jiessat+V+IV+Actor+N+Sg+Nom+PxSg1
jiessán	jiessat+V+IV+Actor+N+Sg+Gen+PxSg1
jiessán	jiessat+V+IV+Actor+N+Sg+Acc+PxSg1
jolgán	jolgat+V+IV+Actor+N+Sg+Nom+PxSg1
jolgán	jolgat+V+IV+Actor+N+Sg+Gen+PxSg1
jolgán	jolgat+V+IV+Actor+N+Sg+Acc+PxSg1
jorrán	jorri+N+Sg+Nom+PxSg1
jorrán	jorri+N+Sg+Gen+PxSg1
jorrán	jorri+N+Sg+Acc+PxSg1
jorrán	jorrat+V+IV+Actor+N+Sg+Nom+PxSg1
jorrán	jorrat+V+IV+Actor+N+Sg+Gen+PxSg1
jorrán	jorrat+V+IV+Actor+N+Sg+Acc+PxSg1
jullán	jullat+V+IV+Actor+N+Sg+Nom+PxSg1
jullán	jullat+V+IV+Actor+N+Sg+Gen+PxSg1
jullán	jullat+V+IV+Actor+N+Sg+Acc+PxSg1
juoksán	juoksat+V+IV+Actor+N+Sg+Nom+PxSg1
juoksán	juoksat+V+IV+Actor+N+Sg+Gen+PxSg1
juoksán	juoksat+V+IV+Actor+N+Sg+Acc+PxSg1
juolgán	juolgi+N+Sg+Nom+PxSg1
juolgán	juolgi+N+Sg+Gen+PxSg1
juolgán	juolgi+N+Sg+Acc+PxSg1
juolgán	juolgat+V+IV+Actor+N+Sg+Nom+PxSg1
juolgán	juolgat+V+IV+Actor+N+Sg+Gen+PxSg1
juolgán	juolgat+V+IV+Actor+N+Sg+Acc+PxSg1
jurrán	jurrat+V+IV+Actor+N+Sg+Nom+PxSg1
jurrán	jurrat+V+IV+Actor+N+Sg+Gen+PxSg1
jurrán	jurrat+V+IV+Actor+N+Sg+Acc+PxSg1
jáddán	jáddat+V+IV+Actor+N+Sg+Nom+PxSg1
jáddán	jáddat+V+IV+Actor+N+Sg+Gen+PxSg1
jáddán	jáddat+V+IV+Actor+N+Sg+Acc+PxSg1
jávkán	jávkat+V+IV+Actor+N+Sg+Nom+PxSg1
jávkán	jávkat+V+IV+Actor+N+Sg+Gen+PxSg1
jávkán	jávkat+V+IV+Actor+N+Sg+Acc+PxSg1
láddán	láddat+V+IV+Actor+N+Sg+Nom+PxSg1
láddán	láddat+V+IV+Actor+N+Sg+Gen+PxSg1
láddán	láddat+V+IV+Actor+N+Sg+Acc+PxSg1
láddán	láddi+N+Sg+Nom+PxSg1
láddán	láddi+N+Sg+Gen+PxSg1
láddán	láddi+N+Sg+Acc+PxSg1
lággán	lággá+N+Ess
lággán	lággá+N+Sg+Nom+PxSg1
lággán	lággá+N+Sg+Gen+PxSg1
lággán	lággá+N+Sg+Acc+PxSg1
láigán	láigi+N+Sg+Nom+PxSg1
láigán	láigi+N+Sg+Gen+PxSg1
láigán	láigi+N+Sg+Acc+PxSg1
lápmán	lápmi+N+Sg+Nom+PxSg1
lápmán	lápmi+N+Sg+Gen+PxSg1
lápmán	lápmi+N+Sg+Acc+PxSg1
láđđán	láđđi+G3+N+Sg+Nom+PxSg1
láđđán	láđđi+G3+N+Sg+Gen+PxSg1
láđđán	láđđi+G3+N+Sg+Acc+PxSg1
láđđán	láđđi+N+Sg+Nom+PxSg1
láđđán	láđđi+N+Sg+Gen+PxSg1
láđđán	láđđi+N+Sg+Acc+PxSg1
lihkkán	lihkkat+V+IV+Actor+N+Sg+Nom+PxSg1
lihkkán	lihkkat+V+IV+Actor+N+Sg+Gen+PxSg1
lihkkán	lihkkat+V+IV+Actor+N+Sg+Acc+PxSg1
lissán	lissat+V+IV+Actor+N+Sg+Nom+PxSg1
lissán	lissat+V+IV+Actor+N+Sg+Gen+PxSg1
lissán	lissat+V+IV+Actor+N+Sg+Acc+PxSg1
lobihuššán	lobihuššat+V+IV+Actor+N+Sg+Nom+PxSg1
lobihuššán	lobihuššat+V+IV+Actor+N+Sg+Gen+PxSg1
lobihuššán	lobihuššat+V+IV+Actor+N+Sg+Acc+PxSg1
loikán	loikat+V+IV+Actor+N+Sg+Nom+PxSg1
loikán	loikat+V+IV+Actor+N+Sg+Gen+PxSg1
loikán	loikat+V+IV+Actor+N+Sg+Acc+PxSg1
loktán	loktit+V+TV+PrfPrc
loktán	loktit+V+TV+Actor+N+Sg+Nom+PxSg1
loktán	loktit+V+TV+Actor+N+Sg+Gen+PxSg1
loktán	loktit+V+TV+Actor+N+Sg+Acc+PxSg1
loktán	loktat+V+IV+Actor+N+Sg+Nom+PxSg1
loktán	loktat+V+IV+Actor+N+Sg+Gen+PxSg1
loktán	loktat+V+IV+Actor+N+Sg+Acc+PxSg1
loškán	loškat+V+IV+Actor+N+Sg+Nom+PxSg1
loškán	loškat+V+IV+Actor+N+Sg+Gen+PxSg1
loškán	loškat+V+IV+Actor+N+Sg+Acc+PxSg1
loškán	loški+N+Sg+Nom+PxSg1
loškán	loški+N+Sg+Gen+PxSg1
loškán	loški+N+Sg+Acc+PxSg1
loškán	loškit+V+IV+PrfPrc
loškán	loškit+V+IV+Actor+N+Sg+Nom+PxSg1
loškán	loškit+V+IV+Actor+N+Sg+Gen+PxSg1
loškán	loškit+V+IV+Actor+N+Sg+Acc+PxSg1
luddán	luddat+V+IV+Actor+N+Sg+Nom+PxSg1
luddán	luddat+V+IV+Actor+N+Sg+Gen+PxSg1
luddán	luddat+V+IV+Actor+N+Sg+Acc+PxSg1
luohkán	luohká+Sem/Org+N+Ess
luohkán	luohká+Sem/Org+N+Sg+Nom+PxSg1
luohkán	luohká+Sem/Org+N+Sg+Gen+PxSg1
luohkán	luohká+Sem/Org+N+Sg+Acc+PxSg1
luoibmán	luoibmat+V+IV+Actor+N+Sg+Nom+PxSg1
luoibmán	luoibmat+V+IV+Actor+N+Sg+Gen+PxSg1
luoibmán	luoibmat+V+IV+Actor+N+Sg+Acc+PxSg1
luvván	luvvat+V+IV+Actor+N+Sg+Nom+PxSg1
luvván	luvvat+V+IV+Actor+N+Sg+Gen+PxSg1
luvván	luvvat+V+IV+Actor+N+Sg+Acc+PxSg1
luvván	luvvi+N+Sg+Nom+PxSg1
luvván	luvvi+N+Sg+Gen+PxSg1
luvván	luvvi+N+Sg+Acc+PxSg1
láddán	láddat+V+IV+Actor+N+Sg+Nom+PxSg1
láddán	láddat+V+IV+Actor+N+Sg+Gen+PxSg1
láddán	láddat+V+IV+Actor+N+Sg+Acc+PxSg1
láddán	láddi+N+Sg+Nom+PxSg1
láddán	láddi+N+Sg+Gen+PxSg1
láddán	láddi+N+Sg+Acc+PxSg1
láibmán	láibmat+V+IV+Actor+N+Sg+Nom+PxSg1
láibmán	láibmat+V+IV+Actor+N+Sg+Gen+PxSg1
láibmán	láibmat+V+IV+Actor+N+Sg+Acc+PxSg1
láktán	láktat+V+IV+Actor+N+Sg+Nom+PxSg1
láktán	láktat+V+IV+Actor+N+Sg+Gen+PxSg1
láktán	láktat+V+IV+Actor+N+Sg+Acc+PxSg1
lávdán	lávdi+N+Sg+Nom+PxSg1
lávdán	lávdi+N+Sg+Gen+PxSg1
lávdán	lávdi+N+Sg+Acc+PxSg1
lávdán	lávdat+V+IV+Actor+N+Sg+Nom+PxSg1
lávdán	lávdat+V+IV+Actor+N+Sg+Gen+PxSg1
lávdán	lávdat+V+IV+Actor+N+Sg+Acc+PxSg1
lávlán	lávli+N+Sg+Nom+PxSg1
lávlán	lávli+N+Sg+Gen+PxSg1
lávlán	lávli+N+Sg+Acc+PxSg1
lávlán	lávlat+V+IV+Actor+N+Sg+Nom+PxSg1
lávlán	lávlat+V+IV+Actor+N+Sg+Gen+PxSg1
lávlán	lávlat+V+IV+Actor+N+Sg+Acc+PxSg1
mánnán	mánná+G3+N+Ess
mánnán	mánná+G3+N+Sg+Nom+PxSg1
mánnán	mánná+G3+N+Sg+Gen+PxSg1
mánnán	mánná+G3+N+Sg+Acc+PxSg1
mánnán	mánná+Sem/Hum+N+Ess
mánnán	mánná+Sem/Hum+N+Sg+Nom+PxSg1
mánnán	mánná+Sem/Hum+N+Sg+Gen+PxSg1
mánnán	mánná+Sem/Hum+N+Sg+Acc+PxSg1
mieigán	mieigat+V+IV+Actor+N+Sg+Nom+PxSg1
mieigán	mieigat+V+IV+Actor+N+Sg+Gen+PxSg1
mieigán	mieigat+V+IV+Actor+N+Sg+Acc+PxSg1
mieigán	mieigát+V+IV+PrfPrc
mieigán	mieigát+V+IV+Actio+Nom
mieigán	mieigát+V+IV+Actio+Gen
mieigán	mieigát+V+IV+Actio+Acc
mieigán	mieigát+V+IV+Der/n+N+Sg+Nom
mieigán	mieigát+V+IV+Ind+Prs+Sg1
mieskán	mieskat+V+IV+Actor+N+Sg+Nom+PxSg1
mieskán	mieskat+V+IV+Actor+N+Sg+Gen+PxSg1
mieskán	mieskat+V+IV+Actor+N+Sg+Acc+PxSg1
mievžán	mievžat+V+IV+Actor+N+Sg+Nom+PxSg1
mievžán	mievžat+V+IV+Actor+N+Sg+Gen+PxSg1
mievžán	mievžat+V+IV+Actor+N+Sg+Acc+PxSg1
molžán	molžat+V+IV+Actor+N+Sg+Nom+PxSg1
molžán	molžat+V+IV+Actor+N+Sg+Gen+PxSg1
molžán	molžat+V+IV+Actor+N+Sg+Acc+PxSg1
molžán	molži+Sem/Hum+N+Sg+Nom+PxSg1
molžán	molži+Sem/Hum+N+Sg+Gen+PxSg1
molžán	molži+Sem/Hum+N+Sg+Acc+PxSg1
mođđán	mođđat+V+IV+Actor+N+Sg+Nom+PxSg1
mođđán	mođđat+V+IV+Actor+N+Sg+Gen+PxSg1
mođđán	mođđat+V+IV+Actor+N+Sg+Acc+PxSg1
mođđán	mođđi+N+Sg+Nom+PxSg1
mođđán	mođđi+N+Sg+Gen+PxSg1
mođđán	mođđi+N+Sg+Acc+PxSg1
muollán	muollat+V+IV+Actor+N+Sg+Nom+PxSg1
muollán	muollat+V+IV+Actor+N+Sg+Gen+PxSg1
muollán	muollat+V+IV+Actor+N+Sg+Acc+PxSg1
muorján	muorji+N+Sg+Nom+PxSg1
muorján	muorji+N+Sg+Gen+PxSg1
muorján	muorji+N+Sg+Acc+PxSg1
muorján	muorjat+V+IV+Actor+N+Sg+Nom+PxSg1
muorján	muorjat+V+IV+Actor+N+Sg+Gen+PxSg1
muorján	muorjat+V+IV+Actor+N+Sg+Acc+PxSg1
muovlán	muovlat+V+IV+Actor+N+Sg+Nom+PxSg1
muovlán	muovlat+V+IV+Actor+N+Sg+Gen+PxSg1
muovlán	muovlat+V+IV+Actor+N+Sg+Acc+PxSg1
máhccán	máhccat+V+IV+Actor+N+Sg+Nom+PxSg1
máhccán	máhccat+V+IV+Actor+N+Sg+Gen+PxSg1
máhccán	máhccat+V+IV+Actor+N+Sg+Acc+PxSg1
máhccán	máhcci+N+Sg+Nom+PxSg1
máhccán	máhcci+N+Sg+Gen+PxSg1
máhccán	máhcci+N+Sg+Acc+PxSg1
máizán	máizat+V+IV+Actor+N+Sg+Nom+PxSg1
máizán	máizat+V+IV+Actor+N+Sg+Gen+PxSg1
máizán	máizat+V+IV+Actor+N+Sg+Acc+PxSg1
márrán	márrat+V+IV+Actor+N+Sg+Nom+PxSg1
márrán	márrat+V+IV+Actor+N+Sg+Gen+PxSg1
márrán	márrat+V+IV+Actor+N+Sg+Acc+PxSg1
máššán	máššat+V+IV+Actor+N+Sg+Nom+PxSg1
máššán	máššat+V+IV+Actor+N+Sg+Gen+PxSg1
máššán	máššat+V+IV+Actor+N+Sg+Acc+PxSg1
nárrán	nárri+N+Sg+Nom+PxSg1
nárrán	nárri+N+Sg+Gen+PxSg1
nárrán	nárri+N+Sg+Acc+PxSg1
nirrán	nirrat+V+IV+Actor+N+Sg+Nom+PxSg1
nirrán	nirrat+V+IV+Actor+N+Sg+Gen+PxSg1
nirrán	nirrat+V+IV+Actor+N+Sg+Acc+PxSg1
njáhkán	njáhká+Sem/Ani+N+Ess
njáhkán	njáhká+Sem/Ani+N+Sg+Nom+PxSg1
njáhkán	njáhká+Sem/Ani+N+Sg+Gen+PxSg1
njáhkán	njáhká+Sem/Ani+N+Sg+Acc+PxSg1
njálgán	njálggis+N+Sg+Gen+PxSg1
njálgán	njálggis+N+Sg+Acc+PxSg1
njálgán	njálggis+N+Sg+Nom+PxSg1
njáŋgán	njáŋgi+N+Sg+Nom+PxSg1
njáŋgán	njáŋgi+N+Sg+Gen+PxSg1
njáŋgán	njáŋgi+N+Sg+Acc+PxSg1
njáŋgán	njáŋgat+V+IV+Actor+N+Sg+Nom+PxSg1
njáŋgán	njáŋgat+V+IV+Actor+N+Sg+Gen+PxSg1
njáŋgán	njáŋgat+V+IV+Actor+N+Sg+Acc+PxSg1
njáŋgán	njáŋgát+V+IV+PrfPrc
njáŋgán	njáŋgát+V+IV+Actio+Nom
njáŋgán	njáŋgát+V+IV+Actio+Gen
njáŋgán	njáŋgát+V+IV+Actio+Acc
njáŋgán	njáŋgát+V+IV+Der/n+N+Sg+Nom
njáŋgán	njáŋgát+V+IV+Ind+Prs+Sg1
njimmán	njimmat+V+IV+Actor+N+Sg+Nom+PxSg1
njimmán	njimmat+V+IV+Actor+N+Sg+Gen+PxSg1
njimmán	njimmat+V+IV+Actor+N+Sg+Acc+PxSg1
njirrán	njirrat+V+IV+Actor+N+Sg+Nom+PxSg1
njirrán	njirrat+V+IV+Actor+N+Sg+Gen+PxSg1
njirrán	njirrat+V+IV+Actor+N+Sg+Acc+PxSg1
njivván	njivvat+V+IV+Actor+N+Sg+Nom+PxSg1
njivván	njivvat+V+IV+Actor+N+Sg+Gen+PxSg1
njivván	njivvat+V+IV+Actor+N+Sg+Acc+PxSg1
njiđđán	njiđđat+V+IV+Actor+N+Sg+Nom+PxSg1
njiđđán	njiđđat+V+IV+Actor+N+Sg+Gen+PxSg1
njiđđán	njiđđat+V+IV+Actor+N+Sg+Acc+PxSg1
njuohppán	njuohpat+V+TV+Actor+N+Sg+Nom+PxSg1
njuohppán	njuohpat+V+TV+Actor+N+Sg+Gen+PxSg1
njuohppán	njuohpat+V+TV+Actor+N+Sg+Acc+PxSg1
njuohppán	njuohppat+V+IV+Actor+N+Sg+Nom+PxSg1
njuohppán	njuohppat+V+IV+Actor+N+Sg+Gen+PxSg1
njuohppán	njuohppat+V+IV+Actor+N+Sg+Acc+PxSg1
njuohppán	njuohppi+Sem/Wthr+N+Sg+Nom+PxSg1
njuohppán	njuohppi+Sem/Wthr+N+Sg+Gen+PxSg1
njuohppán	njuohppi+Sem/Wthr+N+Sg+Acc+PxSg1
njuohppán	njuohppit+V+IV+PrfPrc
njuohppán	njuohppit+V+IV+Actor+N+Sg+Nom+PxSg1
njuohppán	njuohppit+V+IV+Actor+N+Sg+Gen+PxSg1
njuohppán	njuohppit+V+IV+Actor+N+Sg+Acc+PxSg1
njuolgán	njuolgat+V+IV+Actor+N+Sg+Nom+PxSg1
njuolgán	njuolgat+V+IV+Actor+N+Sg+Gen+PxSg1
njuolgán	njuolgat+V+IV+Actor+N+Sg+Acc+PxSg1
njuolgán	njuolgát+V+IV+PrfPrc
njuolgán	njuolgát+V+IV+Actio+Nom
njuolgán	njuolgát+V+IV+Actio+Gen
njuolgán	njuolgát+V+IV+Actio+Acc
njuolgán	njuolgát+V+IV+Der/n+N+Sg+Nom
njuolgán	njuolgát+V+IV+Ind+Prs+Sg1
njuorbán	njuorbat+V+IV+Actor+N+Sg+Nom+PxSg1
njuorbán	njuorbat+V+IV+Actor+N+Sg+Gen+PxSg1
njuorbán	njuorbat+V+IV+Actor+N+Sg+Acc+PxSg1
njuordán	njuordit+V+TV+PrfPrc
njuordán	njuordit+V+TV+Actor+N+Sg+Nom+PxSg1
njuordán	njuordit+V+TV+Actor+N+Sg+Gen+PxSg1
njuordán	njuordit+V+TV+Actor+N+Sg+Acc+PxSg1
njuordán	njuordat+V+IV+Actor+N+Sg+Nom+PxSg1
njuordán	njuordat+V+IV+Actor+N+Sg+Gen+PxSg1
njuordán	njuordat+V+IV+Actor+N+Sg+Acc+PxSg1
njuorván	njuorvat+V+IV+Actor+N+Sg+Nom+PxSg1
njuorván	njuorvat+V+IV+Actor+N+Sg+Gen+PxSg1
njuorván	njuorvat+V+IV+Actor+N+Sg+Acc+PxSg1
njuorrán	njuorrat+V+IV+Actor+N+Sg+Nom+PxSg1
njuorrán	njuorrat+V+IV+Actor+N+Sg+Gen+PxSg1
njuorrán	njuorrat+V+IV+Actor+N+Sg+Acc+PxSg1
njuoskán	njuoskat+V+IV+Actor+N+Sg+Nom+PxSg1
njuoskán	njuoskat+V+IV+Actor+N+Sg+Gen+PxSg1
njuoskán	njuoskat+V+IV+Actor+N+Sg+Acc+PxSg1
njuovžán	njuovžat+V+IV+Actor+N+Sg+Nom+PxSg1
njuovžán	njuovžat+V+IV+Actor+N+Sg+Gen+PxSg1
njuovžán	njuovžat+V+IV+Actor+N+Sg+Acc+PxSg1
njuvgán	njuvgat+V+IV+Actor+N+Sg+Nom+PxSg1
njuvgán	njuvgat+V+IV+Actor+N+Sg+Gen+PxSg1
njuvgán	njuvgat+V+IV+Actor+N+Sg+Acc+PxSg1
njáhkán	njáhká+Sem/Ani+N+Ess
njáhkán	njáhká+Sem/Ani+N+Sg+Nom+PxSg1
njáhkán	njáhká+Sem/Ani+N+Sg+Gen+PxSg1
njáhkán	njáhká+Sem/Ani+N+Sg+Acc+PxSg1
njáŋgán	njáŋgi+N+Sg+Nom+PxSg1
njáŋgán	njáŋgi+N+Sg+Gen+PxSg1
njáŋgán	njáŋgi+N+Sg+Acc+PxSg1
njáŋgán	njáŋgat+V+IV+Actor+N+Sg+Nom+PxSg1
njáŋgán	njáŋgat+V+IV+Actor+N+Sg+Gen+PxSg1
njáŋgán	njáŋgat+V+IV+Actor+N+Sg+Acc+PxSg1
njáŋgán	njáŋgát+V+IV+PrfPrc
njáŋgán	njáŋgát+V+IV+Actio+Nom
njáŋgán	njáŋgát+V+IV+Actio+Gen
njáŋgán	njáŋgát+V+IV+Actio+Acc
njáŋgán	njáŋgát+V+IV+Der/n+N+Sg+Nom
njáŋgán	njáŋgát+V+IV+Ind+Prs+Sg1
nohkkán	nohkat+V+IV+Actor+N+Sg+Nom+PxSg1
nohkkán	nohkat+V+IV+Actor+N+Sg+Gen+PxSg1
nohkkán	nohkat+V+IV+Actor+N+Sg+Acc+PxSg1
nohkkán	nohkkat+V+IV+Actor+N+Sg+Nom+PxSg1
nohkkán	nohkkat+V+IV+Actor+N+Sg+Gen+PxSg1
nohkkán	nohkkat+V+IV+Actor+N+Sg+Acc+PxSg1
nuondán	nuondat+V+IV+Actor+N+Sg+Nom+PxSg1
nuondán	nuondat+V+IV+Actor+N+Sg+Gen+PxSg1
nuondán	nuondat+V+IV+Actor+N+Sg+Acc+PxSg1
nuorbán	nuorbat+V+IV+Actor+N+Sg+Nom+PxSg1
nuorbán	nuorbat+V+IV+Actor+N+Sg+Gen+PxSg1
nuorbán	nuorbat+V+IV+Actor+N+Sg+Acc+PxSg1
nuossán	nuossat+V+IV+Actor+N+Sg+Nom+PxSg1
nuossán	nuossat+V+IV+Actor+N+Sg+Gen+PxSg1
nuossán	nuossat+V+IV+Actor+N+Sg+Acc+PxSg1
nággáruššán	nággáruššat+V+IV+Actor+N+Sg+Nom+PxSg1
nággáruššán	nággáruššat+V+IV+Actor+N+Sg+Gen+PxSg1
nággáruššán	nággáruššat+V+IV+Actor+N+Sg+Acc+PxSg1
nággáruššán	nággáruššat+V+IV+Actor+N+Sg+Nom+PxSg1
nággáruššán	nággáruššat+V+IV+Actor+N+Sg+Gen+PxSg1
nággáruššán	nággáruššat+V+IV+Actor+N+Sg+Acc+PxSg1
nálgán	nálgat+V+IV+Actor+N+Sg+Nom+PxSg1
nálgán	nálgat+V+IV+Actor+N+Sg+Gen+PxSg1
nálgán	nálgat+V+IV+Actor+N+Sg+Acc+PxSg1
nálsán	nálsat+V+IV+Actor+N+Sg+Nom+PxSg1
nálsán	nálsat+V+IV+Actor+N+Sg+Gen+PxSg1
nálsán	nálsat+V+IV+Actor+N+Sg+Acc+PxSg1
návhlán	návhlat+V+IV+Actor+N+Sg+Nom+PxSg1
návhlán	návhlat+V+IV+Actor+N+Sg+Gen+PxSg1
návhlán	návhlat+V+IV+Actor+N+Sg+Acc+PxSg1
oktiisuddán	oktii#suddat+V+IV+Actor+N+Sg+Nom+PxSg1
oktiisuddán	oktii#suddat+V+IV+Actor+N+Sg+Gen+PxSg1
oktiisuddán	oktii#suddat+V+IV+Actor+N+Sg+Acc+PxSg1
ovddosviggán	ovddos#viggat+V+IV+Actor+N+Sg+Nom+PxSg1
ovddosviggán	ovddos#viggat+V+IV+Actor+N+Sg+Gen+PxSg1
ovddosviggán	ovddos#viggat+V+IV+Actor+N+Sg+Acc+PxSg1
rássán	rássi+N+Sg+Nom+PxSg1
rássán	rássi+N+Sg+Gen+PxSg1
rássán	rássi+N+Sg+Acc+PxSg1
rássán	rássat+V+TV+Actor+N+Sg+Nom+PxSg1
rássán	rássat+V+TV+Actor+N+Sg+Gen+PxSg1
rássán	rássat+V+TV+Actor+N+Sg+Acc+PxSg1
rávdán	rávdat+V+TV+Actor+N+Sg+Nom+PxSg1
rávdán	rávdat+V+TV+Actor+N+Sg+Gen+PxSg1
rávdán	rávdat+V+TV+Actor+N+Sg+Acc+PxSg1
rávdán	rávdi+Sem/Ani+N+Sg+Nom+PxSg1
rávdán	rávdi+Sem/Ani+N+Sg+Gen+PxSg1
rávdán	rávdi+Sem/Ani+N+Sg+Acc+PxSg1
rávdán	rávdi+Sem/Hum+N+Sg+Nom+PxSg1
rávdán	rávdi+Sem/Hum+N+Sg+Gen+PxSg1
rávdán	rávdi+Sem/Hum+N+Sg+Acc+PxSg1
riehkkán	riehkkat+V+IV+Actor+N+Sg+Nom+PxSg1
riehkkán	riehkkat+V+IV+Actor+N+Sg+Gen+PxSg1
riehkkán	riehkkat+V+IV+Actor+N+Sg+Acc+PxSg1
riehkkán	riehkki+N+Sg+Nom+PxSg1
riehkkán	riehkki+N+Sg+Gen+PxSg1
riehkkán	riehkki+N+Sg+Acc+PxSg1
riektán	riekti+N+Sg+Nom+PxSg1
riektán	riekti+N+Sg+Gen+PxSg1
riektán	riekti+N+Sg+Acc+PxSg1
riektán	riektat+V+IV+Actor+N+Sg+Nom+PxSg1
riektán	riektat+V+IV+Actor+N+Sg+Gen+PxSg1
riektán	riektat+V+IV+Actor+N+Sg+Acc+PxSg1
rievdán	rievdat+V+IV+Actor+N+Sg+Nom+PxSg1
rievdán	rievdat+V+IV+Actor+N+Sg+Gen+PxSg1
rievdán	rievdat+V+IV+Actor+N+Sg+Acc+PxSg1
riggán	rikkis+Sem/Hum+N+Sg+Gen+PxSg1
riggán	rikkis+Sem/Hum+N+Sg+Acc+PxSg1
riggán	rikkis+Sem/Hum+N+Sg+Nom+PxSg1
riggán	riggat+V+IV+Actor+N+Sg+Nom+PxSg1
riggán	riggat+V+IV+Actor+N+Sg+Gen+PxSg1
riggán	riggat+V+IV+Actor+N+Sg+Acc+PxSg1
riggán	riggi+N+Sg+Nom+PxSg1
riggán	riggi+N+Sg+Gen+PxSg1
riggán	riggi+N+Sg+Acc+PxSg1
riibán	riibat+V+IV+Actor+N+Sg+Nom+PxSg1
riibán	riibat+V+IV+Actor+N+Sg+Gen+PxSg1
riibán	riibat+V+IV+Actor+N+Sg+Acc+PxSg1
riššán	riššat+V+IV+Actor+N+Sg+Nom+PxSg1
riššán	riššat+V+IV+Actor+N+Sg+Gen+PxSg1
riššán	riššat+V+IV+Actor+N+Sg+Acc+PxSg1
ruohttán	ruohttat+V+IV+Actor+N+Sg+Nom+PxSg1
ruohttán	ruohttat+V+IV+Actor+N+Sg+Gen+PxSg1
ruohttán	ruohttat+V+IV+Actor+N+Sg+Acc+PxSg1
ruohttán	ruohtti+Sem/Ani+Sem/Time+Sem/Hum+N+Sg+Nom+PxSg1
ruohttán	ruohtti+Sem/Ani+Sem/Time+Sem/Hum+N+Sg+Gen+PxSg1
ruohttán	ruohtti+Sem/Ani+Sem/Time+Sem/Hum+N+Sg+Acc+PxSg1
ruoidnán	ruoidnat+V+IV+Actor+N+Sg+Nom+PxSg1
ruoidnán	ruoidnat+V+IV+Actor+N+Sg+Gen+PxSg1
ruoidnán	ruoidnat+V+IV+Actor+N+Sg+Acc+PxSg1
ruoidnán	ruoidnát+V+IV+PrfPrc
ruoidnán	ruoidnát+V+IV+Actio+Nom
ruoidnán	ruoidnát+V+IV+Actio+Gen
ruoidnán	ruoidnát+V+IV+Actio+Acc
ruoidnán	ruoidnát+V+IV+Der/n+N+Sg+Nom
ruoidnán	ruoidnát+V+IV+Ind+Prs+Sg1
ruoidnán	ruoidná+Sem/Hum+Sem/Ani+N+Ess
ruoidnán	ruoidná+Sem/Hum+Sem/Ani+N+Sg+Nom+PxSg1
ruoidnán	ruoidná+Sem/Hum+Sem/Ani+N+Sg+Gen+PxSg1
ruoidnán	ruoidná+Sem/Hum+Sem/Ani+N+Sg+Acc+PxSg1
ruossán	ruossat+V+IV+Actor+N+Sg+Nom+PxSg1
ruossán	ruossat+V+IV+Actor+N+Sg+Gen+PxSg1
ruossán	ruossat+V+IV+Actor+N+Sg+Acc+PxSg1
ruskán	ruskat+V+IV+Actor+N+Sg+Nom+PxSg1
ruskán	ruskat+V+IV+Actor+N+Sg+Gen+PxSg1
ruskán	ruskat+V+IV+Actor+N+Sg+Acc+PxSg1
ráddán	ráddat+V+IV+Actor+N+Sg+Nom+PxSg1
ráddán	ráddat+V+IV+Actor+N+Sg+Gen+PxSg1
ráddán	ráddat+V+IV+Actor+N+Sg+Acc+PxSg1
ráddán	ráddi+N+Sg+Nom+PxSg1
ráddán	ráddi+N+Sg+Gen+PxSg1
ráddán	ráddi+N+Sg+Acc+PxSg1
ráhkán	ráhki+N+Sg+Nom+PxSg1
ráhkán	ráhki+N+Sg+Gen+PxSg1
ráhkán	ráhki+N+Sg+Acc+PxSg1
ráidejuššán	ráidejuššat+V+IV+Actor+N+Sg+Nom+PxSg1
ráidejuššán	ráidejuššat+V+IV+Actor+N+Sg+Gen+PxSg1
ráidejuššán	ráidejuššat+V+IV+Actor+N+Sg+Acc+PxSg1
rávžán	rávžat+V+IV+Actor+N+Sg+Nom+PxSg1
rávžán	rávžat+V+IV+Actor+N+Sg+Gen+PxSg1
rávžán	rávžat+V+IV+Actor+N+Sg+Acc+PxSg1
rávdejuššán	rávdejuššat+V+IV+Actor+N+Sg+Nom+PxSg1
rávdejuššán	rávdejuššat+V+IV+Actor+N+Sg+Gen+PxSg1
rávdejuššán	rávdejuššat+V+IV+Actor+N+Sg+Acc+PxSg1
rážžán	rážžat+V+IV+Actor+N+Sg+Nom+PxSg1
rážžán	rážžat+V+IV+Actor+N+Sg+Gen+PxSg1
rážžán	rážžat+V+IV+Actor+N+Sg+Acc+PxSg1
sápmán	sápmi+N+Sg+Nom+PxSg1
sápmán	sápmi+N+Sg+Gen+PxSg1
sápmán	sápmi+N+Sg+Acc+PxSg1
sáŋgán	sáŋgá+N+Ess
sáŋgán	sáŋgá+N+Sg+Nom+PxSg1
sáŋgán	sáŋgá+N+Sg+Gen+PxSg1
sáŋgán	sáŋgá+N+Sg+Acc+PxSg1
sieggán	sieggat+V+IV+Actor+N+Sg+Nom+PxSg1
sieggán	sieggat+V+IV+Actor+N+Sg+Gen+PxSg1
sieggán	sieggat+V+IV+Actor+N+Sg+Acc+PxSg1
sieggán	siekkis+N+Sg+Gen+PxSg1
sieggán	siekkis+N+Sg+Acc+PxSg1
sieggán	siekkis+N+Sg+Nom+PxSg1
siektán	siekti+N+Sg+Nom+PxSg1
siektán	siekti+N+Sg+Gen+PxSg1
siektán	siekti+N+Sg+Acc+PxSg1
siektán	siektat+V+IV+Actor+N+Sg+Nom+PxSg1
siektán	siektat+V+IV+Actor+N+Sg+Gen+PxSg1
siektán	siektat+V+IV+Actor+N+Sg+Acc+PxSg1
sievgán	sievgat+V+IV+Actor+N+Sg+Nom+PxSg1
sievgán	sievgat+V+IV+Actor+N+Sg+Gen+PxSg1
sievgán	sievgat+V+IV+Actor+N+Sg+Acc+PxSg1
sievlán	sievlat+V+IV+Actor+N+Sg+Nom+PxSg1
sievlán	sievlat+V+IV+Actor+N+Sg+Gen+PxSg1
sievlán	sievlat+V+IV+Actor+N+Sg+Acc+PxSg1
siigán	siigat+V+IV+Actor+N+Sg+Nom+PxSg1
siigán	siigat+V+IV+Actor+N+Sg+Gen+PxSg1
siigán	siigat+V+IV+Actor+N+Sg+Acc+PxSg1
sirgŋán	sirgŋat+V+IV+Actor+N+Sg+Nom+PxSg1
sirgŋán	sirgŋat+V+IV+Actor+N+Sg+Gen+PxSg1
sirgŋán	sirgŋat+V+IV+Actor+N+Sg+Acc+PxSg1
siđgŋán	siđgŋat+V+IV+Actor+N+Sg+Nom+PxSg1
siđgŋán	siđgŋat+V+IV+Actor+N+Sg+Gen+PxSg1
siđgŋán	siđgŋat+V+IV+Actor+N+Sg+Acc+PxSg1
skávžán	skávžá+N+Ess
skávžán	skávžá+N+Sg+Nom+PxSg1
skávžán	skávžá+N+Sg+Gen+PxSg1
skávžán	skávžá+N+Sg+Acc+PxSg1
skievttáruššán	skievttáruššat+V+IV+Actor+N+Sg+Nom+PxSg1
skievttáruššán	skievttáruššat+V+IV+Actor+N+Sg+Gen+PxSg1
skievttáruššán	skievttáruššat+V+IV+Actor+N+Sg+Acc+PxSg1
skihpáruššán	skihpáruššat+V+IV+Actor+N+Sg+Nom+PxSg1
skihpáruššán	skihpáruššat+V+IV+Actor+N+Sg+Gen+PxSg1
skihpáruššán	skihpáruššat+V+IV+Actor+N+Sg+Acc+PxSg1
skillán	skillat+V+IV+Actor+N+Sg+Nom+PxSg1
skillán	skillat+V+IV+Actor+N+Sg+Gen+PxSg1
skillán	skillat+V+IV+Actor+N+Sg+Acc+PxSg1
skollán	skollat+V+IV+Actor+N+Sg+Nom+PxSg1
skollán	skollat+V+IV+Actor+N+Sg+Gen+PxSg1
skollán	skollat+V+IV+Actor+N+Sg+Acc+PxSg1
skolván	skolvat+V+IV+Actor+N+Sg+Nom+PxSg1
skolván	skolvat+V+IV+Actor+N+Sg+Gen+PxSg1
skolván	skolvat+V+IV+Actor+N+Sg+Acc+PxSg1
skuhčán	skuhči+N+Sg+Nom+PxSg1
skuhčán	skuhči+N+Sg+Gen+PxSg1
skuhčán	skuhči+N+Sg+Acc+PxSg1
skuhrrán	skuhrrat+V+IV+Actor+N+Sg+Nom+PxSg1
skuhrrán	skuhrrat+V+IV+Actor+N+Sg+Gen+PxSg1
skuhrrán	skuhrrat+V+IV+Actor+N+Sg+Acc+PxSg1
skuhttáruššán	skuhttáruššat+V+IV+Actor+N+Sg+Nom+PxSg1
skuhttáruššán	skuhttáruššat+V+IV+Actor+N+Sg+Gen+PxSg1
skuhttáruššán	skuhttáruššat+V+IV+Actor+N+Sg+Acc+PxSg1
skuollán	skuollat+V+IV+Actor+N+Sg+Nom+PxSg1
skuollán	skuollat+V+IV+Actor+N+Sg+Gen+PxSg1
skuollán	skuollat+V+IV+Actor+N+Sg+Acc+PxSg1
skuvván	skuvvat+V+IV+Actor+N+Sg+Nom+PxSg1
skuvván	skuvvat+V+IV+Actor+N+Sg+Gen+PxSg1
skuvván	skuvvat+V+IV+Actor+N+Sg+Acc+PxSg1
skuđđán	skuđđat+V+IV+Actor+N+Sg+Nom+PxSg1
skuđđán	skuđđat+V+IV+Actor+N+Sg+Gen+PxSg1
skuđđán	skuđđat+V+IV+Actor+N+Sg+Acc+PxSg1
skállán	skállat+V+IV+Actor+N+Sg+Nom+PxSg1
skállán	skállat+V+IV+Actor+N+Sg+Gen+PxSg1
skállán	skállat+V+IV+Actor+N+Sg+Acc+PxSg1
skálžžáruššán	skálžžáruššat+V+IV+Actor+N+Sg+Nom+PxSg1
skálžžáruššán	skálžžáruššat+V+IV+Actor+N+Sg+Gen+PxSg1
skálžžáruššán	skálžžáruššat+V+IV+Actor+N+Sg+Acc+PxSg1
snihkkáruššán	snihkkáruššat+V+IV+Actor+N+Sg+Nom+PxSg1
snihkkáruššán	snihkkáruššat+V+IV+Actor+N+Sg+Gen+PxSg1
snihkkáruššán	snihkkáruššat+V+IV+Actor+N+Sg+Acc+PxSg1
sniiggáruššán	sniiggáruššat+V+IV+Actor+N+Sg+Nom+PxSg1
sniiggáruššán	sniiggáruššat+V+IV+Actor+N+Sg+Gen+PxSg1
sniiggáruššán	sniiggáruššat+V+IV+Actor+N+Sg+Acc+PxSg1
sniikkáruššán	sniikkáruššat+V+IV+Actor+N+Sg+Nom+PxSg1
sniikkáruššán	sniikkáruššat+V+IV+Actor+N+Sg+Gen+PxSg1
sniikkáruššán	sniikkáruššat+V+IV+Actor+N+Sg+Acc+PxSg1
snuhrrán	snuhrrat+V+IV+Actor+N+Sg+Nom+PxSg1
snuhrrán	snuhrrat+V+IV+Actor+N+Sg+Gen+PxSg1
snuhrrán	snuhrrat+V+IV+Actor+N+Sg+Acc+PxSg1
snuđđán	snuđđat+V+IV+Actor+N+Sg+Nom+PxSg1
snuđđán	snuđđat+V+IV+Actor+N+Sg+Gen+PxSg1
snuđđán	snuđđat+V+IV+Actor+N+Sg+Acc+PxSg1
sodján	sodji+N+Sg+Nom+PxSg1
sodján	sodji+N+Sg+Gen+PxSg1
sodján	sodji+N+Sg+Acc+PxSg1
soidán	soidat+V+IV+Actor+N+Sg+Nom+PxSg1
soidán	soidat+V+IV+Actor+N+Sg+Gen+PxSg1
soidán	soidat+V+IV+Actor+N+Sg+Acc+PxSg1
soidán	soidit+V+TV+PrfPrc
soidán	soidit+V+TV+Actor+N+Sg+Nom+PxSg1
soidán	soidit+V+TV+Actor+N+Sg+Gen+PxSg1
soidán	soidit+V+TV+Actor+N+Sg+Acc+PxSg1
solžán	solžat+V+IV+Actor+N+Sg+Nom+PxSg1
solžán	solžat+V+IV+Actor+N+Sg+Gen+PxSg1
solžán	solžat+V+IV+Actor+N+Sg+Acc+PxSg1
spáigán	spáigit+V+IV+PrfPrc
spáigán	spáigit+V+IV+Actor+N+Sg+Nom+PxSg1
spáigán	spáigit+V+IV+Actor+N+Sg+Gen+PxSg1
spáigán	spáigit+V+IV+Actor+N+Sg+Acc+PxSg1
spáigán	spáigit+V+IV+Ind+Prs+Sg1
spiergán	spiergat+V+IV+Actor+N+Sg+Nom+PxSg1
spiergán	spiergat+V+IV+Actor+N+Sg+Gen+PxSg1
spiergán	spiergat+V+IV+Actor+N+Sg+Acc+PxSg1
spánžán	spánžat+V+IV+Actor+N+Sg+Nom+PxSg1
spánžán	spánžat+V+IV+Actor+N+Sg+Gen+PxSg1
spánžán	spánžat+V+IV+Actor+N+Sg+Acc+PxSg1
spárkán	spárkat+V+IV+Actor+N+Sg+Nom+PxSg1
spárkán	spárkat+V+IV+Actor+N+Sg+Gen+PxSg1
spárkán	spárkat+V+IV+Actor+N+Sg+Acc+PxSg1
stáđđán	stáđđi+N+Sg+Nom+PxSg1
stáđđán	stáđđi+N+Sg+Gen+PxSg1
stáđđán	stáđđi+N+Sg+Acc+PxSg1
stohkkán	stohkkat+V+IV+Actor+N+Sg+Nom+PxSg1
stohkkán	stohkkat+V+IV+Actor+N+Sg+Gen+PxSg1
stohkkán	stohkkat+V+IV+Actor+N+Sg+Acc+PxSg1
stohkkán	stohkki+N+Sg+Nom+PxSg1
stohkkán	stohkki+N+Sg+Gen+PxSg1
stohkkán	stohkki+N+Sg+Acc+PxSg1
stullán	stullat+V+IV+Actor+N+Sg+Nom+PxSg1
stullán	stullat+V+IV+Actor+N+Sg+Gen+PxSg1
stullán	stullat+V+IV+Actor+N+Sg+Acc+PxSg1
suddán	suddat+V+IV+Actor+N+Sg+Nom+PxSg1
suddán	suddat+V+IV+Actor+N+Sg+Gen+PxSg1
suddán	suddat+V+IV+Actor+N+Sg+Acc+PxSg1
suddán	suddi+N+Sg+Nom+PxSg1
suddán	suddi+N+Sg+Gen+PxSg1
suddán	suddi+N+Sg+Acc+PxSg1
suhttán	suhttat+V+IV+Actor+N+Sg+Nom+PxSg1
suhttán	suhttat+V+IV+Actor+N+Sg+Gen+PxSg1
suhttán	suhttat+V+IV+Actor+N+Sg+Acc+PxSg1
sukcán	sukcat+V+IV+Actor+N+Sg+Nom+PxSg1
sukcán	sukcat+V+IV+Actor+N+Sg+Gen+PxSg1
sukcán	sukcat+V+IV+Actor+N+Sg+Acc+PxSg1
suoggán	suoggat+V+IV+Actor+N+Sg+Nom+PxSg1
suoggán	suoggat+V+IV+Actor+N+Sg+Gen+PxSg1
suoggán	suoggat+V+IV+Actor+N+Sg+Acc+PxSg1
suoksán	suoksat+V+IV+Actor+N+Sg+Nom+PxSg1
suoksán	suoksat+V+IV+Actor+N+Sg+Gen+PxSg1
suoksán	suoksat+V+IV+Actor+N+Sg+Acc+PxSg1
suostán	suostat+V+IV+Actor+N+Sg+Nom+PxSg1
suostán	suostat+V+IV+Actor+N+Sg+Gen+PxSg1
suostán	suostat+V+IV+Actor+N+Sg+Acc+PxSg1
suossán	suossat+V+IV+Actor+N+Sg+Nom+PxSg1
suossán	suossat+V+IV+Actor+N+Sg+Gen+PxSg1
suossán	suossat+V+IV+Actor+N+Sg+Acc+PxSg1
suossán	suossi+N+Sg+Nom+PxSg1
suossán	suossi+N+Sg+Gen+PxSg1
suossán	suossi+N+Sg+Acc+PxSg1
suođđán	suođđat+V+IV+Actor+N+Sg+Nom+PxSg1
suođđán	suođđat+V+IV+Actor+N+Sg+Gen+PxSg1
suođđán	suođđat+V+IV+Actor+N+Sg+Acc+PxSg1
sálkán	sálkat+V+IV+Actor+N+Sg+Nom+PxSg1
sálkán	sálkat+V+IV+Actor+N+Sg+Gen+PxSg1
sálkán	sálkat+V+IV+Actor+N+Sg+Acc+PxSg1
sálván	sálvit+V+IV+PrfPrc
sálván	sálvit+V+IV+Actor+N+Sg+Nom+PxSg1
sálván	sálvit+V+IV+Actor+N+Sg+Gen+PxSg1
sálván	sálvit+V+IV+Actor+N+Sg+Acc+PxSg1
sálván	sálvat+V+IV+Actor+N+Sg+Nom+PxSg1
sálván	sálvat+V+IV+Actor+N+Sg+Gen+PxSg1
sálván	sálvat+V+IV+Actor+N+Sg+Acc+PxSg1
sáđđán	sáđđat+V+IV+Actor+N+Sg+Nom+PxSg1
sáđđán	sáđđat+V+IV+Actor+N+Sg+Gen+PxSg1
sáđđán	sáđđat+V+IV+Actor+N+Sg+Acc+PxSg1
ufiddinuššán	ufiddinuššat+V+IV+Actor+N+Sg+Nom+PxSg1
ufiddinuššán	ufiddinuššat+V+IV+Actor+N+Sg+Gen+PxSg1
ufiddinuššán	ufiddinuššat+V+IV+Actor+N+Sg+Acc+PxSg1
váhkán	váhki+Sem/Plc+N+Sg+Nom+PxSg1
váhkán	váhki+Sem/Plc+N+Sg+Gen+PxSg1
váhkán	váhki+Sem/Plc+N+Sg+Acc+PxSg1
vátnán	vátni+N+Sg+Nom+PxSg1
vátnán	vátni+N+Sg+Gen+PxSg1
vátnán	vátni+N+Sg+Acc+PxSg1
viessán	viessat+V+IV+Actor+N+Sg+Nom+PxSg1
viessán	viessat+V+IV+Actor+N+Sg+Gen+PxSg1
viessán	viessat+V+IV+Actor+N+Sg+Acc+PxSg1
vievgŋán	vievgŋat+V+IV+Actor+N+Sg+Nom+PxSg1
vievgŋán	vievgŋat+V+IV+Actor+N+Sg+Gen+PxSg1
vievgŋán	vievgŋat+V+IV+Actor+N+Sg+Acc+PxSg1
viggán	viggat+V+IV+Actor+N+Sg+Nom+PxSg1
viggán	viggat+V+IV+Actor+N+Sg+Gen+PxSg1
viggán	viggat+V+IV+Actor+N+Sg+Acc+PxSg1
viibán	viibat+V+IV+Actor+N+Sg+Nom+PxSg1
viibán	viibat+V+IV+Actor+N+Sg+Gen+PxSg1
viibán	viibat+V+IV+Actor+N+Sg+Acc+PxSg1
viibmán	viibmat+V+IV+Actor+N+Sg+Nom+PxSg1
viibmán	viibmat+V+IV+Actor+N+Sg+Gen+PxSg1
viibmán	viibmat+V+IV+Actor+N+Sg+Acc+PxSg1
viibmán	viibmi+N+Sg+Nom+PxSg1
viibmán	viibmi+N+Sg+Gen+PxSg1
viibmán	viibmi+N+Sg+Acc+PxSg1
vildán	vildat+V+IV+Actor+N+Sg+Nom+PxSg1
vildán	vildat+V+IV+Actor+N+Sg+Gen+PxSg1
vildán	vildat+V+IV+Actor+N+Sg+Acc+PxSg1
villán	villat+V+IV+Actor+N+Sg+Nom+PxSg1
villán	villat+V+IV+Actor+N+Sg+Gen+PxSg1
villán	villat+V+IV+Actor+N+Sg+Acc+PxSg1
virrán	virrat+V+IV+Actor+N+Sg+Nom+PxSg1
virrán	virrat+V+IV+Actor+N+Sg+Gen+PxSg1
virrán	virrat+V+IV+Actor+N+Sg+Acc+PxSg1
vuodján	vuodjit+V+TV+PrfPrc
vuorrán	vuorrat+V+IV+Actor+N+Sg+Nom+PxSg1
vuorrán	vuorrat+V+IV+Actor+N+Sg+Gen+PxSg1
vuorrán	vuorrat+V+IV+Actor+N+Sg+Acc+PxSg1
vuorrán	vuorri+N+Sg+Nom+PxSg1
vuorrán	vuorri+N+Sg+Gen+PxSg1
vuorrán	vuorri+N+Sg+Acc+PxSg1
vádjáguššán	vádjáguššat+V+IV+Actor+N+Sg+Nom+PxSg1
vádjáguššán	vádjáguššat+V+IV+Actor+N+Sg+Gen+PxSg1
vádjáguššán	vádjáguššat+V+IV+Actor+N+Sg+Acc+PxSg1
váibán	váibat+V+IV+Actor+N+Sg+Nom+PxSg1
váibán	váibat+V+IV+Actor+N+Sg+Gen+PxSg1
váibán	váibat+V+IV+Actor+N+Sg+Acc+PxSg1
várkán	várkat+V+IV+Actor+N+Sg+Nom+PxSg1
várkán	várkat+V+IV+Actor+N+Sg+Gen+PxSg1
várkán	várkat+V+IV+Actor+N+Sg+Acc+PxSg1
áibán	áibat+V+IV+Actor+N+Sg+Nom+PxSg1
áibán	áibat+V+IV+Actor+N+Sg+Gen+PxSg1
áibán	áibat+V+IV+Actor+N+Sg+Acc+PxSg1
árvvohuššán	árvvohuššat+V+IV+Actor+N+Sg+Nom+PxSg1
árvvohuššán	árvvohuššat+V+IV+Actor+N+Sg+Gen+PxSg1
árvvohuššán	árvvohuššat+V+IV+Actor+N+Sg+Acc+PxSg1
ástán	ástat+V+IV+Actor+N+Sg+Nom+PxSg1
ástán	ástat+V+IV+Actor+N+Sg+Gen+PxSg1
ástán	ástat+V+IV+Actor+N+Sg+Acc+PxSg1
ássán	ássi+Sem/Hum+N+Actor+Sg+Nom+PxSg1
ássán	ássi+Sem/Hum+N+Actor+Sg+Gen+PxSg1
ássán	ássi+Sem/Hum+N+Actor+Sg+Acc+PxSg1
ássán	ássat+V+IV+Actor+N+Sg+Nom+PxSg1
ássán	ássat+V+IV+Actor+N+Sg+Gen+PxSg1
ássán	ássat+V+IV+Actor+N+Sg+Acc+PxSg1
áŋgiruššán	áŋgiruššat+V+IV+Actor+N+Sg+Nom+PxSg1
áŋgiruššán	áŋgiruššat+V+IV+Actor+N+Sg+Gen+PxSg1
áŋgiruššán	áŋgiruššat+V+IV+Actor+N+Sg+Acc+PxSg1
čáhkkán	čáhkat+V+IV+Actor+N+Sg+Nom+PxSg1
čáhkkán	čáhkat+V+IV+Actor+N+Sg+Gen+PxSg1
čáhkkán	čáhkat+V+IV+Actor+N+Sg+Acc+PxSg1
čálgán	čálgat+V+IV+Actor+N+Sg+Nom+PxSg1
čálgán	čálgat+V+IV+Actor+N+Sg+Gen+PxSg1
čálgán	čálgat+V+IV+Actor+N+Sg+Acc+PxSg1
čárván	čárvá+N+Ess
čárván	čárvá+N+Sg+Nom+PxSg1
čárván	čárvá+N+Sg+Gen+PxSg1
čárván	čárvá+N+Sg+Acc+PxSg1
čiehppán	čiehppat+V+IV+Actor+N+Sg+Nom+PxSg1
čiehppán	čiehppat+V+IV+Actor+N+Sg+Gen+PxSg1
čiehppán	čiehppat+V+IV+Actor+N+Sg+Acc+PxSg1
čielgán	čielgi+N+Sg+Nom+PxSg1
čielgán	čielgi+N+Sg+Gen+PxSg1
čielgán	čielgi+N+Sg+Acc+PxSg1
čielgán	čielgat+V+IV+Actor+N+Sg+Nom+PxSg1
čielgán	čielgat+V+IV+Actor+N+Sg+Gen+PxSg1
čielgán	čielgat+V+IV+Actor+N+Sg+Acc+PxSg1
čierrán	čierrá+Sem/Hum+N+Ess
čierrán	čierrá+Sem/Hum+N+Sg+Nom+PxSg1
čierrán	čierrá+Sem/Hum+N+Sg+Gen+PxSg1
čierrán	čierrá+Sem/Hum+N+Sg+Acc+PxSg1
čierrán	čierri+Sem/Plc+N+Sg+Nom+PxSg1
čierrán	čierri+Sem/Plc+N+Sg+Gen+PxSg1
čierrán	čierri+Sem/Plc+N+Sg+Acc+PxSg1
čierrán	čierrat+V+IV+Actor+N+Sg+Nom+PxSg1
čierrán	čierrat+V+IV+Actor+N+Sg+Gen+PxSg1
čierrán	čierrat+V+IV+Actor+N+Sg+Acc+PxSg1
čievlán	čievlat+V+IV+Actor+N+Sg+Nom+PxSg1
čievlán	čievlat+V+IV+Actor+N+Sg+Gen+PxSg1
čievlán	čievlat+V+IV+Actor+N+Sg+Acc+PxSg1
čirrán	čirrat+V+IV+Actor+N+Sg+Nom+PxSg1
čirrán	čirrat+V+IV+Actor+N+Sg+Gen+PxSg1
čirrán	čirrat+V+IV+Actor+N+Sg+Acc+PxSg1
čivgán	čivgat+V+IV+Actor+N+Sg+Nom+PxSg1
čivgán	čivgat+V+IV+Actor+N+Sg+Gen+PxSg1
čivgán	čivgat+V+IV+Actor+N+Sg+Acc+PxSg1
čuoigán	čuoigat+V+IV+Actor+N+Sg+Nom+PxSg1
čuoigán	čuoigat+V+IV+Actor+N+Sg+Gen+PxSg1
čuoigán	čuoigat+V+IV+Actor+N+Sg+Acc+PxSg1
čuoigán	čuoigi+Sem/Hum+N+Actor+Sg+Nom+PxSg1
čuoigán	čuoigi+Sem/Hum+N+Actor+Sg+Gen+PxSg1
čuoigán	čuoigi+Sem/Hum+N+Actor+Sg+Acc+PxSg1
čuoigán	čuoigát+V+IV+PrfPrc
čuoigán	čuoigát+V+IV+Actio+Nom
čuoigán	čuoigát+V+IV+Actio+Gen
čuoigán	čuoigát+V+IV+Actio+Acc
čuoigán	čuoigát+V+IV+Der/n+N+Sg+Nom
čuoigán	čuoigát+V+IV+Ind+Prs+Sg1
čussán	čussat+V+IV+Actor+N+Sg+Nom+PxSg1
čussán	čussat+V+IV+Actor+N+Sg+Gen+PxSg1
čussán	čussat+V+IV+Actor+N+Sg+Acc+PxSg1
čussán	čussi+Sem/Wthr+N+Sg+Nom+PxSg1
čussán	čussi+Sem/Wthr+N+Sg+Gen+PxSg1
čussán	čussi+Sem/Wthr+N+Sg+Acc+PxSg1
čálgán	čálgat+V+IV+Actor+N+Sg+Nom+PxSg1
čálgán	čálgat+V+IV+Actor+N+Sg+Gen+PxSg1
čálgán	čálgat+V+IV+Actor+N+Sg+Acc+PxSg1
čárdnán	čárdnat+V+IV+Actor+N+Sg+Nom+PxSg1
čárdnán	čárdnat+V+IV+Actor+N+Sg+Gen+PxSg1
čárdnán	čárdnat+V+IV+Actor+N+Sg+Acc+PxSg1
čáskán	čáskat+V+IV+Actor+N+Sg+Nom+PxSg1
čáskán	čáskat+V+IV+Actor+N+Sg+Gen+PxSg1
čáskán	čáskat+V+IV+Actor+N+Sg+Acc+PxSg1
čávván	čávvat+V+IV+Actor+N+Sg+Nom+PxSg1
čávván	čávvat+V+IV+Actor+N+Sg+Gen+PxSg1
čávván	čávvat+V+IV+Actor+N+Sg+Acc+PxSg1
šieđđán	šieđđat+V+IV+Actor+N+Sg+Nom+PxSg1
šieđđán	šieđđat+V+IV+Actor+N+Sg+Gen+PxSg1
šieđđán	šieđđat+V+IV+Actor+N+Sg+Acc+PxSg1
širrán	širrat+V+IV+Actor+N+Sg+Nom+PxSg1
širrán	širrat+V+IV+Actor+N+Sg+Gen+PxSg1
širrán	širrat+V+IV+Actor+N+Sg+Acc+PxSg1
širrán	širrá+Sem/Ani+N+Ess
širrán	širrá+Sem/Ani+N+Sg+Nom+PxSg1
širrán	širrá+Sem/Ani+N+Sg+Gen+PxSg1
širrán	širrá+Sem/Ani+N+Sg+Acc+PxSg1
šlieddán	šlieddat+V+IV+Actor+N+Sg+Nom+PxSg1
šlieddán	šlieddat+V+IV+Actor+N+Sg+Gen+PxSg1
šlieddán	šlieddat+V+IV+Actor+N+Sg+Acc+PxSg1
šlieddán	šlieddá+Sem/Hum+N+Ess
šlieddán	šlieddá+Sem/Hum+N+Sg+Nom+PxSg1
šlieddán	šlieddá+Sem/Hum+N+Sg+Gen+PxSg1
šlieddán	šlieddá+Sem/Hum+N+Sg+Acc+PxSg1
šlieddán	šlieddánit+V+IV+VGen
šlieddán	šlieddánit+V+IV+Imprt+Sg2
šlieddán	šlieddánit+V+IV+Imprt+ConNeg
šlieddán	šlieddánit+V+IV+Ind+Prs+ConNeg
šlieddán	šlieddát+V+IV+PrfPrc
šlieddán	šlieddát+V+IV+Actio+Nom
šlieddán	šlieddát+V+IV+Actio+Gen
šlieddán	šlieddát+V+IV+Actio+Acc
šlieddán	šlieddát+V+IV+Der/n+N+Sg+Nom
šlieddán	šlieddát+V+IV+Ind+Prs+Sg1
šnjirrán	šnjirrat+V+IV+Actor+N+Sg+Nom+PxSg1
šnjirrán	šnjirrat+V+IV+Actor+N+Sg+Gen+PxSg1
šnjirrán	šnjirrat+V+IV+Actor+N+Sg+Acc+PxSg1
šnjivván	šnjivvat+V+IV+Actor+N+Sg+Nom+PxSg1
šnjivván	šnjivvat+V+IV+Actor+N+Sg+Gen+PxSg1
šnjivván	šnjivvat+V+IV+Actor+N+Sg+Acc+PxSg1
šolžán	šolžat+V+IV+Actor+N+Sg+Nom+PxSg1
šolžán	šolžat+V+IV+Actor+N+Sg+Gen+PxSg1
šolžán	šolžat+V+IV+Actor+N+Sg+Acc+PxSg1
šurrán	šurrat+V+IV+Actor+N+Sg+Nom+PxSg1
šurrán	šurrat+V+IV+Actor+N+Sg+Gen+PxSg1
šurrán	šurrat+V+IV+Actor+N+Sg+Acc+PxSg1
šuvgán	šuvgat+V+IV+Actor+N+Sg+Nom+PxSg1
šuvgán	šuvgat+V+IV+Actor+N+Sg+Gen+PxSg1
šuvgán	šuvgat+V+IV+Actor+N+Sg+Acc+PxSg1
šuvgán	šuvgit+V+IV+PrfPrc
šuvgán	šuvgit+V+IV+Actor+N+Sg+Nom+PxSg1
šuvgán	šuvgit+V+IV+Actor+N+Sg+Gen+PxSg1
šuvgán	šuvgit+V+IV+Actor+N+Sg+Acc+PxSg1
šuvván	šuvvá+N+Ess
šuvván	šuvvá+N+Sg+Nom+PxSg1
šuvván	šuvvá+N+Sg+Gen+PxSg1
šuvván	šuvvá+N+Sg+Acc+PxSg1
šuvván	šuvvat+V+IV+Actor+N+Sg+Nom+PxSg1
šuvván	šuvvat+V+IV+Actor+N+Sg+Gen+PxSg1
šuvván	šuvvat+V+IV+Actor+N+Sg+Acc+PxSg1
šuđđán	šuđđat+V+IV+Actor+N+Sg+Nom+PxSg1
šuđđán	šuđđat+V+IV+Actor+N+Sg+Gen+PxSg1
šuđđán	šuđđat+V+IV+Actor+N+Sg+Acc+PxSg1
šárrán	šárrat+V+IV+Actor+N+Sg+Nom+PxSg1
šárrán	šárrat+V+IV+Actor+N+Sg+Gen+PxSg1
šárrán	šárrat+V+IV+Actor+N+Sg+Acc+PxSg1
šávván	šávvat+V+IV+Actor+N+Sg+Nom+PxSg1
šávván	šávvat+V+IV+Actor+N+Sg+Gen+PxSg1
šávván	šávvat+V+IV+Actor+N+Sg+Acc+PxSg1
šuoššán	šuoššat+V+IV+Actor+N+Sg+Nom+PxSg1
šuoššán	šuoššat+V+IV+Actor+N+Sg+Gen+PxSg1
šuoššán	šuoššat+V+IV+Actor+N+Sg+Acc+PxSg1
áhcán	áhci+N+Sg+Nom+PxSg1
áhcán	áhci+N+Sg+Gen+PxSg1
áhcán	áhci+N+Sg+Acc+PxSg1
báhtán	báhti+N+Sg+Nom+PxSg1
báhtán	báhti+N+Sg+Gen+PxSg1
báhtán	báhti+N+Sg+Acc+PxSg1
gáhkkán	gáhkká+N+Ess
gáhkkán	gáhkká+N+Sg+Nom+PxSg1
gáhkkán	gáhkká+N+Sg+Gen+PxSg1
gáhkkán	gáhkká+N+Sg+Acc+PxSg1
gárgán	gárgát+V+IV+PrfPrc
gárgán	gárgát+V+IV+Actio+Nom
gárgán	gárgát+V+IV+Actio+Gen
gárgán	gárgát+V+IV+Actio+Acc
gárgán	gárgát+V+IV+Der/n+N+Sg+Nom
gárgán	gárgát+V+IV+Ind+Prs+Sg1
gástán	gástat+V+IV+Actor+N+Sg+Nom+PxSg1
gástán	gástat+V+IV+Actor+N+Sg+Gen+PxSg1
gástán	gástat+V+IV+Actor+N+Sg+Acc+PxSg1
háhkkán	háhkat+V+TV+Actor+N+Sg+Nom+PxSg1
háhkkán	háhkat+V+TV+Actor+N+Sg+Gen+PxSg1
háhkkán	háhkat+V+TV+Actor+N+Sg+Acc+PxSg1
njáhkkán	njáhkat+V+IV+Actor+N+Sg+Nom+PxSg1
njáhkkán	njáhkat+V+IV+Actor+N+Sg+Gen+PxSg1
njáhkkán	njáhkat+V+IV+Actor+N+Sg+Acc+PxSg1
rávkán	rávkat+V+TV+Actor+N+Sg+Nom+PxSg1
rávkán	rávkat+V+TV+Actor+N+Sg+Gen+PxSg1
rávkán	rávkat+V+TV+Actor+N+Sg+Acc+PxSg1
rávkán	rávki+Sem/Hum+N+Sg+Nom+PxSg1
rávkán	rávki+Sem/Hum+N+Sg+Gen+PxSg1
rávkán	rávki+Sem/Hum+N+Sg+Acc+PxSg1
ruffán	ruffat+V+IV+Actor+N+Sg+Nom+PxSg1
ruffán	ruffat+V+IV+Actor+N+Sg+Gen+PxSg1
ruffán	ruffat+V+IV+Actor+N+Sg+Acc+PxSg1
spárkán	spárkat+V+IV+Actor+N+Sg+Nom+PxSg1
spárkán	spárkat+V+IV+Actor+N+Sg+Gen+PxSg1
spárkán	spárkat+V+IV+Actor+N+Sg+Acc+PxSg1
várdán	várdát+V+TV+PrfPrc
várdán	várdát+V+TV+Actio+Nom
várdán	várdát+V+TV+Actio+Gen
várdán	várdát+V+TV+Actio+Acc
várdán	várdát+V+TV+Der/n+N+Sg+Nom
várdán	várdát+V+TV+Der/n+N+Sg+Gen
várdán	várdát+V+TV+Ind+Prs+Sg1
